---
title: "Untitled"
author: "Karina Roitman"
date: "2024-10-10"
output: html_document
---

```{r setup, include=FALSE}
knitr::opts_chunk$set(echo = TRUE)
```



1.Modelos sin corrección de efecto batch
====================================================

```{r}
library(MALDIquant)
library(MALDIquantForeign)
library(readBrukerFlexData)
library(ggplot2)
library(caret)
library(stats)
library(binda)
library(factoextra)
library(binda)
library(dplyr)
library(crossval)
library(ggrepel)
library(corrr)
library(ggplot2)
library(FactoMineR)
```

sin dicotomizar


```{r}
library(dplyr)

# Eliminar la columna 'label' usando dplyr
#featureMatrix <- featureMatrix %>% select(-label)


```


```{r}
featureMatrix_label<-featureMatrix[, c(2:64)]
```


```{r}
featureMatrix_bind<- cbind(featureMatrix_label, label=Datos_actualizados$PCR.Cov)#1=neg,2=pos
```



```{r}
# Renombrar la columna 'label' a 'Y' y convertirla en factor
names(featureMatrix_bind)[names(featureMatrix_bind) == "label"] <- "Y"

featureMatrix_bind <- as.data.frame(featureMatrix_bind)
str(featureMatrix_bind)

# Verificar estructura del dataframe después de los cambios


```




```{r}

# Convertir columnas 1 a 18 a numérico
for (i in 1:63) {
  featureMatrix_bind[[i]] <- as.numeric(featureMatrix_bind[[i]])
}

str(featureMatrix_bind)
```

```{r}
library(dplyr)
featureMatrix_bind <- featureMatrix_bind %>% rename(Y = label)
featureMatrix_bind$Y<-as.factor(featureMatrix_bind$Y)
str(featureMatrix_bind$Y)
```








```{r}
str(featureMatrix_bind)
```





```{r}
# set.seed asegura reproducibilidad
set.seed(42)

#Utilizo tidymodels para dividir de manera proporcional

split_data <- initial_split(featureMatrix_bind, strata = "Y", prop = 0.8)

# Obtener los conjuntos de entrenamiento y prueba
trainData <- training(split_data)
testData <- testing(split_data)


# Verificar los nombres de columnas (ajusta si la columna no se llama 'covid')
colnames(trainData)

# Verificar la proporción de clases (ajusta el nombre si no es 'covid')
table(trainData$Y)
table(testData$Y)

```


```{r}
set.seed(42)
control1 <- trainControl(method = "cv", number = 5)
#en esta primera vez pruebo con crossval
```


```{r}
# Especificar la variable dependiente en la fórmula
formula <- Y ~ .
```


```{r}
#accuracy=Es la proporción de predicciones correctas realizadas por el modelo con respecto al total de predicciones.

#kappa= Es una métrica que mide el grado de acuerdo entre las predicciones del modelo y las clases verdaderas, ajustando por la posibilidad de que el acuerdo se deba al azar.
```


#1 Random forest

```{r}
library(caret)
control1 <- trainControl(method = "cv", number = 10)
grid_rf <- expand.grid(mtry = c(2, 5, 10)) #the randomForest package only has one available tuning parameter, mtry.

RF <- caret::train(Y ~ ., data = trainData, 
                      method = "rf",   # Método para random forest
                      trControl = control1, 
                      tuneGrid = grid_rf,  # Parámetro mtry
                      metric = "Accuracy")  # Métrica para clasificación

```

```{r}
RF
```

```{r}
plot(RF)
```







#2 GBM

```{r}
# grid_gbm <- expand.grid(
#   interaction.depth = c(1, 3, 5, 7, 9, 11), 
#   n.trees = (1:10) * 100, 
#   shrinkage = c(0.01, 0.05, 0.1, 0.2),
#   n.minobsinnode = c(5, 10, 15, 20, 25)
# )

# 
# GBM_model<-train(Y ~ ., data = trainData, 
#                       method = "gbm",   # Método para random forest
#                       trControl = control1, 
#                       tuneGrid = grid_gbm, 
#                       metric = "Accuracy")


# GBM_model <- train(
#   Y ~ .,                        # Reemplaza Y con tu variable dependiente
#   data = trainData,            # Tu conjunto de entrenamiento
#   method = "gbm",              # Método GBM
#   trControl = control1,         # Control de entrenamiento
#   tuneGrid = expand.grid(
#     interaction.depth = 3,     # Profundidad máxima de los árboles
#     n.trees = 100,             # Número de árboles
#     shrinkage = 0.1,           # Tasa de aprendizaje
#     n.minobsinnode = 10        # Mínimo de observaciones en cada nodo
#   ),
#   metric = "Accuracy",         # Métrica de rendimiento
#   verbose = TRUE               # Mostrar progreso
# )
# GBM_model

```



```{r}
# trellis.par.set(caretTheme())
# plot(GBM_model)
# 
# trellis.par.set(caretTheme())
# plot(GBM_model, metric = "Kappa")
```

#3 SVM


```{r}
# set.seed(42)
# SVM <- caret::train(Y ~., data = trainData, method = "svmRadial", trControl = control1, preProcess = c("center","scale"), tuneLength = 10, prob.model = TRUE)
# # Print the best tuning parameter sigma and C that maximizes model accuracy
# SVM$bestTun    
# 
# #there is a tuning parameter C, also known as Cost, that determines the possible misclassifications. It essentially imposes a penalty to the model for making an error: the higher the value of C, the less likely it is that the SVM algorithm will misclassify a point.
# #sigma: es propio del tipo de kernel que estamos utilizando y en el fondo va a regular el overfitting del modelo
# 
# SVM
#grid search SVM

# tune_grid <- expand.grid(
#   C = 2^(-5:5),      # Rango de valores de C: 0.03125, 0.0625, ..., 32
#   sigma = c(0.01, 0.1, 0.5, 1)  # Rango de valores de sigma
# )
# 
# # Ajustar el modelo SVM con tuning de hiperparámetros
# SVM_model <- train(
#   Y ~ ., 
#   data = trainData, 
#   method = "svmRadial", 
#   trControl = control1, 
#   preProcess = c("center", "scale"), 
#   tuneGrid = tune_grid,  # Usar el grid de hiperparámetros
#   metric = "Accuracy"     # Métrica para evaluación
# )
```

```{r}
#plot(SVM)
```


#19.3 KNN


```{r}
tuneGrid <- expand.grid(k = 1:15)
set.seed(42)
# Ajustar el modelo KNN
KNN <- caret::train(formula, 
                    data = trainData, 
                    trControl = control1, 
                    method = "knn", 
                    metric = "Accuracy", 
                    preProcess = c("center","scale"),
                    tuneGrid = tuneGrid)

KNN
```


```{r}
plot(KNN)
```

#4 GLMNET

```{r}

tuneGrid <- expand.grid(
  alpha = seq(0, 1, by = 0.1),  # From 0 (Ridge) to 1 (Lasso)
  lambda = 10^seq(-3, 3, length = 100)  # Logarithmic scale for lambda
)
set.seed(42)
GLM <- caret::train(formula, 
                  data = trainData,  
                   method = "glmnet",
                   metric = "Accuracy",
                   tuneLength = 3,
                   trControl = control1,tuneGrid=tuneGrid)

GLM
```


```{r}
# Imprimir los mejores hiperparámetros
best_params <- GLM$bestTune
print("Best Hyperparameters:")
print(best_params)

# Extraer accuracy y kappa del mejor modelo
# Buscamos la fila que corresponde a los mejores hiperparámetros en el data frame model$results
best_model_index <- apply(GLM$results, 1, function(row) {
  all(row[1:length(best_params)] == as.numeric(best_params))
})

best_model_results <- GLM$results[best_model_index, ]

# Imprimir accuracy y kappa del mejor modelo
accuracy <- best_model_results$Accuracy
kappa <- best_model_results$Kappa

print("Accuracy of the Best Model:")
print(accuracy)

print("Kappa of the Best Model:")
print(kappa)

```

Prediccion
==========================================================

```{r}
testData$Y<-as.factor(testData$Y)
str(testData$Y)
```


```{r}
testData_NOID <- testData[, -which(names(testData) == "Y")]

```

#1 RF

```{r}
#prediccionesRF1<-predict(resultadosRF, newdata = dataNOID_test)
prediccionesRF<-predict(RF, newdata = testData_NOID)#matriz binarizada
print(prediccionesRF)


# Obtener las etiquetas reales del conjunto de datos de prueba
y_test <- testData$Y
#y_testDIC <- FeatureMatrix_Dic_df$Y#Matriz binarizada
prob_predRF <- predict(RF, newdata = testData_NOID, type = "prob")
```


```{r}
library(pROC)

# Asegúrate de que y_test sea numérico y esté alineado con los niveles 1 y 2
y_test_numeric <- as.numeric(y_test)

roc_curve <- roc(response = y_test_numeric, predictor = prob_predRF[, "2"], levels = c(1, 2))
AUC_RF <- auc(roc_curve)

print(paste("El valor de AUC es:", round(AUC_RF, 3)))

# Visualiza la curva ROC
plot(roc_curve, main = "Curva ROC", col = "blue", lwd = 2)
```



```{r}
confusion_matrixRF <- table(prediccionesRF, y_test)
# Imprimir la matriz de confusión
print(confusion_matrixRF)

```

```{r}
#metricas
# Precisión
accuracy_RF <- sum(diag(confusion_matrixRF)) / sum(confusion_matrixRF)
print(accuracy_RF)
# Precisión positiva (VP) o sensibilidad
sensitivity_RF <- confusion_matrixRF[2, 2] / sum(confusion_matrixRF[, 2])
print(sensitivity_RF)
# Precisión negativa (VN) o especificidad
specificity_RF <- confusion_matrixRF[1, 1] / sum(confusion_matrixRF[ ,1 ])
specificity_RF

# Valor predictivo positivo (VPP)
ppv_RF <- confusion_matrixRF[2, 2] / sum(confusion_matrixRF[2, ])
print(ppv_RF)
# Valor predictivo negativo (VPN)
npv_RF <- confusion_matrixRF[1, 1] / sum(confusion_matrixRF[1, ])
print(npv_RF)
```

```{r}

library(irr)

# Calcular Kappa
kappa_RF <- kappa2(cbind(prediccionesRF, y_test))

# Ver el valor de Kappa
print(paste("El índice Kappa es:", round(kappa_RF$value, 3)))
kappa_RF<-round(kappa_RF$value, 3)
```

#2 Prediccion GBM
 
```{r}
#prediccionesRF1<-predict(resultadosRF, newdata = dataNOID_test)
# prediccionesGBM<-predict(GBM_model, newdata = testData_NOID)#matriz binarizada
# print(prediccionesGBM)
# 
# 
# # Obtener las etiquetas reales del conjunto de datos de prueba
# y_test <- testData$Y
# #y_testDIC <- FeatureMatrix_Dic_df$Y#Matriz binarizada

```





#3 Prediccion SVM

```{r}
#prediccionesRF1<-predict(resultadosRF, newdata = dataNOID_test)
# prediccionesSVM<-predict(SVM, newdata = testData_NOID)#matriz binarizada
# print(prediccionesSVM)
# 
# 
# # Obtener las etiquetas reales del conjunto de datos de prueba
# y_test <- testData$Y
# #y_testDIC <- FeatureMatrix_Dic_df$Y#Matriz binarizada

```

```{r}
# confusion_matrixSVM <- table(prediccionesSVM, y_test)
# # Imprimir la matriz de confusión
# print(confusion_matrixSVM)

```


```{r}
# #metricas
# # Precisión
# accuracy_SVM <- sum(diag(confusion_matrixSVM)) / sum(confusion_matrixSVM)
# print(accuracy_SVM)
# # Precisión positiva (VP) o sensibilidad
# sensitivity_SVM <- confusion_matrixSVM[2, 2] / sum(confusion_matrixSVM[,2 ])
# print(sensitivity_SVM)
# # Precisión negativa (VN) o especificidad
# specificity_SVM <- confusion_matrixSVM[1, 1] / sum(confusion_matrixSVM[,1 ])
# specificity_SVM
# 
# # Valor predictivo positivo (VPP)
# ppv_SVM <- confusion_matrixSVM[2, 2] / sum(confusion_matrixSVM[2, ])
# print(ppv_SVM)
# # Valor predictivo negativo (VPN)
# npv_SVM <- confusion_matrixSVM[1, 1] / sum(confusion_matrixSVM[1, ])
# print(npv_SVM)
# 
# 
# 
# 
# prob_predSVM <- predict(SVM, newdata = testData_NOID, type = "prob")
# 
# 
# # Verifica los nombres de las columnas
# print(colnames(prob_predSVM))  # Debería mostrar "1" y "2"
# 
# # Calcula el AUC usando la columna correspondiente a "2" (Cov.Pos)
# library(pROC)
# 
# # Asegúrate de que y_test sea numérico y esté alineado con los niveles 1 y 2
# y_test_numeric <- as.numeric(y_test)
# 
# roc_curve <- roc(response = y_test_numeric, predictor = prob_predSVM[, "2"], levels = c(1, 2))
# AUC_SVM <- auc(roc_curve)
# 
# print(paste("El valor de AUC es:", round(AUC_SVM, 3)))
# 
# # Visualiza la curva ROC
# plot(roc_curve, main = "Curva ROC", col = "blue", lwd = 2)
```






```{r}
#prediccionesRF1<-predict(resultadosRF, newdata = dataNOID_test)
predGLM<-predict(GLM, newdata = testData_NOID)#matriz binarizada
print(predGLM)


# Obtener las etiquetas reales del conjunto de datos de prueba
y_test <- testData$Y
#y_testDIC <- FeatureMatrix_Dic_df$Y#Matriz binarizada

```

```{r}
confusion_matrixGLM <- table(predGLM, y_test)
# Imprimir la matriz de confusión
print(confusion_matrixGLM)

```


```{r}
# Precisión (Accuracy)
accuracy_GLM <- sum(diag(confusion_matrixGLM)) / sum(confusion_matrixGLM)
print(paste("La precisión (Accuracy) es:", round(accuracy_GLM,2)))

# Sensibilidad (Recall o TPR)
sensitivity_GLM <- confusion_matrixGLM[2, 2] / sum(confusion_matrixGLM[, 2])
print(paste("La sensibilidad es:", round(sensitivity_GLM,2)))

# Especificidad (TNR)
specificity_GLM <- confusion_matrixGLM[1, 1] / sum(confusion_matrixGLM[, 1])
print(paste("la especificidad es:", round(specificity_GLM,2)))

# Valor Predictivo Positivo (PPV o Precision)
ppv_GLM <- confusion_matrixGLM[2, 2] / sum(confusion_matrixGLM[2, ])
print(paste("el VPP es:", round(ppv_GLM,2)))

# Valor Predictivo Negativo (VPN)
npv_GLM <- confusion_matrixGLM[1, 1] / sum(confusion_matrixGLM[1, ])
print(paste("el VPN es: ",  round(npv_GLM,2)))




# Predicciones probabilísticas con el modelo GLM
prob_predGLM <- predict(GLM, newdata = testData_NOID, type = "prob")

# Verifica los nombres de las columnas (clases)
print(colnames(prob_predGLM))  # Deberían ser "1" y "2" o los nombres de las clases

# Asegúrate de que y_test sea numérico con niveles 1 y 2
y_test_numeric <- as.numeric(testData$Y)

# Calcula la curva ROC usando la probabilidad de la clase positiva ("2")
roc_curve_glm <- roc(response = y_test_numeric, predictor = prob_predGLM[, "2"], levels = c(1, 2))

# Calcula el AUC
AUC_GLM <- auc(roc_curve_glm)
print(paste("El valor de AUC es:", round(AUC_GLM, 3)))

# Visualiza la curva ROC
plot(roc_curve_glm, main = "Curva ROC - GLM", col = "red", lwd = 2)
```


```{r}

library(irr)

# Calcular Kappa
kappa_GLM<- kappa2(cbind(predGLM,y_test))

# Ver el valor de Kappa
print(paste("El índice Kappa es:", round(kappa_GLM$value, 3)))
kappa_GLM<-round(kappa_GLM$value, 3)
```


#4 Prediccion KNN

```{r}
#prediccionesRF1<-predict(resultadosRF, newdata = dataNOID_test)
prediccionesKNN<-predict(KNN, newdata = testData_NOID)#matriz binarizada
print(prediccionesKNN)


# Obtener las etiquetas reales del conjunto de datos de prueba
y_test <- testData$Y
#y_testDIC <- FeatureMatrix_Dic_df$Y#Matriz binarizada

```


```{r}
confusion_matrixKNN <- table(prediccionesKNN, y_test)
# Imprimir la matriz de confusión
print(confusion_matrixKNN)

```

```{r}
#metricas
# Precisión
accuracy_KNN <- sum(diag(confusion_matrixKNN)) / sum(confusion_matrixKNN)
print(accuracy_KNN)
# Precisión positiva (VP) o sensibilidad
sensitivity_KNN <- confusion_matrixKNN[2, 2] / sum(confusion_matrixKNN[, 2])
print(sensitivity_KNN)
# Precisión negativa (VN) o especificidad
specificity_KNN <- confusion_matrixKNN[1, 1] / sum(confusion_matrixKNN[, 1])
specificity_KNN

# Valor predictivo positivo (VPP)
ppv_KNN <- confusion_matrixKNN[2, 2] / sum(confusion_matrixKNN[2, ])
print(ppv_KNN)
# Valor predictivo negativo (VPN)
npv_KNN <- confusion_matrixKNN[1, 1] / sum(confusion_matrixKNN[1, ])
print(npv_KNN)



prob_predKNN <- predict(KNN, newdata = testData_NOID, type = "prob")

# Verifica los nombres de las columnas (clases)
print(colnames(prob_predKNN))  # Deberían ser "1" y "2" o los nombres de las clases

# Asegúrate de que y_test sea numérico con niveles 1 y 2
y_test_numeric <- as.numeric(testData$Y)

# Calcula la curva ROC usando la probabilidad de la clase positiva ("2")
roc_curve_knn <- roc(response = y_test_numeric, predictor = prob_predKNN[, "2"], levels = c(1, 2))

# Calcula el AUC
AUC_KNN <- auc(roc_curve_knn)
print(paste("El valor de AUC es:", round(AUC_KNN, 3)))

# Visualiza la curva ROC
plot(roc_curve_knn, main = "Curva ROC - KNN", col = "blue", lwd = 2)
```


```{r}

library(irr)

# Calcular Kappa
kappa_KNN <- kappa2(cbind(prediccionesKNN, y_test))

# Ver el valor de Kappa
print(paste("El índice Kappa es:", round(kappa_KNN$value, 3)))
kappa_KNN<-round(kappa_KNN$value, 3)
```



```{r}
Train.rf_matrix  <- as.data.frame(trainData) 

Test.rf_matrix <- as.data.frame(testData)
```

```{r}
objeto_recipe <- recipe(formula = Y ~ .,
                        data =  Train.rf_matrix)



trained_recipe <- prep(objeto_recipe, training = Train.rf_matrix)

Train.rf_matrix <- bake(trained_recipe, new_data = Train.rf_matrix)
Test.rf_matrix  <- bake(trained_recipe, new_data = Test.rf_matrix)
```

```{r}
# Submuestras y repeticiones

# particiones  <- 5
# repeticiones <- 15
particiones <- 3
repeticiones <- 5
```

```{r}
# Specify the tunning configuration (mtry hyperparameter depends on the number of columns)
seed.rf <- 42
set.seed(seed.rf) 

x <- Train.rf_matrix[, -ncol(Train.rf_matrix)] # se incluyen todas las columnas excepto la última

# if(ncol(x) <= 7){
#   
#   mtry <- c(1, 2, 3)
#   
# } else {
#   
#   mtry <- c(1, 2, smatrix(4, ncol(x) * 0.8, 2))
#   
# }
mtry <- c(1, 2, 3)
min.node.size <- seq(1, 10, 2)  # Reducir el rango
hiperparametros <- expand.grid(mtry =  mtry,
                               #min.node.size = smatrix(1, 30, 2),
                               min.node.size=min.node.size,
                               splitrule = "gini")
```


```{r}

# Seeds
seed.rf <- 42
set.seed(seed.rf)

seeds <- vector(mode = "list", length = (particiones * repeticiones) + 1)

for (i in 1:(particiones * repeticiones)) {
  seeds[[i]] <- sample.int(500, nrow(hiperparametros)) 
}

seeds[[(particiones * repeticiones) + 1]] <- sample.int(500, 1)

# Training control
```



```{r}
# Training control

cross_val <- trainControl(
  method = "repeatedcv",
  number = particiones,
  repeats = repeticiones,
  returnResamp = "final",
  verboseIter = FALSE,
  allowParallel = TRUE,
  classProbs = TRUE,
  seeds = seeds)

# Training 

# Convertir los niveles de Train.rf$sensi a números también

Train.rf_matrix$Y <- factor(as.numeric(factor(Train.rf_matrix$Y)))
Train.rf_matrix$Y <- factor(Train.rf_matrix$Y, levels = c("1", "2"))
levels(Train.rf_matrix$Y) <- make.names(levels(Train.rf_matrix$Y))

```





```{r}
class(Train.rf_matrix)
```


```{r}
Train.rf_matrix <- as.data.frame(Train.rf_matrix)
```


```{r}
# Primero aseguramos que Train.rf es un dataframe
Train.rf_matrix <- as.data.frame(Train.rf_matrix)

# Convertimos Y a factor
Train.rf_matrix$Y <- as.factor(Train.rf_matrix$Y)

# Definimos número de árboles
#n_trees <- 500 # default
n_trees<-200
# Establecemos semilla para reproducibilidad
set.seed(80)

# Ejecutamos el entrenamiento
results_matrix <- caret::train(Y ~ .,
                data = Train.rf_matrix, 
                method = "ranger",
                tuneGrid = hiperparametros,
                metric = "Accuracy",
                importance = "impurity",
                trControl = cross_val,
                num.trees = n_trees)
               #allowParallel=FALSE)  

# Vector para probar diferentes números de árboles
#num_trees_range <- c(10, 50, 100, 200, 500, 1000, 1500)

```




```{r}
Test.rf_matrix$Y<-as.factor(Test.rf_matrix$Y)
str(Test.rf_matrix$Y)
```

```{r}
testRF_NOID_matrix <- Test.rf_matrix[, -which(names(Test.rf_matrix) == "Y")]

```



```{r}
#prediccionesRF1<-predict(resultadosRF, newdata = dataNOID_test)
predRANGER_matrix<-predict(results_matrix, newdata = testRF_NOID_matrix)#matriz binarizada
print(predRANGER_matrix)


# Obtener las etiquetas reales del conjunto de datos de prueba
#y_test <- testData$Y

prob_predRanger_matrix <- predict(results_matrix, newdata = testRF_NOID_matrix, type = "prob")

colnames(prob_predRanger_matrix)
# Asegúrate de que y_test sea un factor con los niveles correctos
y_test <- factor(Test.rf_matrix$Y, levels = c(1, 2), labels = c("Cov.Neg", "Cov.Pos"))




```


```{r}
library(pROC)

# Asegúrate de que y_test sea numérico y esté alineado con los niveles 1 y 2
y_test_numeric <- as.numeric(y_test)

roc_curve <- roc(response = y_test_numeric, 
                 predictor = prob_predRanger_matrix[, "X2"], 
                 levels = c(1, 2))
AUC_Ranger_matrix <- auc(roc_curve)
print(paste("El valor de AUC es:", round(AUC_Ranger_matrix, 3)))

# Visualiza la curva ROC
plot(roc_curve, main = "Curva ROC", col = "blue", lwd = 2)

confusion_matrixRANGER <- table(predRANGER_matrix, y_test)
# Imprimir la matriz de confusión
print(confusion_matrixRANGER)
```


```{r}
# Precisión (Accuracy)
accuracy_RANGER_matrix <- sum(diag(confusion_matrixRANGER)) / sum(confusion_matrixRANGER)
print(paste("La precisión (Accuracy) es:", round(accuracy_RANGER_matrix,2)))

# Sensibilidad (Recall o TPR)
sensitivity_RANGER_matrix <- confusion_matrixRANGER[2, 2] / sum(confusion_matrixRANGER[, 2])
print(paste("La sensibilidad es:", round(sensitivity_RANGER_matrix,2)))

# Especificidad (TNR)
specificity_RANGER_matrix <- confusion_matrixRANGER[1, 1] / sum(confusion_matrixRANGER[, 1])
print(paste("la especificidad es:", round(specificity_RANGER_matrix,2)))

# Valor Predictivo Positivo (PPV o Precision)
ppv_RANGER_matrix<- confusion_matrixRANGER[2, 2] / sum(confusion_matrixRANGER[2, ])
print(paste("el VPP es:", round(ppv_RANGER_matrix,2)))

# Valor Predictivo Negativo (VPN)
npv_RANGER_matrix<- confusion_matrixRANGER[1, 1] / sum(confusion_matrixRANGER[1, ])
print(paste("el VPN es: ",  round(npv_RANGER_matrix,2)))


```



```{r}

library(irr)

# Calcular Kappa
kappa_RANGERmatrix <- kappa2(cbind(predRANGER_matrix, Test.rf_matrix$Y))

# Ver el valor de Kappa
print(paste("El índice Kappa es:", round(kappa_RANGERmatrix$value, 3)))
kappa_RANGERmatrix<-round(kappa_RANGERmatrix$value, 3)
```
 ==============================================
 

DICOTOMIZADOS MATRIZ ORIGINAL



```{r}

featureMatrix_bind<-as.data.frame(featureMatrix_bind)
featureMatrix_bind$Y <- as.factor(featureMatrix_bind$Y)
```


```{r}

library(tidymodels)
# set.seed asegura reproducibilidad
set.seed(42)

#Utilizo tidymodels para dividir de manera proporcional

split_data <- initial_split(featureMatrix_bind, strata = "Y", prop = 0.8)

# Obtener los conjuntos de entrenamiento y prueba
trainData_matriz_dico <- training(split_data)
testData_matriz_dico <- testing(split_data)

```

```{r}
trainData_matriz_dico<-as.data.frame(trainData_matriz_dico)
trainData_matriz_dico$Y<-as.factor(trainData_matriz_dico$Y)
str(trainData_matriz_dico)
```

```{r}
train_subset_matriz <- trainData_matriz_dico[, 1:63]
```



```{r}
#Dicotimizacion de la matriz de intensidad
 #optimizeThreshold uses (approximate) mutual information to determine the optimal thresholds. Specifically, the thresholds are chosen to maximize the mutual information between response and each variable
thr <- optimizeThreshold(train_subset_matriz, trainData_matriz_dico$Y)
train_subset_matriz <- dichotomize(train_subset_matriz, thr) #2 MATRIZ DE INTENSIDAD DICOTOMIZADA

```


```{r}
trainData_matriz_dico<- cbind(train_subset_matriz, trainData_matriz_dico$Y)#1=neg,2=pos
```



```{r}
str(trainData_matriz_dico)
trainData_matriz_dico<-as.data.frame(trainData_matriz_dico)
```





```{r}
library(dplyr)
trainData_matriz_dico <- trainData_matriz_dico %>% rename(Y = V64)
str(trainData_matriz_dico$Y)
```


```{r}
trainData_matriz_dico<-as.data.frame(trainData_matriz_dico)
trainData_matriz_dico$Y<-as.factor(trainData_matriz_dico$Y)
str(trainData_matriz_dico)
```



```{r}
zero_var_indices <- nearZeroVar(trainData_matriz_dico[,1:63])
if (length(zero_var_indices) > 0) {
    trainData_matriz_dico <- trainData_matriz_dico[, -zero_var_indices]
}

```



```{r}

thr_filtered <- thr[colnames(trainData_matriz_dico[,1:41])]
```


quedan 42 variables


```{r}
testData_matriz_dico<-as.data.frame(testData_matriz_dico)
testData_matriz_dico$Y<-as.factor(testData_matriz_dico$Y)

str(testData_matriz_dico)
```



```{r}
# library(dplyr)
# testData_equipo_dico <- testData_equipo_dico %>% rename(Y = label)
# str(testData_equipo_dico$Y)
```



```{r}
test_subset_matriz <- testData_matriz_dico[, 1:63]
```


```{r}
library(dplyr)

str(testData_matriz_dico$Y)
```




```{r}
test_subset_matriz <- test_subset_matriz[, colnames(trainData_matriz_dico)[1:41]]
#test_subset <-  test_subset[, colnames(trainData_equipo_dico)]
thr_filtered <-  thr[colnames(trainData_matriz_dico)[1:41]]
#Dicotimizacion de la matriz de intensidad
test_subset_matriz <- dichotomize(test_subset_matriz, thr_filtered) 


```


```{r}
testData_matriz_dico<- cbind(test_subset_matriz, testData_matriz_dico$Y)#1=neg,2=pos
```

```{r}
library(dplyr)
testData_matriz_dico<-as.data.frame(testData_matriz_dico)
testData_matriz_dico <- testData_matriz_dico %>% rename(Y = V42)
str(testData_matriz_dico$Y)
```

```{r}
str(testData_matriz_dico)
```




```{r}
testData_matriz_dico<-as.data.frame(testData_matriz_dico)
testData_matriz_dico$Y<-as.factor(testData_matriz_dico$Y)
str(testData_matriz_dico)
```




```{r}
# Ver la distribución de clases en ambos conjuntos
table(trainData_matriz_dico$Y)
table(testData_matriz_dico$Y)


```









```{r}
library(caret)
control1 <- trainControl(method = "cv", number = 5)
#en esta primera vez pruebo con crossval
```

```{r}
# Especificar la variable dependiente en la fórmula
formula <- Y ~ .
```

```{r}
#accuracy=Es la proporción de predicciones correctas realizadas por el modelo con respecto al total de predicciones.

#kappa= Es una métrica que mide el grado de acuerdo entre las predicciones del modelo y las clases verdaderas, ajustando por la posibilidad de que el acuerdo se deba al azar.
```

#19.1 Random forest

```{r}
library(caret)
control1 <- trainControl(method = "cv", number = 10)
grid_rf <- expand.grid(mtry = c(2, 5, 10)) #the randomForest package only has one available tuning parameter, mtry.
set.seed(42)
RFd <- caret::train(Y ~ ., data = trainData_matriz_dico, 
                      method = "rf",   # Método para random forest
                      trControl = control1, 
                      tuneGrid = grid_rf,  # Parámetro mtry
                      metric = "Accuracy")  # Métrica para clasificación

```



```{r}
RFd
```

```{r}
plot(RFd)
```


#19.3 SVM

```{r}
# SVMd <- caret::train(Y ~., data = trainData_matriz_dico, method = "svmRadial", trControl = control1, preProcess = c("center","scale"), tuneLength = 10, prob.model = TRUE)
# # Print the best tuning parameter sigma and C that maximizes model accuracy
# SVMd$bestTun    #there is a tuning parameter C, also known as Cost, that determines the possible misclassifications. It essentially imposes a penalty to the model for making an error: the higher the value of C, the less likely it is that the SVM algorithm will misclassify a point.
#sigma: es propio del tipo de kernel que estamos utilizando y en el fondo va a regular el overfitting del modelo

#SVMd
#grid search SVM

# tune_grid <- expand.grid(
#   C = 2^(-5:5),      # Rango de valores de C: 0.03125, 0.0625, ..., 32
#   sigma = c(0.01, 0.1, 0.5, 1)  # Rango de valores de sigma
# )
# 
# # Ajustar el modelo SVM con tuning de hiperparámetros
# SVM_model <- train(
#   Y ~ ., 
#   data = trainData, 
#   method = "svmRadial", 
#   trControl = control1, 
#   preProcess = c("center", "scale"), 
#   tuneGrid = tune_grid,  # Usar el grid de hiperparámetros
#   metric = "Accuracy"     # Métrica para evaluación
# )
```




```{r}
# plot(SVMd)
```

#19.3 KNN

```{r}
tuneGrid <- expand.grid(k = 1:15)

# Ajustar el modelo KNN
KNNd <- caret::train(formula, 
                    data = trainData_matriz_dico, 
                    trControl = control1, 
                    method = "knn", 
                    metric = "Accuracy", 
                    preProcess = c("center","scale"),
                    tuneGrid = tuneGrid)

KNNd
```

```{r}
plot(KNNd)
```

#19.4 GLMNET

```{r}

tuneGrid <- expand.grid(
  alpha = seq(0, 1, by = 0.1),  # From 0 (Ridge) to 1 (Lasso)
  lambda = 10^seq(-3, 3, length = 100)  # Logarithmic scale for lambda
)
set.seed(42)
GLMd <- caret::train(formula, 
                  data = trainData_matriz_dico,  
                   method = "glmnet",
                   metric = "Accuracy",
                   tuneLength = 3,
                   trControl = control1,tuneGrid=tuneGrid)

GLMd 
```

```{r}
# Imprimir los mejores hiperparámetros
best_params <- GLMd$bestTune
print("Best Hyperparameters:")
print(best_params)

# Extraer accuracy y kappa del mejor modelo
# Buscamos la fila que corresponde a los mejores hiperparámetros en el data frame model$results
best_model_index <- apply(GLMd$results, 1, function(row) {
  all(row[1:length(best_params)] == as.numeric(best_params))
})

best_model_results <- GLMd$results[best_model_index, ]

# Imprimir accuracy y kappa del mejor modelo
accuracy <- best_model_results$Accuracy
kappa <- best_model_results$Kappa

print("Accuracy of the Best Model:")
print(accuracy)

print("Kappa of the Best Model:")
print(kappa)

```

# 20. Prediccion

```{r}
testData_matriz_dico$Y<-as.factor(testData_matriz_dico$Y)
str(testData_matriz_dico$Y)
```

```{r}
testData_NOID_matriz <- testData_matriz_dico[, -which(names(testData_matriz_dico) == "Y")]

```

#20.1 RF

```{r}
#prediccionesRF1<-predict(resultadosRF, newdata = dataNOID_test)
prediccionesRFd<-predict(RFd, newdata = testData_NOID_matriz)#matriz binarizada
print(prediccionesRFd)


# Obtener las etiquetas reales del conjunto de datos de prueba
y_test <- testData_matriz_dico$Y
#y_testDIC <- FeatureMatrix_Dic_df$Y#Matriz binarizada

```

```{r}
confusion_matrixRF <- table(prediccionesRFd, y_test)
# Imprimir la matriz de confusión
print(confusion_matrixRF)

```

```{r}
# Precisión (Accuracy)
accuracy_RFd <- sum(diag(confusion_matrixRF)) / sum(confusion_matrixRF)
print(paste("La precisión (Accuracy) es:", round(accuracy_RFd,2)))

# Sensibilidad (Recall o TPR)
sensitivity_RFd <- confusion_matrixRF[2, 2] / sum(confusion_matrixRF[, 2])
print(paste("La sensibilidad es:", round(sensitivity_RFd,2)))

# Especificidad (TNR)
specificity_RFd <- confusion_matrixRF[1, 1] / sum(confusion_matrixRF[, 1])
print(paste("la especificidad es:", round(specificity_RFd,2)))

# Valor Predictivo Positivo (PPV o Precision)
ppv_RFd <- confusion_matrixRF[2, 2] / sum(confusion_matrixRF[2, ])
print(paste("el VPP es:", round(ppv_RFd,2)))

# Valor Predictivo Negativo (VPN)
npv_RFd <- confusion_matrixRF[1, 1] / sum(confusion_matrixRF[1, ])
print(paste("el VPN es: ",  round(npv_RFd,2)))



library(pROC)
prob_predRFd <- predict(RFd, newdata = testData_NOID, type = "prob")

# Asegúrate de que y_test sea numérico y esté alineado con los niveles 1 y 2
y_test_numeric <- as.numeric(y_test)

roc_curve <- roc(response = y_test_numeric, predictor = prob_predRFd[, "2"], levels = c(1, 2))
AUC_RFd <- auc(roc_curve)

print(paste("El valor de AUC es:", round(AUC_RFd, 3)))

# Visualiza la curva ROC
plot(roc_curve, main = "Curva ROC", col = "blue", lwd = 2)
```

```{r}

library(irr)

# Calcular Kappa
kappa_RFd_dic <- kappa2(cbind(prediccionesRFd, y_test))

# Ver el valor de Kappa
print(paste("El índice Kappa es:", round(kappa_RFd_dic$value, 3)))
kappa_RFd_dic<-round(kappa_RFd_dic$value, 3)
```


#20.2 Prediccion GBM

```{r}
# #prediccionesRF1<-predict(resultadosRF, newdata = dataNOID_test)
# prediccionesGBM<-predict(GBM_model, newdata = testData_NOID)#matriz binarizada
# print(prediccionesGBM)
# 
# 
# # Obtener las etiquetas reales del conjunto de datos de prueba
# y_test <- testData$Y
# #y_testDIC <- FeatureMatrix_Dic_df$Y#Matriz binarizada

```

```{r}
# confusion_matrixGBM <- table(prediccionesGBM, y_test)
# # Imprimir la matriz de confusión
# print(confusion_matrixGBM)

```


```{r}
# Precisión (Accuracy)
# accuracy_GBM <- sum(diag(confusion_matrixGBM)) / sum(confusion_matrixGBM)
# print(paste("La precisión (Accuracy) es:", round(accuracy_GBM,2)))
# 
# # Sensibilidad (Recall o TPR)
# sensitivity_GBM <- confusion_matrixGBM[2, 2] / sum(confusion_matrixGBM[, 2])
# print(paste("La sensibilidad es:", round(sensitivity_GBM,2)))
# 
# # Especificidad (TNR)
# specificity_GBM <- confusion_matrixGBM[1, 1] / sum(confusion_matrixGBM[, 1])
# print(paste("la especificidad es:", round(specificity_GBM,2)))
# 
# # Valor Predictivo Positivo (PPV o Precision)
# ppv_GBM <- confusion_matrixGBM[2, 2] / sum(confusion_matrixGBM[2, ])
# print(paste("el VPP es:", round(ppv_GBM,2)))
# 
# # Valor Predictivo Negativo (VPN)
# npv_GBM <- confusion_matrixGBM[1, 1] / sum(confusion_matrixGBM[1, ])
# print(paste("el VPN es: ",  round(npv_GBM,2)))

```

#20.3 Prediccion SVM

```{r}
# #prediccionesRF1<-predict(resultadosRF, newdata = dataNOID_test)
# prediccionesSVM<-predict(SVMd, newdata = testData_matriz_dico)#matriz binarizada
# print(prediccionesSVM)
# 
# 
# # Obtener las etiquetas reales del conjunto de datos de prueba
# y_test <- testData_matriz_dico$Y
# #y_testDIC <- FeatureMatrix_Dic_df$Y#Matriz binarizada

```

```{r}
# confusion_matrixSVM <- table(prediccionesSVM, y_test)
# # Imprimir la matriz de confusión
# print(confusion_matrixSVM)

```

```{r}
#metricas
# # Precisión
# accuracy_SVMd <- sum(diag(confusion_matrixSVM)) / sum(confusion_matrixSVM)
# print(accuracy_SVMd)
# # Precisión positiva (VP) o sensibilidad
# sensitivity_SVMd <- confusion_matrixSVM[2, 2] / sum(confusion_matrixSVM[,2 ])
# print(sensitivity_SVMd)
# # Precisión negativa (VN) o especificidad
# specificity_SVMd <- confusion_matrixSVM[1, 1] / sum(confusion_matrixSVM[,1 ])
# specificity_SVMd
# 
# # Valor predictivo positivo (VPP)
# ppv_SVMd <- confusion_matrixSVM[2, 2] / sum(confusion_matrixSVM[2, ])
# print(ppv_SVMd)
# # Valor predictivo negativo (VPN)
# npv_SVMd <- confusion_matrixSVM[1, 1] / sum(confusion_matrixSVM[1, ])
# print(npv_SVMd)

# 
# 
# prob_predSVMd <- predict(SVMd, newdata = testData_NOID, type = "prob")
# 
# 
# # Verifica los nombres de las columnas
# print(colnames(prob_predSVMd))  # Debería mostrar "1" y "2"
# 
# # Calcula el AUC usando la columna correspondiente a "2" (Cov.Pos)
# library(pROC)
# 
# # Asegúrate de que y_test sea numérico y esté alineado con los niveles 1 y 2
# y_test_numeric <- as.numeric(y_test)
# 
# roc_curve <- roc(response = y_test_numeric, predictor = prob_predSVMd[, "2"], levels = c(1, 2))
# AUC_SVMd <- auc(roc_curve)
# 
# print(paste("El valor de AUC es:", round(AUC_SVMd, 3)))
# 
# # Visualiza la curva ROC
# plot(roc_curve, main = "Curva ROC", col = "blue", lwd = 2)
```

#20.4 Prediccion KNN

```{r}
#prediccionesRF1<-predict(resultadosRF, newdata = dataNOID_test)
prediccionesKNNd<-predict(KNNd, newdata = testData_matriz_dico)#matriz binarizada
print(prediccionesKNNd)


# Obtener las etiquetas reales del conjunto de datos de prueba
y_test <- testData_matriz_dico$Y
#y_testDIC <- FeatureMatrix_Dic_df$Y#Matriz binarizada

```

```{r}
confusion_matrixKNN <- table(prediccionesKNNd, y_test)
# Imprimir la matriz de confusión
print(confusion_matrixKNN)

```

```{r}
#metricas
# Precisión
accuracy_KNNd <- sum(diag(confusion_matrixKNN)) / sum(confusion_matrixKNN)
print(accuracy_KNNd)
# Precisión positiva (VP) o sensibilidad
sensitivity_KNNd <- confusion_matrixKNN[2, 2] / sum(confusion_matrixKNN[,2 ])
print(sensitivity_KNNd)
# Precisión negativa (VN) o especificidad
specificity_KNNd <- confusion_matrixKNN[1, 1] / sum(confusion_matrixKNN[,1 ])
specificity_KNNd

# Valor predictivo positivo (VPP)
ppv_KNNd <- confusion_matrixKNN[2, 2] / sum(confusion_matrixKNN[2, ])
print(ppv_KNNd)
# Valor predictivo negativo (VPN)
npv_KNNd <- confusion_matrixKNN[1, 1] / sum(confusion_matrixKNN[1, ])
print(npv_KNNd)


prob_predKNNd <- predict(KNNd, newdata = testData_NOID, type = "prob")

# Verifica los nombres de las columnas (clases)
print(colnames(prob_predKNNd))  # Deberían ser "1" y "2" o los nombres de las clases

# Asegúrate de que y_test sea numérico con niveles 1 y 2
y_test_numeric <- as.numeric(testData$Y)

# Calcula la curva ROC usando la probabilidad de la clase positiva ("2")
roc_curve_knn <- roc(response = y_test_numeric, predictor = prob_predKNNd[, "2"], levels = c(1, 2))

# Calcula el AUC
AUC_KNNd <- auc(roc_curve_knn)
print(paste("El valor de AUC es:", round(AUC_KNNd, 3)))

# Visualiza la curva ROC
plot(roc_curve_knn, main = "Curva ROC - KNN", col = "blue", lwd = 2)
```


```{r}

library(irr)

# Calcular Kappa
kappa_KNN_dic <- kappa2(cbind(prediccionesKNNd, y_test))

# Ver el valor de Kappa
print(paste("El índice Kappa es:", round(kappa_KNN_dic$value, 3)))
kappa_KNN_dic<-round(kappa_KNN_dic$value, 3)
```





#20.2 Prediccion GLM

```{r}
#prediccionesRF1<-predict(resultadosRF, newdata = dataNOID_test)
predGLMd<-predict(GLMd, newdata = testData_matriz_dico)#matriz binarizada
print(predGLMd)


# Obtener las etiquetas reales del conjunto de datos de prueba
y_test <- testData_matriz_dico$Y
#y_testDIC <- FeatureMatrix_Dic_df$Y#Matriz binarizada

```

```{r}
confusion_matrixGLMd <- table(predGLMd, y_test)
# Imprimir la matriz de confusión
print(confusion_matrixGLMd)

```


```{r}
# Precisión (Accuracy)
accuracy_GLMd <- sum(diag(confusion_matrixGLMd)) / sum(confusion_matrixGLMd)
print(paste("La precisión (Accuracy) es:", round(accuracy_GLMd,2)))

# Sensibilidad (Recall o TPR)
sensitivity_GLMd <- confusion_matrixGLMd[2, 2] / sum(confusion_matrixGLMd[, 2])
print(paste("La sensibilidad es:", round(sensitivity_GLMd,2)))

# Especificidad (TNR)
specificity_GLMd <- confusion_matrixGLMd[1, 1] / sum(confusion_matrixGLMd[, 1])
print(paste("la especificidad es:", round(specificity_GLMd,2)))

# Valor Predictivo Positivo (PPV o Precision)
ppv_GLMd <- confusion_matrixGLMd[2, 2] / sum(confusion_matrixGLMd[2, ])
print(paste("el VPP es:", round(ppv_GLMd,2)))

# Valor Predictivo Negativo (VPN)
npv_GLMd<- confusion_matrixGLMd[1, 1] / sum(confusion_matrixGLMd[1, ])
print(paste("el VPN es: ",  round(npv_GLMd,2)))




# Predicciones probabilísticas con el modelo GLM
prob_predGLMd <- predict(GLMd, newdata = testData_NOID, type = "prob")

# Verifica los nombres de las columnas (clases)
print(colnames(prob_predGLMd))  # Deberían ser "1" y "2" o los nombres de las clases

# Asegúrate de que y_test sea numérico con niveles 1 y 2
y_test_numeric <- as.numeric(testData$Y)

# Calcula la curva ROC usando la probabilidad de la clase positiva ("2")
roc_curve_glm <- roc(response = y_test_numeric, predictor = prob_predGLMd[, "2"], levels = c(1, 2))

# Calcula el AUC
AUC_GLMd <- auc(roc_curve_glm)
print(paste("El valor de AUC es:", round(AUC_GLM, 3)))

# Visualiza la curva ROC
plot(roc_curve_glm, main = "Curva ROC - GLM", col = "red", lwd = 2)
```


```{r}

library(irr)

# Calcular Kappa
kappa_GLMd <- kappa2(cbind(predGLMd, testData_fecha_dico$Y))

# Ver el valor de Kappa
print(paste("El índice Kappa es:", round(kappa_GLMd$value, 3)))
kappa_GLMd<-round(kappa_GLMd$value, 3)
```

ranger



```{r}
library(keras)
library(tensorflow)
library(reticulate)
library(caret)
```




COMBAT_CORRECTED_matrix_DICHO

```{r}
Train.rf_matrix_dico  <- as.data.frame(trainData_matriz_dico) 

Test.rf_matrix_dico <- as.data.frame(testData_matriz_dico)
```

```{r}
objeto_recipe <- recipe(formula = Y ~ .,
                        data =  Train.rf_matrix_dico)


trained_recipe <- prep(objeto_recipe, training = Train.rf_matrix_dico)

Train.rf_matrix_dico <- bake(trained_recipe, new_data = Train.rf_matrix_dico)
Test.rf_matrix_dico  <- bake(trained_recipe, new_data = Test.rf_matrix_dico)
```

```{r}
# Submuestras y repeticiones

# particiones  <- 5
# repeticiones <- 15
particiones <- 3
repeticiones <- 5
```

```{r}
# Specify the tunning configuration (mtry hyperparameter depends on the number of columns)
seed.rf <- 42
set.seed(seed.rf) 

x <- Train.rf_matrix_dico[, -ncol(Train.rf_matrix_dico)] # se incluyen todas las columnas excepto la última

# if(ncol(x) <= 7){
#   
#   mtry <- c(1, 2, 3)
#   
# } else {
#   
#   mtry <- c(1, 2, smatrix(4, ncol(x) * 0.8, 2))
#   
# }
mtry <- c(1, 2, 3)
min.node.size <- seq(1, 10, 2)  # Reducir el rango
hiperparametros <- expand.grid(mtry =  mtry,
                               #min.node.size = smatrix(1, 30, 2),
                               min.node.size=min.node.size,
                               splitrule = "gini")
```


```{r}

# Seeds
seed.rf <- 42
set.seed(seed.rf)

seeds <- vector(mode = "list", length = (particiones * repeticiones) + 1)

for (i in 1:(particiones * repeticiones)) {
  seeds[[i]] <- sample.int(500, nrow(hiperparametros)) 
}

seeds[[(particiones * repeticiones) + 1]] <- sample.int(500, 1)

# Training control
```



```{r}
# Training control
set.seed(42)
cross_val <- trainControl(
  method = "repeatedcv",
  number = particiones,
  repeats = repeticiones,
  returnResamp = "final",
  verboseIter = FALSE,
  allowParallel = TRUE,
  classProbs = TRUE,
  seeds = seeds)

# Training 

# Convertir los niveles de Train.rf$sensi a números también

Train.rf_matrix_dico$Y <- factor(as.numeric(factor(Train.rf_matrix_dico$Y)))
Train.rf_matrix_dico$Y <- factor(Train.rf_matrix_dico$Y, levels = c("1", "2"))
levels(Train.rf_matrix_dico$Y) <- make.names(levels(Train.rf_matrix_dico$Y))

```





```{r}
class(Train.rf_matrix_dico)
```


```{r}
Train.rf_matrix_dico <- as.data.frame(Train.rf_matrix_dico)
```


```{r}
# Primero aseguramos que Train.rf es un dataframe
Train.rf_matrix_dico <- as.data.frame(Train.rf_matrix_dico)

# Convertimos Y a factor
Train.rf_matrix_dico$Y <- as.factor(Train.rf_matrix_dico$Y)

# Definimos número de árboles
#n_trees <- 500 # default
n_trees<-200
# Establecemos semilla para reproducibilidad
set.seed(80)

# Ejecutamos el entrenamiento
results_matrix_dico <- caret::train(Y ~ .,
                data = Train.rf_matrix_dico, 
                method = "ranger",
                tuneGrid = hiperparametros,
                metric = "Accuracy",
                importance = "impurity",
                trControl = cross_val,
                num.trees = n_trees)
               #allowParallel=FALSE)  # Aquí estaba el error, había texto adicional

# Vector para probar diferentes números de árboles
#num_trees_range <- c(10, 50, 100, 200, 500, 1000, 1500)

```




```{r}
Test.rf_matrix_dico$Y<-as.factor(Test.rf_matrix_dico$Y)
str(Test.rf_matrix_dico$Y)
```

```{r}
testRF_NOID_matrix_dico <- Test.rf_matrix_dico[, -which(names(Test.rf_matrix_dico) == "Y")]

```



```{r}
#prediccionesRF1<-predict(resultadosRF, newdata = dataNOID_test)
predRANGER_matrix_dico<-predict(results_matrix_dico, newdata = testRF_NOID_matrix_dico)#matriz binarizada
print(predRANGER_matrix_dico)


# Obtener las etiquetas reales del conjunto de datos de prueba
#y_test <- testData$Y

prob_predRanger <- predict(results_matrix_dico, newdata = testRF_NOID_matrix_dico, type = "prob")

colnames(prob_predRanger)
# Asegúrate de que y_test sea un factor con los niveles correctos
y_test <- factor(Test.rf_matrix_dico$Y, levels = c(1, 2), labels = c("Cov.Neg", "Cov.Pos"))




```


```{r}
library(pROC)

# Asegúrate de que y_test sea numérico y esté alineado con los niveles 1 y 2
y_test_numeric <- as.numeric(y_test)

roc_curve <- roc(response = y_test_numeric, 
                 predictor = prob_predRanger[, "X2"], 
                 levels = c(1, 2))
AUC_Ranger_matrix_dich <- auc(roc_curve)
print(paste("El valor de AUC es:", round(AUC_Ranger_matrix_dich, 3)))

# Visualiza la curva ROC
plot(roc_curve, main = "Curva ROC", col = "blue", lwd = 2)

confusion_matrixRANGER <- table(predRANGER_matrix_dico, y_test)
# Imprimir la matriz de confusión
print(confusion_matrixRANGER)
```

```{r}
# Precisión (Accuracy)
accuracy_RANGER_matrix_dic <- sum(diag(confusion_matrixRANGER)) / sum(confusion_matrixRANGER)
print(paste("La precisión (Accuracy) es:", round(accuracy_RANGER_matrix_dic,2)))

# Sensibilidad (Recall o TPR)
sensitivity_RANGER_matrix_dic <- confusion_matrixRANGER[2, 2] / sum(confusion_matrixRANGER[, 2])
print(paste("La sensibilidad es:", round(sensitivity_RANGER_matrix_dic,2)))

# Especificidad (TNR)
specificity_RANGER_matrix_dic <- confusion_matrixRANGER[1, 1] / sum(confusion_matrixRANGER[, 1])
print(paste("la especificidad es:", round(specificity_RANGER_matrix_dic,2)))

# Valor Predictivo Positivo (PPV o Precision)
ppv_RANGER_matrix_dic <- confusion_matrixRANGER[2, 2] / sum(confusion_matrixRANGER[2, ])
print(paste("el VPP es:", round(ppv_RANGER_matrix_dic,2)))

# Valor Predictivo Negativo (VPN)
npv_RANGER_matrix_dic <- confusion_matrixRANGER[1, 1] / sum(confusion_matrixRANGER[1, ])
print(paste("el VPN es: ",  round(npv_RANGER_matrix_dic,2)))


```


```{r}

library(irr)

# Calcular Kappa
kappa_RANGERmatrix_dic <- kappa2(cbind(predRANGER_matrix_dico, Test.rf_matrix_dico$Y))

# Ver el valor de Kappa
print(paste("El índice Kappa es:", round(kappa_RANGERmatrix_dic$value, 3)))
kappa_RANGERmatrix_dic<-round(kappa_RANGERmatrix_dic$value, 3)
```


#20: COMPARACION MODELOS

```{r}
resultados_modelos_original <- data.frame(
   Modelo = c("RF_dic", "GLMC_dic", "KNN_dic", "Ranger_dic",  "RF_matriz", "GLM_matriz", "KNN_matriz", "Ranger_matriz"),
  Accuracy = c(accuracy_RFd, accuracy_GLMd, accuracy_KNNd, accuracy_RANGER_matrix_dic, accuracy_RF, accuracy_GLM ,  accuracy_KNN, accuracy_RANGER_matrix),
  
  Sensibilidad=c(sensitivity_RFd, sensitivity_GLMd, sensitivity_KNNd, sensitivity_RANGER_matrix_dic, sensitivity_RF, sensitivity_GLM,  sensitivity_KNN, sensitivity_RANGER_matrix),
  
  Especificidad = c(specificity_RFd, specificity_GLMd, specificity_KNNd, specificity_RANGER_matrix_dic, specificity_RF, specificity_GLM,  specificity_KNN, specificity_RANGER_matrix),
 
  AUC= c(AUC_RFd, AUC_GLMd, AUC_KNNd,  AUC_Ranger_matrix_dich, AUC_RF, AUC_GLM, AUC_KNN, AUC_Ranger_matrix),

Kappa=c(kappa_RFd_dic, kappa_GLMd, kappa_KNN_dic, kappa_RANGERmatrix_dic, kappa_RF, kappa_GLM, kappa_KNN, kappa_RANGERmatrix))

print(resultados_modelos_original)

```


```{r}


# Cargar la librería
library(writexl)

# Exportar a Excel
write_xlsx(resultados_modelos_original, "C:/Users/karin/Desktop/MCD/TESIS/resultados_modelos_original.xlsx")
```

