---
title: "COMBAT_CORRECTED"
author: "Karina Roitman"
date: "2024-12-22"
output: html_document
---

```{r setup, include=FALSE}
knitr::opts_chunk$set(echo = TRUE)
```

```{r}
library(MALDIquant)
library(MALDIquantForeign)
library(readBrukerFlexData)
library(ggplot2)
library(caret)
library(stats)
library(binda)
library(factoextra)
library(binda)
library(dplyr)
library(crossval)
library(ggrepel)
library(corrr)
library(ggplot2)
library(FactoMineR)
```


# Modelos (con datos combat_corrected POR EQUIPO pero sin dictomizar)



```{r}
combat_corrected_equipo_covid_nodic<- cbind(combat_corrected_equipo_covid, Y=Datos_actualizados$PCR.Cov)#1=neg,2=pos
```

```{r}
combat_corrected_equipo_covid_nodic<-as.data.frame(combat_corrected_equipo_covid_nodic)
combat_corrected_equipo_covid_nodic <- combat_corrected_equipo_covid_nodic %>%
  mutate(across(1:73, as.numeric))
combat_corrected_equipo_covid_nodic$Y<-as.factor(combat_corrected_equipo_covid_nodic$Y)
str(combat_corrected_equipo_covid_nodic)
```







```{r}
combat_corrected_equipo_solocovid<-combat_corrected_equipo_covid_nodic[1:490,1:74]

ciego_combat_corrected_equipo_covid<-combat_corrected_equipo_covid_nodic[491:671,1:74]
```



```{r}

library(tidymodels)
# set.seed asegura reproducibilidad
set.seed(42)

#Utilizo tidymodels para dividir de manera proporcional

split_data <- initial_split(combat_corrected_equipo_solocovid, strata = "Y", prop = 0.8)

# Obtener los conjuntos de entrenamiento y prueba
trainData_equipo <- training(split_data)
testData_equipo <- testing(split_data)

# Ver la distribución de clases en ambos conjuntos
table(trainData_equipo$Y)
table(testData_equipo$Y)

#trainIndex <- createDataPartition(combat_corrected_dicho[, 18], p = 0.8, list = FALSE)


```



```{r}
# Especificar la variable dependiente en la fórmula
formula <- Y ~ .
```



```{r}
# Submuestras y repeticiones

particiones <- 3
repeticiones <- 5

seed.rf <- 42
set.seed(seed.rf)

mtry <- c(1, 2, 3)

hiperparametros <- expand.grid(mtry =  mtry)

seeds <- vector(mode = "list", length = (particiones * repeticiones) + 1)

for (i in 1:(particiones * repeticiones)) {
  seeds[[i]] <- sample.int(500, nrow(hiperparametros)) 
}
# genera un vector de nrow(hiperparametros) números aleatorios entre 1 y 500.
#Esto asegura que cada combinación de hiperparámetros tenga una semilla diferente en cada iteración.

seeds[[(particiones * repeticiones) + 1]] <- sample.int(500, 1)

# Training control
```



```{r}
# Training control

cross_val_rf <- trainControl(
  method = "repeatedcv",
  number = particiones,
  repeats = repeticiones,
  returnResamp = "final",
  verboseIter = FALSE,
  allowParallel = TRUE,
  classProbs = TRUE,
  seeds = seeds)

# Training 

# Convertir los niveles de Train.rf$sensi a números también

trainData_equipo$Y <- factor(as.numeric(factor(trainData_equipo$Y)))
trainData_equipo$Y <- factor(trainData_equipo$Y, levels = c("1", "2"))
levels(trainData_equipo$Y) <- make.names(levels(trainData_equipo$Y))

```

# Random forest


```{r}


# RF_equipo <- caret::train(Y ~ ., data = trainData_equipo, 
#                       method = "rf",   # Método para random forest
#                       #trControl = control1, 
#                       tuneGrid = hiperparametros,  # Parámetro mtry
#                       metric = "Accuracy",
#                       trControl = cross_val)  # Métrica para clasificación

RF_equipo_fx <- function(df_train, model, grid, metrica = "Accuracy", title = "modelo", control) {

  
  # Entrenar el modelo
  RF_equipo <- caret::train(
    Y ~ .,
    data = df_train,
    method = model,
    tuneGrid = hiperparametros,
    metric = metrica,
    trControl = cross_val_rf
  )
  
  # Mostrar resumen
  print(RF_equipo)
  plot(RF_equipo, main = title)
  
  # Guardar resultado
  #save(RF_equipo, file = paste0(title, ".rda"))
  
  return(RF_equipo)
}

RF_equipo<-RF_equipo_fx(df_train=trainData_equipo, model="rf", grid=tuneGrid, metrica="Accuracy", title = "Primera_funcion" )
print(RF_equipo)

```

```{r}
RF_equipo
```

```{r}
plot(RF_equipo)
```




KNN


```{r}
tuneGrid <- expand.grid(k = 1:15)
# Seeds
seed.rf <- 42
set.seed(seed.rf)

seeds <- vector(mode = "list", length = (particiones * repeticiones) + 1)

for (i in 1:(particiones * repeticiones)) {
  seeds[[i]] <- sample.int(500, nrow(tuneGrid)) 
}

seeds[[(particiones * repeticiones) + 1]] <- sample.int(500, 1)


```



```{r}
# Training control

cross_val_knn <- trainControl(
  method = "repeatedcv",
  number = particiones,
  repeats = repeticiones,
  returnResamp = "final",
  verboseIter = FALSE,
  allowParallel = TRUE,
  classProbs = TRUE,
  seeds = seeds)
```


```{r}

# KNN_equipo <- caret::train(formula, 
#                     data = trainData_equipo, 
#                     trControl = cross_val, 
#                     method = "knn", 
#                     metric = "Accuracy", 
#                     preProcess = c("center","scale"),
#                     tuneGrid = tuneGrid)


KNN_equipo_fx <- function(df_train, model, grid, metrica = "Accuracy", control, preProcess) {

  
  # Entrenar el modelo
  KNN_equipo <- caret::train(
    Y ~ .,
    data = df_train,
    method = model,
    tuneGrid = grid,
    metric = metrica,
    trControl = cross_val_knn,
    preProcess = preProcess
  )
  
  # Mostrar resumen
  print(KNN_equipo)
  plot(KNN_equipo, main = title)
  
  # Guardar resultado
  #save(KNN_equipo, file = paste0(title, ".rda"))
  
  return(KNN_equipo)
}

KNN_equipo<-KNN_equipo_fx(df_train=trainData_equipo, model="knn", grid=tuneGrid, metrica="Accuracy", preProcess = c("center","scale") )
print(KNN_equipo)



```

```{r}
plot(KNN_equipo)
```

# GLMNET

```{r}

tuneGrid <- expand.grid(
  alpha = seq(0, 1, by = 0.1),  # From 0 (Ridge) to 1 (Lasso)
  lambda = 10^seq(-3, 3, length = 100)  # Logarithmic scale for lambda
)
# Seeds
seed.rf <- 42
set.seed(seed.rf)

max_sample <- max(500, nrow(tuneGrid) * 2)
seeds <- vector(mode = "list", length = (particiones * repeticiones) + 1)

for (i in 1:(particiones * repeticiones)) {
  seeds[[i]] <- sample.int(max_sample, nrow(tuneGrid)) 
}

seeds[[(particiones * repeticiones) + 1]] <- sample.int(500, 1)

cross_val_glm <- trainControl(
  method = "repeatedcv",
  number = particiones,
  repeats = repeticiones,
  returnResamp = "final",
  verboseIter = FALSE,
  allowParallel = TRUE,
  classProbs = TRUE,
  seeds = seeds)
```


```{r}

# GLM_equipo <- caret::train(formula, 
#                   data = trainData_equipo,  
#                    method = "glmnet",
#                    metric = "Accuracy",
#                    tuneLength = 3,
#                    #trControl = control1,
#                    trControl= cross_val,
#                    tuneGrid=tuneGrid)


GLM_equipo_fx <- function(df_train, model, grid, metrica = "Accuracy",  control) {

  
  # Entrenar el modelo
  GLM_equipo <- caret::train(
    Y ~ .,
    data = df_train,
    method = model,
    tuneGrid = grid,
    metric = metrica,
    trControl = control
  )
  
  # Mostrar resumen
  print(GLM_equipo)
  plot(GLM_equipo, main = title)
  
  # Guardar resultado
  #save(GLM_equipo, file = paste0(title, ".rda"))
  
  return(GLM_equipo)
}

GLM_equipo<-GLM_equipo_fx(df_train=trainData_equipo, model="glmnet", grid=tuneGrid, metrica="Accuracy", control=cross_val_glm)
print(GLM_equipo)
```

```{r}
# Imprimir los mejores hiperparámetros
best_params <- GLM_equipo$bestTune
print("Best Hyperparameters:")
print(best_params)

# Extraer accuracy y kappa del mejor modelo
# Buscamos la fila que corresponde a los mejores hiperparámetros en el data frame model$results
best_model_index <- apply(GLM_equipo$results, 1, function(row) {
  all(row[1:length(best_params)] == as.numeric(best_params))
})

best_model_results <- GLM_equipo$results[best_model_index, ]



# Imprimir accuracy y kappa del mejor modelo
accuracy <- best_model_results$Accuracy
kappa <- best_model_results$Kappa

print("Accuracy of the Best Model:")
print(accuracy)

print("Kappa of the Best Model:")
print(kappa)

```

#  Prediccion

```{r}
testData_equipo$Y<-as.factor(testData_equipo$Y)
str(testData_equipo$Y)
```

```{r}
testData_NOID_equipo <- testData_equipo[, -which(names(testData_equipo) == "Y")]

```

# RF

```{r}
#prediccionesRF1<-predict(resultadosRF, newdata = dataNOID_test)
predRF_equipo<-predict(RF_equipo, newdata = testData_NOID_equipo)#matriz binarizada
print(predRF_equipo)

# Método 2: Crear un nuevo factor con los niveles correctos
predRF_equipo <- factor(as.character(predRF_equipo), 
                             levels = c("X1", "X2"),
                             labels = c("1", "2"))


predRF_equipo <- factor(predRF_equipo, levels = c("1", "2"), labels = c("Cov.Neg", "Cov.Pos"))

# Obtener las etiquetas reales del conjunto de datos de prueba
y_test <- testData_equipo$Y
#y_testDIC <- FeatureMatrix_Dic_df$Y#Matriz binarizada
y_test <- factor(y_test, levels = c("1", "2"), labels = c("Cov.Neg", "Cov.Pos"))


```



```{r}

# Carga los paquetes necesarios
library(caret)
library(pROC)

# Crea la matriz de confusión usando caret
RF_metrics_equipo_covid <- caret::confusionMatrix(predRF_equipo, y_test, positive = "Cov.Pos")

# Accede a los componentes overall y byClass
# Métricas generales
accuracy_rf_covid <- RF_metrics_equipo_covid$overall["Accuracy"]
kappa_rf_covid <- RF_metrics_equipo_covid$overall["Kappa"]

# Métricas por clase
sensitivity_rf_covid <- RF_metrics_equipo_covid$byClass["Sensitivity"]
specificity_rf_covid <- RF_metrics_equipo_covid$byClass["Specificity"]
precision_rf_covid <- RF_metrics_equipo_covid$byClass["Pos Pred Value"]
recall_rf_covid <- RF_metrics_equipo_covid$byClass["Sensitivity"]  # Igual a sensitivity
f1_score_rf_covid <- RF_metrics_equipo_covid$byClass["F1"]
npv_rf_covid <- RF_metrics_equipo_covid$byClass["Neg Pred Value"]
prevalence_rf_covid <- RF_metrics_equipo_covid$byClass["Prevalence"]
detection_rate_rf_covid <- RF_metrics_equipo_covid$byClass["Detection Rate"]
balanced_accuracy_rf_covid <- RF_metrics_equipo_covid$byClass["Balanced Accuracy"]

# Calcular LR+ y LR- que no vienen directamente en confusionMatrix
LR_plus_rf_covid  <- sensitivity_rf_covid  / (1 - specificity_rf_covid )
LR_minus_rf_covid  <- (1 - sensitivity_rf_covid ) / specificity_rf_covid 

# Para manejar valores especiales
LR_plus_rf_covid <- ifelse(is.nan(LR_plus_rf_covid) | is.infinite(LR_plus_rf_covid), NA, LR_plus_rf_covid)
LR_minus_rf_covid <- ifelse(is.nan(LR_minus_rf_covid) | is.infinite(LR_minus_rf_covid), NA, LR_minus_rf_covid)

# Calcular AUC con pROC
# Convertir predicciones a valores numéricos (probabilidades)
# Si tienes las probabilidades originales de tu modelo, úsalas en lugar de esta conversión
pred_numeric <- as.numeric(predRF_equipo == "Cov.Pos")
test_numeric <- as.numeric(y_test == "Cov.Pos")

# Si tienes predicciones de probabilidad del modelo original, usa esas
# Por ejemplo, si tienes predRF_equipo_prob que contiene probabilidades:
# roc_obj <- roc(test_numeric, predRF_equipo_prob)

roc_obj <- roc(test_numeric, pred_numeric)
auc_value_rf_covid <- auc(roc_obj)

# Obtener coordenadas óptimas
opt_coords <- coords(roc_obj, "best", ret = c("sensitivity", "specificity"))

# Crear un dataframe con todas las métricas
metrics_rf_equipo_covid <- data.frame(
  Metric = c("Accuracy", "Kappa", "Sensitivity", "Specificity", "Precision", 
             "F1_Score", "NPV", "Prevalence", "Detection_Rate", 
             "Balanced_Accuracy", "LR+", "LR-", "AUC"),
  rf_equipo_covid = c(accuracy_rf_covid, kappa_rf_covid, sensitivity_rf_covid, specificity_rf_covid, precision_rf_covid, 
            f1_score_rf_covid, npv_rf_covid, prevalence_rf_covid, detection_rate_rf_covid, 
            balanced_accuracy_rf_covid, LR_plus_rf_covid, LR_minus_rf_covid, auc_value_rf_covid)
)

# Mostrar los resultados
print(metrics_rf_equipo_covid)
```


```{r}
# # Precisión (Accuracy)
# accuracy_RF_equipo <- sum(diag(confusion_matrixRF)) / sum(confusion_matrixRF)
# print(paste("La precisión (Accuracy) es:", round(accuracy_RF_equipo,2)))
# 
# # Sensibilidad (Recall o TPR)
# sensitivity_RF_equipo <- confusion_matrixRF[2, 2] / sum(confusion_matrixRF[, 2])
# print(paste("La sensibilidad es:", round(sensitivity_RF_equipo,2)))
# 
# # Especificidad (TNR)
# specificityRF_equipo <- confusion_matrixRF[1, 1] / sum(confusion_matrixRF[, 1])
# print(paste("la especificidad es:", round(specificityRF_equipo,2)))
# 
# # Valor Predictivo Positivo (PPV o Precision)
# ppv_RF_equipo <- confusion_matrixRF[2, 2] / sum(confusion_matrixRF[2, ])
# print(paste("el VPP es:", round(ppv_RF_equipo,2)))
# 
# # Valor Predictivo Negativo (VPN)
# npv_RF_equipo <- confusion_matrixRF[1, 1] / sum(confusion_matrixRF[1, ])
# print(paste("el VPN es: ",  round(npv_RF_equipo,2)))
# 
# 
# 
# 
# library(pROC)
# 
# prob_predRF_equipo <- predict(RF_equipo, newdata = testData_NOID_equipo, type = "prob")
# 
# # Asegúrate de que y_test sea numérico y esté alineado con los niveles 1 y 2
# y_test_numeric <- as.numeric(y_test)
# 
# roc_curve <- roc(response = y_test_numeric, predictor = prob_predRF_equipo[, "X2"], levels = c(1, 2))
# AUC_RF_equipo <- auc(roc_curve)
# 
# print(paste("El valor de AUC es:", round(AUC_RF_equipo, 3)))
# 
# # Visualiza la curva ROC
# plot(roc_curve, main = "Curva ROC", col = "blue", lwd = 2)

```


```{r}
# 
# library(irr)
# 
# # Calcular Kappa
# kappa_RFeq <- kappa2(cbind(predRF_equipo, testData_equipo$Y))
# 
# # Ver el valor de Kappa
# print(paste("El índice Kappa es:", round(kappa_RFeq$value, 3)))
# kappa_RFeq<-round(kappa_RFeq$value, 3)
```

# Prediccion KNN

```{r}
#prediccionesRF1<-predict(resultadosRF, newdata = dataNOID_test)
predKNN_equipo<-predict(KNN_equipo, newdata = testData_NOID_equipo)#matriz binarizada
print(predKNN_equipo)

predKNN_equipo <- factor(as.character(predKNN_equipo), 
                             levels = c("X1", "X2"),
                             labels = c("1", "2"))
predKNN_equipo <- factor(predKNN_equipo, levels = c("1", "2"), labels = c("Cov.Neg", "Cov.Pos"))
# Obtener las etiquetas reales del conjunto de datos de prueba
y_test <- testData_equipo$Y
#y_testDIC <- FeatureMatrix_Dic_df$Y#Matriz binarizada
y_test <- factor(y_test, levels = c("1", "2"), labels = c("Cov.Neg", "Cov.Pos"))
```




```{r}

# Carga los paquetes necesarios
library(caret)
library(pROC)

# Crea la matriz de confusión usando caret
KNN_metrics_equipo <- caret::confusionMatrix(predKNN_equipo, y_test, positive = "Cov.Pos")

# Accede a los componentes overall y byClass
# Métricas generales
accuracy_KNN_covid_equipo <- KNN_metrics_equipo$overall["Accuracy"]
kappa_KNN_covid_equipo <- KNN_metrics_equipo$overall["Kappa"]

# Métricas por clase
sensitivity_KNN_covid_equipo <- KNN_metrics_equipo$byClass["Sensitivity"]
specificity_KNN_covid_equipo <- KNN_metrics_equipo$byClass["Specificity"]
precision_KNN_covid_equipo <- KNN_metrics_equipo$byClass["Pos Pred Value"]
recall_KNN_covid_equipo <- KNN_metrics_equipo$byClass["Sensitivity"]  # Igual a sensitivity
f1_score_KNN_covid_equipo <- KNN_metrics_equipo$byClass["F1"]
npv_KNN_covid_equipo <- KNN_metrics_equipo$byClass["Neg Pred Value"]
prevalence_KNN_covid_equipo <- KNN_metrics_equipo$byClass["Prevalence"]
detection_rate_KNN_covid_equipo <- KNN_metrics_equipo$byClass["Detection Rate"]
balanced_accuracy_KNN_covid_equipo <- KNN_metrics_equipo$byClass["Balanced Accuracy"]

# Calcular LR+ y LR- que no vienen directamente en confusionMatrix
LR_plus_KNN_covid_equipo <- sensitivity_KNN_covid_equipo / (1 - specificity_KNN_covid_equipo)
LR_minus_KNN_covid_equipo <- (1 - sensitivity_KNN_covid_equipo) / specificity_KNN_covid_equipo

# Para manejar valores especiales
LR_plus_KNN_covid_equipo <- ifelse(is.nan(LR_plus_KNN_covid_equipo) | is.infinite(LR_plus_KNN_covid_equipo), NA, LR_plus_KNN_covid_equipo)
LR_minus_KNN_covid_equipo <- ifelse(is.nan(LR_minus_KNN_covid_equipo) | is.infinite(LR_minus_KNN_covid_equipo), NA, LR_minus_KNN_covid_equipo)

# Calcular AUC con pROC
# Convertir predicciones a valores numéricos (probabilidades)
# Si tienes las probabilidades originales de tu modelo, úsalas en lugar de esta conversión
pred_numeric_KNN <- as.numeric(predKNN_equipo == "Cov.Pos")
test_numeric_KNN <- as.numeric(y_test == "Cov.Pos")

# Si tienes predicciones de probabilidad del modelo original, usa esas
# Por ejemplo, si tienes predRF_equipo_prob que contiene probabilidades:
# roc_obj <- roc(test_numeric, predRF_equipo_prob)

roc_obj_KNN <- roc(test_numeric_KNN, pred_numeric_KNN)
auc_value_KNN_covid_equipo <- auc(roc_obj_KNN)

# Obtener coordenadas óptimas
opt_coords <- coords(roc_obj_KNN, "best", ret = c("sensitivity", "specificity"))

# Crear un dataframe con todas las métricas
metrics_KNN_equipo_covid <- data.frame(
  Metric = c("Accuracy", "Kappa", "Sensitivity", "Specificity", "Precision", 
             "F1_Score", "NPV", "Prevalence", "Detection_Rate", 
             "Balanced_Accuracy", "LR+", "LR-", "AUC"),
  KNN_covid_equipo = c(accuracy_KNN_covid_equipo, kappa_KNN_covid_equipo, sensitivity_KNN_covid_equipo, specificity_KNN_covid_equipo, precision_KNN_covid_equipo, f1_score_KNN_covid_equipo, npv_KNN_covid_equipo, prevalence_KNN_covid_equipo, detection_rate_KNN_covid_equipo, 
            balanced_accuracy_KNN_covid_equipo, LR_plus_KNN_covid_equipo, LR_minus_KNN_covid_equipo, auc_value_KNN_covid_equipo)
)

# Mostrar los resultados
print(metrics_KNN_equipo_covid)
```


```{r}
# confusion_matrixKNN <- table(predKNN_equipo, y_test)
# # Imprimir la matriz de confusión
# print(confusion_matrixKNN)

```

```{r}
#metricas
# Precisión
# accuracy_KNN_equipo <- sum(diag(confusion_matrixKNN)) / sum(confusion_matrixKNN)
# print(accuracy_KNN_equipo)
# # Precisión positiva (VP) o sensibilidad
# sensitivity_KNN_equipo<- confusion_matrixKNN[2, 2] / sum(confusion_matrixKNN[,2 ])
# print(sensitivity_KNN_equipo)
# # Precisión negativa (VN) o especificidad
# specificity_KNN_equipo <- confusion_matrixKNN[1, 1] / sum(confusion_matrixKNN[,1 ])
# specificity_KNN_equipo
# 
# # Valor predictivo positivo (VPP)
# ppv_KNN_equipo <- confusion_matrixKNN[2, 2] / sum(confusion_matrixKNN[2, ])
# print(ppv_KNN_equipo)
# # Valor predictivo negativo (VPN)
# npv_KNN_equipo <- confusion_matrixKNN[1, 1] / sum(confusion_matrixKNN[1, ])
# print(npv_KNN_equipo)
# 
# 
# prob_predKNNequipo <- predict(KNN_equipo, newdata = testData_NOID_equipo, type = "prob")
# 
# # Verifica los nombres de las columnas (clases)
# print(colnames(prob_predKNNequipo))  # Deberían ser "1" y "2" o los nombres de las clases
# 
# # Asegúrate de que y_test sea numérico con niveles 1 y 2
# y_test_numeric <- as.numeric(testData_equipo$Y)
# 
# # Calcula la curva ROC usando la probabilidad de la clase positiva ("2")
# roc_curve_knn <- roc(response = y_test_numeric, predictor = prob_predKNNequipo[, "X2"], levels = c(1, 2))
# 
# # Calcula el AUC
# AUC_KNN_equipo <- auc(roc_curve_knn)
# print(paste("El valor de AUC es:", round(AUC_KNN_equipo, 3)))
# 
# # Visualiza la curva ROC
# plot(roc_curve_knn, main = "Curva ROC - KNN", col = "blue", lwd = 2)
```



```{r}
# 
# library(irr)
# 
# # Calcular Kappa
# kappa_KNNeq <- kappa2(cbind(predKNN_equipo, testData_equipo$Y))
# 
# # Ver el valor de Kappa
# print(paste("El índice Kappa es:", round(kappa_KNNeq$value, 3)))
# kappa_KNNeq<-round(kappa_KNNeq$value, 3)
```


# Prediccion GLM

```{r}
#prediccionesRF1<-predict(resultadosRF, newdata = dataNOID_test)
predGLM_equipo<-predict(GLM_equipo, newdata = testData_NOID_equipo)#matriz binarizada
print(predGLM_equipo)

predGLM_equipo <- factor(as.character(predGLM_equipo), 
                             levels = c("X1", "X2"),
                             labels = c("1", "2"))
# Obtener las etiquetas reales del conjunto de datos de prueba
y_test <- testData_equipo$Y

# Asegúrate de que tus factores están correctamente definidos
predGLM_equipo <- factor(predGLM_equipo, levels = c("1", "2"), labels = c("Cov.Neg", "Cov.Pos"))
y_test <- factor(y_test, levels = c("1", "2"), labels = c("Cov.Neg", "Cov.Pos"))

```

```{r}
# confusion_matrixGLM <- table(predGLM_equipo, y_test)
# # Imprimir la matriz de confusión
# print(confusion_matrixGLM)
GLM_metrics_equipo <- caret::confusionMatrix(predGLM_equipo, y_test, positive = "Cov.Pos")
```


```{r}
accuracyGLM_covid_equipo <- GLM_metrics_equipo$overall["Accuracy"]
kappaGLM_covid_equipo <- GLM_metrics_equipo$overall["Kappa"]

# Métricas por clase
sensitivityGLM_covid_equipo <- GLM_metrics_equipo$byClass["Sensitivity"]
specificityGLM_covid_equipo <- GLM_metrics_equipo$byClass["Specificity"]
precisionGLM_covid_equipo <- GLM_metrics_equipo$byClass["Pos Pred Value"]
recallGLM_covid_equipo <- GLM_metrics_equipo$byClass["Sensitivity"]  # Igual a sensitivity
f1_scoreGLM_covid_equipo <- GLM_metrics_equipo$byClass["F1"]
npvGLM_covid_equipo <- GLM_metrics_equipo$byClass["Neg Pred Value"]
prevalenceGLM_covid_equipo <- GLM_metrics_equipo$byClass["Prevalence"]
detection_rateGLM_covid_equipo <- GLM_metrics_equipo$byClass["Detection Rate"]
balanced_accuracyGLM_covid_equipo <- GLM_metrics_equipo$byClass["Balanced Accuracy"]

# Calcular LR+ y LR- que no vienen directamente en confusionMatrix
LR_plusGLM_covid_equipo <- sensitivityGLM_covid_equipo / (1 - specificityGLM_covid_equipo)
LR_minusGLM_covid_equipo <- (1 - sensitivityGLM_covid_equipo) / specificityGLM_covid_equipo

# Para manejar valores especiales
LR_plusGLM_covid_equipo <- ifelse(is.nan(LR_plusGLM_covid_equipo) | is.infinite(LR_plusGLM_covid_equipo), NA, LR_plusGLM_covid_equipo)
LR_minusGLM_covid_equipo <- ifelse(is.nan(LR_minusGLM_covid_equipo) | is.infinite(LR_minusGLM_covid_equipo), NA, LR_minusGLM_covid_equipo)

# Calcular AUC con pROC
# Convertir predicciones a valores numéricos (probabilidades)
# Si tienes las probabilidades originales de tu modelo, úsalas en lugar de esta conversión
pred_numeric <- as.numeric(predGLM_equipo == "Cov.Pos")
test_numeric <- as.numeric(y_test == "Cov.Pos")

# Si tienes predicciones de probabilidad del modelo original, usa esas
# Por ejemplo, si tienes predRF_equipo_prob que contiene probabilidades:
# roc_obj <- roc(test_numeric, predRF_equipo_prob)

roc_objGLM <- roc(test_numeric, pred_numeric)
auc_valueGLM_covid_equipo <- auc(roc_objGLM)

# Obtener coordenadas óptimas
opt_coordsGLM <- coords(roc_obj, "best", ret = c("sensitivity", "specificity"))

```

```{r}
metrics_GLM_covid_equipo <- data.frame(
  Metric = c("Accuracy", "Kappa", "Sensitivity", "Specificity", "Precision", 
             "F1_Score", "NPV", "Prevalence", "Detection_Rate", 
             "Balanced_Accuracy", "LR+", "LR-", "AUC"),
  GLM_covid_equipo = c(accuracyGLM_covid_equipo, kappaGLM_covid_equipo, sensitivityGLM_covid_equipo, specificityGLM_covid_equipo, precisionGLM_covid_equipo, 
            f1_scoreGLM_covid_equipo, npvGLM_covid_equipo, prevalenceGLM_covid_equipo, detection_rateGLM_covid_equipo, 
            balanced_accuracyGLM_covid_equipo, LR_plusGLM_covid_equipo, LR_minusGLM_covid_equipo, auc_valueGLM_covid_equipo)
)

# Mostrar los resultados
print(metrics_GLM_covid_equipo)

```


```{r}
# # Precisión (Accuracy)
# accuracy_GLM_equipo <- sum(diag(confusion_matrixGLM)) / sum(confusion_matrixGLM)
# print(paste("La precisión (Accuracy) es:", round(accuracy_GLM_equipo,2)))
# 
# # Sensibilidad (Recall o TPR)
# sensitivity_GLM_equipo <- confusion_matrixGLM[2, 2] / sum(confusion_matrixGLM[, 2])
# print(paste("La sensibilidad es:", round(sensitivity_GLM_equipo,2)))
# 
# # Especificidad (TNR)
# specificity_GLM_equipo <- confusion_matrixGLM[1, 1] / sum(confusion_matrixGLM[, 1])
# print(paste("la especificidad es:", round(specificity_GLM_equipo,2)))
# 
# # Valor Predictivo Positivo (PPV o Precision)
# ppv_GLM_equipo <- confusion_matrixGLM[2, 2] / sum(confusion_matrixGLM[2, ])
# print(paste("el VPP es:", round(ppv_GLM_equipo,2)))
# 
# # Valor Predictivo Negativo (VPN)
# npv_GLM_equipo <- confusion_matrixGLM[1, 1] / sum(confusion_matrixGLM[1, ])
# print(paste("el VPN es: ",  round(npv_GLM_equipo,2)))
# 
# 
# 
# 
# # Predicciones probabilísticas con el modelo GLM
# prob_predGLM_equipo <- predict(GLM_equipo, newdata = testData_NOID_equipo, type = "prob")
# 
# # Verifica los nombres de las columnas (clases)
# print(colnames(prob_predGLM_equipo))  # Deberían ser "1" y "2" o los nombres de las clases
# 
# # Asegúrate de que y_test sea numérico con niveles 1 y 2
# y_test_numeric <- as.numeric(testData_equipo$Y)
# 
# # Calcula la curva ROC usando la probabilidad de la clase positiva ("2")
# roc_curve_glm <- roc(response = y_test_numeric, predictor = prob_predGLM_equipo[, "X2"], levels = c(1, 2))
# 
# # Calcula el AUC
# AUC_GLM_equipo <- auc(roc_curve_glm)
# print(paste("El valor de AUC es:", round(AUC_GLM_equipo, 3)))
# 
# # Visualiza la curva ROC
# plot(roc_curve_glm, main = "Curva ROC - GLM", col = "red", lwd = 2)
```

```{r}
# 
# library(irr)
# 
# # Calcular Kappa
# kappa_GLM_equipo <- kappa2(cbind(predGLM_equipo, testData_equipo$Y))
# 
# # Ver el valor de Kappa
# print(paste("El índice Kappa es:", round(kappa_GLM_equipo$value, 3)))
# 
# kappa_GLM_equipo<-kappa_GLM_equipo$value
```

# Prediccion RANGER

```{r}
Train.rf_equipo  <- as.data.frame(trainData_equipo) 

Test.rf_equipo <- as.data.frame(testData_equipo)
```

```{r}
# objeto_recipe <- recipe(formula = Y ~ .,
#                         data =  Train.rf_equipo)
# 
# objeto_recipe <- objeto_recipe %>% 
#   step_nzv(all_predictors())
# 
# trained_recipe <- prep(objeto_recipe, training = Train.rf_equipo)
# 
# Train.rf_equipo <- bake(trained_recipe, new_data = Train.rf_equipo)
# Test.rf_equipo  <- bake(trained_recipe, new_data = Test.rf_equipo)
```

```{r}
# Submuestras y repeticiones

# particiones  <- 5
# repeticiones <- 15
particiones <- 3
repeticiones <- 5
```

```{r}
# Specify the tunning configuration (mtry hyperparameter depends on the number of columns)
seed.rf <- 42
set.seed(seed.rf) 

x <- Train.rf_equipo[, -ncol(Train.rf_equipo)] # se incluyen todas las columnas excepto la última

# if(ncol(x) <= 7){
#   
#   mtry <- c(1, 2, 3)
#   
# } else {
#   
#   mtry <- c(1, 2, seq(4, ncol(x) * 0.8, 2))
#   
# }
mtry <- c(1, 2, 3)
min.node.size <- seq(1, 10, 2)  # Reducir el rango
hiperparametros <- expand.grid(mtry =  mtry,
                               #min.node.size = seq(1, 30, 2),
                               min.node.size=min.node.size,
                               splitrule = "gini")
```


```{r}

# Seeds
seed.rf <- 42
set.seed(seed.rf)

seeds <- vector(mode = "list", length = (particiones * repeticiones) + 1)

for (i in 1:(particiones * repeticiones)) {
  seeds[[i]] <- sample.int(500, nrow(hiperparametros)) 
}

seeds[[(particiones * repeticiones) + 1]] <- sample.int(500, 1)

# Training control
```



```{r}
# Training control

cross_val_ranger <- trainControl(
  method = "repeatedcv",
  number = particiones,
  repeats = repeticiones,
  returnResamp = "final",
  verboseIter = FALSE,
  allowParallel = TRUE,
  classProbs = TRUE,
  seeds = seeds)

# Training 

# Convertir los niveles de Train.rf$sensi a números también

Train.rf_equipo$Y <- factor(as.numeric(factor(Train.rf_equipo$Y)))
Train.rf_equipo$Y <- factor(Train.rf_equipo$Y, levels = c("1", "2"))
levels(Train.rf_equipo$Y) <- make.names(levels(Train.rf_equipo$Y))

```





```{r}
class(Train.rf_equipo)
```


```{r}
Train.rf_equipo <- as.data.frame(Train.rf_equipo)
```


```{r}
# Primero aseguramos que Train.rf es un dataframe
Train.rf_equipo <- as.data.frame(Train.rf_equipo)

# Convertimos Y a factor
Train.rf_equipo$Y <- as.factor(Train.rf_equipo$Y)

# Definimos número de árboles
#n_trees <- 500 # default
n_trees<-200
# Establecemos semilla para reproducibilidad
set.seed(80)

# Ejecutamos el entrenamiento
results_equipo <- caret::train(Y ~ .,
                data = Train.rf_equipo, 
                method = "ranger",
                tuneGrid = hiperparametros,
                metric = "Accuracy",
                importance = "impurity",
                trControl = cross_val_ranger,
                num.trees = n_trees)
               #allowParallel=FALSE)  

# Vector para probar diferentes números de árboles
#num_trees_range <- c(10, 50, 100, 200, 500, 1000, 1500)

```


```{r}
# Definir los valores de num.trees a probar
num_trees_range <- c(10, 50, 100, 200, 500, 1000, 1500)

# Lista para almacenar los modelos
modelos_equipo <- list()

# Establecer semilla para reproducibilidad
set.seed(80)

# Iterar sobre cada cantidad de árboles
for (nt in num_trees_range) {
  cat("Entrenando modelo con", nt, "árboles...\n")
  
  modelos_equipo[[as.character(nt)]] <- caret::train(
    Y ~ .,
    data = Train.rf_equipo,
    method = "ranger",
    tuneGrid = hiperparametros,
    metric = "Accuracy",
    importance = "impurity",
    trControl = cross_val_ranger,
    num.trees = nt
  )
}

```





```{r}
  resultados_modelos <- data.frame(
  num_trees = num_trees_range,
  Accuracy = sapply(modelos_equipo, function(m) max(m$results$Accuracy, na.rm = TRUE)),
  Kappa = sapply(modelos_equipo, function(m) max(m$results$Kappa, na.rm = TRUE)),
  mtry = sapply(modelos_equipo, function(m) m$bestTune$mtry),
  min.node.size = sapply(modelos_equipo, function(m) m$bestTune$min.node.size)
)

# Ordenamos los modelos de mejor a peor Accuracy
resultados_modelos <- resultados_modelos[order(-resultados_modelos$Accuracy), ]

print(head(resultados_modelos, 20)) 

```


```{r}
# Encontrar el índice del modelo con mejor Accuracy en la tabla de resultados
mejor_idx <- which.max(resultados_modelos$Accuracy)

# Extraer la mejor combinación de hiperparámetros
mejor_num_trees <- resultados_modelos$num_trees[mejor_idx]
mejor_mtry <- resultados_modelos$mtry[mejor_idx]
mejor_min_node_size <- resultados_modelos$min.node.size[mejor_idx]

# Extraer el modelo correspondiente en la lista
mejor_modelo <- modelos_equipo[[as.character(mejor_num_trees)]]

# Mostrar los hiperparámetros seleccionados
cat("Mejor modelo seleccionado:\n")
cat("Número de árboles:", mejor_num_trees, "\n")
cat("mtry:", mejor_mtry, "\n")
cat("min.node.size:", mejor_min_node_size, "\n")

# Mostrar detalles del mejor modelo
print(mejor_modelo)

```

```{r}
# ranger_equipo <- caret::train(
#   Y ~ .,
#   data = Train.rf_equipo, 
#   method = "ranger",
#   tuneGrid = data.frame(mtry = 2, min.node.size = 1, splitrule = "gini"), 
#   metric = "Accuracy",
#   importance = "impurity",
#   trControl = cross_val,  # Si querés usar validación cruzada
#   num.trees = 200  # Número de árboles fijo
# )
# print(ranger_equipo)


ranger_covid_equipo_fx<-function(df_train, model, grid, metrica, title, num.trees){

ranger_equipo <- caret::train(
  Y ~ .,
  data = df_train,
  method = "ranger",
  tuneGrid = hiperparametros,
  metric = "Accuracy",
  importance = "impurity",
  trControl = cross_val_ranger,  # Si querés usar validación cruzada
  num.trees=num.trees  # Número de árboles fijo
)

return(ranger_equipo)
}

#

ranger_equipo<-ranger_covid_equipo_fx(Train.rf_equipo,"ranger",hiperparametros,"Accuracy", num.trees=mejor_num_trees)
```



```{r}
Test.rf_equipo$Y<-as.factor(Test.rf_equipo$Y)
str(Test.rf_equipo$Y)
```

```{r}
testRF_NOID_equipo <- Test.rf_equipo[, -which(names(Test.rf_equipo) == "Y")]

```



```{r}
#prediccionesRF1<-predict(resultadosRF, newdata = dataNOID_test)
predRANGER_equipo<-predict(ranger_equipo, newdata = testRF_NOID_equipo)#matriz binarizada
print(predRANGER_equipo)

predRANGER_equipo <- factor(predRANGER_equipo, levels = c("X1", "X2"), labels = c("Cov.Neg", "Cov.Pos"))
# Obtener las etiquetas reales del conjunto de datos de prueba
#y_test <- testData$Y

prob_predRanger_equipo <- predict(ranger_equipo, newdata = testRF_NOID_equipo, type = "prob")

colnames(prob_predRanger_equipo)
# Asegúrate de que y_test sea un factor con los niveles correctos
y_test <- factor(Test.rf_equipo$Y, levels = c(1, 2), labels = c("Cov.Neg", "Cov.Pos"))

```
```{r}
RANGER_metrics_equipo <- caret::confusionMatrix(predRANGER_equipo, y_test, positive = "Cov.Pos")

# Accede a los componentes overall y byClass
# Métricas generales
accuracyRANGER_equipo_covid <- RANGER_metrics_equipo$overall["Accuracy"]
kappaRANGER_equipo_covid <- RANGER_metrics_equipo$overall["Kappa"]

# Métricas por clase
sensitivityRANGER_equipo_covid <- RANGER_metrics_equipo$byClass["Sensitivity"]
specificityRANGER_equipo_covid <- RANGER_metrics_equipo$byClass["Specificity"]
precisionRANGER_equipo_covid <- RANGER_metrics_equipo$byClass["Pos Pred Value"]
recallRANGER_equipo_covid <- RANGER_metrics_equipo$byClass["Sensitivity"]  # Igual a sensitivity
f1_scoreRANGER_equipo_covid <- RANGER_metrics_equipo$byClass["F1"]
npvRANGER_equipo_covid <- RANGER_metrics_equipo$byClass["Neg Pred Value"]
prevalenceRANGER_equipo_covid <- RANGER_metrics_equipo$byClass["Prevalence"]
detection_rateRANGER_equipo_covid <- RANGER_metrics_equipo$byClass["Detection Rate"]
balanced_accuracyRANGER_equipo_covid <- RANGER_metrics_equipo$byClass["Balanced Accuracy"]

# Calcular LR+ y LR- que no vienen directamente en confusionMatrix
LR_plusRANGER_equipo_covid <- sensitivityRANGER_equipo_covid / (1 - specificityRANGER_equipo_covid)
LR_minusRANGER_equipo_covid <- (1 - sensitivityRANGER_equipo_covid) / specificityRANGER_equipo_covid

# Para manejar valores especiales
LR_plusRANGER_equipo_covid <- ifelse(is.nan(LR_plusRANGER_equipo_covid) | is.infinite(LR_plusRANGER_equipo_covid), NA, LR_plusRANGER_equipo_covid)
LR_minusRANGER_equipo_covid <- ifelse(is.nan(LR_minusRANGER_equipo_covid) | is.infinite(LR_minusRANGER_equipo_covid), NA, LR_minusRANGER_equipo_covid)

# Calcular AUC con pROC
# Convertir predicciones a valores numéricos (probabilidades)
# Si tienes las probabilidades originales de tu modelo, úsalas en lugar de esta conversión
pred_numeric <- as.numeric(predRANGER_equipo == "Cov.Pos")
test_numeric <- as.numeric(y_test == "Cov.Pos")

# Si tienes predicciones de probabilidad del modelo original, usa esas
# Por ejemplo, si tienes predRF_equipo_prob que contiene probabilidades:
# roc_obj <- roc(test_numeric, predRF_equipo_prob)

roc_objRANGER <- roc(test_numeric, pred_numeric)
auc_valueRANGER_equipo_covid <- auc(roc_objRANGER)

# Obtener coordenadas óptimas
opt_coordsRANGER <- coords(roc_objRANGER, "best", ret = c("sensitivity", "specificity"))

```

```{r}
metrics_RANGER_equipo_covid <- data.frame(
  Metric = c("Accuracy", "Kappa", "Sensitivity", "Specificity", "Precision", 
             "F1_Score", "NPV", "Prevalence", "Detection_Rate", 
             "Balanced_Accuracy", "LR+", "LR-", "AUC"),
  RANGER_equipo_covid = c(accuracyRANGER_equipo_covid, kappaRANGER_equipo_covid, sensitivityRANGER_equipo_covid, specificityRANGER_equipo_covid, precisionRANGER_equipo_covid, 
            f1_scoreRANGER_equipo_covid, npvRANGER_equipo_covid, prevalenceRANGER_equipo_covid, detection_rateRANGER_equipo_covid, balanced_accuracyRANGER_equipo_covid, LR_plusRANGER_equipo_covid, LR_minusRANGER_equipo_covid, auc_valueRANGER_equipo_covid)
)

# Mostrar los resultados
print(metrics_RANGER_equipo_covid)

```




# Modelos (con datos combat_corrected POR EQUIPO dicotomizado)


```{r}
# combat_corrected_equipo_covid<- cbind(combat_corrected_equipo_covid, label=Datos_actualizados$PCR.Cov)#1=neg,2=pos
# combat_corrected_equipo_covid<-as.data.frame(combat_corrected_equipo_covid)
# combat_corrected_equipo_covid$label <- as.factor(combat_corrected_equipo_covid$label)
```


```{r}
combat_corrected_equipo_solocovid_dic<-combat_corrected_equipo_covid_nodic[1:490,]

ciego_combat_corrected_equipo_solocovid_dic<-combat_corrected_equipo_covid_nodic[491:671,]
```


```{r}

library(tidymodels)
# set.seed asegura reproducibilidad
set.seed(42)

#Utilizo tidymodels para dividir de manera proporcional

split_data <- initial_split(combat_corrected_equipo_solocovid_dic, strata = "Y", prop = 0.8)

# Obtener los conjuntos de entrenamiento y prueba
trainData_equipo_dico <- training(split_data)
testData_equipo_dico <- testing(split_data)

```

```{r}
trainData_equipo_dico<-as.data.frame(trainData_equipo_dico)
trainData_equipo_dico$Y<-as.factor(trainData_equipo_dico$Y)
str(trainData_equipo_dico)
```



```{r}
train_subset <- trainData_equipo_dico[,-ncol(trainData_equipo_dico)]
```




```{r}
#Dicotimizacion de la matriz de intensidad
 #optimizeThreshold uses (approximate) mutual information to determine the optimal thresholds. Specifically, the thresholds are chosen to maximize the mutual information between response and each variable

thr <- optimizeThreshold(train_subset, trainData_equipo_dico$Y)
train_subset <- dichotomize(train_subset, thr) #2 MATRIZ DE INTENSIDAD DICOTOMIZADA

```


```{r}
trainData_equipo_dico<- cbind(train_subset, trainData_equipo_dico$Y)#1=neg,2=pos
```


```{r}
str(trainData_equipo_dico)
trainData_equipo_dico<-as.data.frame(trainData_equipo_dico)
```


```{r}
library(dplyr)
trainData_equipo_dico<-as.data.frame(trainData_equipo_dico)
names(trainData_equipo_dico)[ncol(trainData_equipo_dico)] <- "Y"
str(trainData_equipo_dico$Y)
```


```{r}
trainData_equipo_dico<-as.data.frame(trainData_equipo_dico)
trainData_equipo_dico$Y<-as.factor(trainData_equipo_dico$Y)
str(trainData_equipo_dico)
```



```{r}
zero_var_indices <- caret::nearZeroVar(trainData_equipo_dico[, -ncol(trainData_equipo_dico)])
str(zero_var_indices)
#if (length(zero_var_indices) > 0) {
    trainData_equipo_dico <- trainData_equipo_dico[, -zero_var_indices]
#}

```



```{r}
train_subset<-trainData_equipo_dico[,-ncol(trainData_equipo_dico)]
train_subset<as.data.frame(train_subset)
thr_filtered <- thr[colnames(train_subset)]
```





```{r}
testData_equipo_dico<-as.data.frame(testData_equipo_dico)
testData_equipo_dico$Y<-as.factor(testData_equipo_dico$Y)
#testData_equipo_dico<-testData_equipo_dico[,-ncol(testData_equipo_dico)]
str(testData_equipo_dico)
```





```{r}
test_subset <- testData_equipo_dico[,-ncol(testData_equipo_dico)]
```


```{r}
library(dplyr)
names(testData_equipo_dico)[ncol(testData_equipo_dico)] <- "Y"
str(testData_equipo_dico$Y)
```


```{r}
test_subset <- test_subset[, colnames(train_subset)]
#test_subset <-  test_subset[, colnames(trainData_equipo_dico)]
thr_filtered <-  thr[colnames(train_subset)]
#Dicotimizacion de la matriz de intensidad
test_subset <- dichotomize(test_subset, thr_filtered) 


```


```{r}
testData_equipo_dico<- cbind(test_subset, testData_equipo_dico$Y)#1=neg,2=pos
```

```{r}
library(dplyr)
testData_equipo_dico<-as.data.frame(testData_equipo_dico)
names(testData_equipo_dico)[ncol(testData_equipo_dico)] <- "Y"
str(testData_equipo_dico$Y)
```

```{r}
str(testData_equipo_dico)
```




```{r}
testData_equipo_dico<-as.data.frame(testData_equipo_dico)
testData_equipo_dico$Y<-as.factor(testData_equipo_dico$Y)
str(testData_equipo_dico)
```




```{r}
# Ver la distribución de clases en ambos conjuntos
table(trainData_equipo_dico$Y)
table(testData_equipo_dico$Y)


```



```{r}
library(caret)
#set.seed(42)
#control1 <- trainControl(method = "cv", number = 5)
#en esta primera vez pruebo con crossval
```

```{r}
# Especificar la variable dependiente en la fórmula
formula <- Y ~ .
```

```{r}
#accuracy=Es la proporción de predicciones correctas realizadas por el modelo con respecto al total de predicciones.

#kappa= Es una métrica que mide el grado de acuerdo entre las predicciones del modelo y las clases verdaderas, ajustando por la posibilidad de que el acuerdo se deba al azar.
```

# Random forest

```{r}
class(trainData_equipo_dico)
```


```{r}
trainData_equipo_dico$Y <- factor(trainData_equipo_dico$Y)  # Asegura que Y sea un factor
levels(trainData_equipo_dico$Y) <- make.names(levels(trainData_equipo_dico$Y))  # Corrige los nombres
```



```{r}
# library(caret)
# #control1 <- trainControl(method = "cv", number = 10)
# hiperparametros <- expand.grid(mtry = c(2, 5, 10)) #the randomForest package only has one available tuning parameter, mtry.
# #set.seed(42)
# rf_equipo_dic <- caret::train(Y ~ ., data = trainData_equipo_dico, 
#                       method = "rf",   # Método para random forest
#                       trControl = cross_val_rf, 
#                       tuneGrid = grid_rf,  # Parámetro mtry
#                       metric = "Accuracy")  # Métrica para clasificación
# 
# ```
# 
# ```{r}
# rf_equipo_dic$results
# ```
# 
# ```{r}
# plot(rf_equipo_dic)
# ```
# 
# 
# # GBM
# 
# ```{r}
# # grid_gbm <- expand.grid(
# #   interaction.depth = c(1, 3, 5, 7, 9, 11), 
# #   n.trees = (1:10) * 100, 
# #   shrinkage = c(0.01, 0.05, 0.1, 0.2),
# #   n.minobsinnode = c(5, 10, 15, 20, 25)
# # )
# 
# # 
# # GBM_model<-train(Y ~ ., data = trainData, 
# #                       method = "gbm",   # Método para random forest
# #                       trControl = control1, 
# #                       tuneGrid = grid_gbm, 
# #                       metric = "Accuracy")
# 
# # 
# # GBM_c <- train(
# #   Y ~ .,                        # Reemplaza Y con tu variable dependiente
# #   data = trainData,            # Tu conjunto de entrenamiento
# #   method = "gbm",              # Método GBM
# #   trControl = control1,         # Control de entrenamiento
# #   tuneGrid = expand.grid(
# #     interaction.depth = 3,     # Profundidad máxima de los árboles
# #     n.trees = 100,             # Número de árboles
# #     shrinkage = 0.1,           # Tasa de aprendizaje
# #     n.minobsinnode = 10        # Mínimo de observaciones en cada nodo
# #   ),
# #   metric = "Accuracy",         # Métrica de rendimiento
# #   verbose = TRUE               # Mostrar progreso
# # )
# # GBM_c
# 
# ```
# 
# ```{r}
# # trellis.par.set(caretTheme())
# # plot(GBM_model)
# # 
# # trellis.par.set(caretTheme())
# # plot(GBM_model, metric = "Kappa")
# ```
# 
# # SVM
# 
# ```{r}
# # SVM_c <- train(Y ~., data = trainData, method = "svmRadial", trControl = control1, preProcess = c("center","scale"), tuneLength = 10, prob.model = TRUE)
# # # Print the best tuning parameter sigma and C that maximizes model accuracy
# # SVM_c$bestTun    #there is a tuning parameter C, also known as Cost, that determines the possible misclassifications. It essentially imposes a penalty to the model for making an error: the higher the value of C, the less likely it is that the SVM algorithm will misclassify a point.
# # #sigma: es propio del tipo de kernel que estamos utilizando y en el fondo va a regular el overfitting del modelo
# # 
# # SVM_c
# 
# ```
# 
# 
# 
# 
# ```{r}
# #plot(SVM_c)
# ```
# 
# # KNN
# 
# ```{r}
# tuneGrid <- expand.grid(k = 1:15)
# #set.seed(42)
# # Ajustar el modelo KNN
# KNN_equipo_dic <- caret::train(formula, 
#                     data = trainData_equipo_dico, 
#                     trControl = cross_val, 
#                     method = "knn", 
#                     metric = "Accuracy", 
#                     preProcess = c("center","scale"),
#                     tuneGrid = tuneGrid)
# 
# KNN_equipo_dic
```

```{r}
# plot(KNN_equipo_dic)
```

# GLMNET

```{r}
# 
# tuneGrid <- expand.grid(
#   alpha = seq(0, 1, by = 0.1),  # From 0 (Ridge) to 1 (Lasso)
#   lambda = 10^seq(-3, 3, length = 100)  # Logarithmic scale for lambda
# )
# #set.seed(42)
# GLM_equipo_dic<- caret::train(formula, 
#                   data = trainData_equipo_dico,  
#                    method = "glmnet",
#                    metric = "Accuracy",
#                    tuneLength = 3,
#                    trControl = cross_val,
#                   tuneGrid=tuneGrid)
# 
# GLM_equipo_dic 
```

```{r}
# # Imprimir los mejores hiperparámetros
# best_params <- GLM_equipo_dic$bestTune
# print("Best Hyperparameters:")
# print(best_params)
# 
# # Extraer accuracy y kappa del mejor modelo
# # Buscamos la fila que corresponde a los mejores hiperparámetros en el data frame model$results
# best_model_index <- apply(GLM_equipo_dic$results, 1, function(row) {
#   all(row[1:length(best_params)] == as.numeric(best_params))
# })
# 
# best_model_results <- GLM_equipo_dic$results[best_model_index, ]
# 
# # Imprimir accuracy y kappa del mejor modelo
# accuracy <- best_model_results$Accuracy
# kappa <- best_model_results$Kappa
# 
# print("Accuracy of the Best Model:")
# print(accuracy)
# 
# print("Kappa of the Best Model:")
# print(kappa)

```



------------------------------------------------------------------------------------------------
```{r}
entrenar_modelo <- function(data, formula, metodo, tuneGrid, preProcess = NULL, cross_val, metric = "Accuracy") {
  modelo <- caret::train(
    formula,
    data = data,
    method = metodo,
    tuneGrid = tuneGrid,
    trControl = cross_val,
    metric = metric,
    preProcess = preProcess
  )
  
  # Mostrar resultados
  print(modelo)
  plot(modelo)
  
  # Extraer mejor combinación de hiperparámetros
  best_params <- modelo$bestTune
  best_row <- apply(modelo$results, 1, function(row) {
    all(row[1:length(best_params)] == as.numeric(best_params))
  })
  best_metrics <- modelo$results[best_row, c("Accuracy", "Kappa")]
  
  cat("\n>> Métricas del mejor modelo (", metodo, "):\n", sep = "")
  print(best_params)
  print(best_metrics)

  return(modelo)
}

```



```{r}
# Asegurar que Y sea un factor con nombres válidos
trainData_equipo_dico$Y <- factor(trainData_equipo_dico$Y)
levels(trainData_equipo_dico$Y) <- make.names(levels(trainData_equipo_dico$Y))

# Fórmula
formula <- Y ~ .

# RANDOM FOREST
grid_rf <- expand.grid(mtry = c(2, 5, 10))
rf_equipo_dic <- entrenar_modelo(
  data = trainData_equipo_dico,
  formula = formula,
  metodo = "rf",
  tuneGrid = grid_rf,
  cross_val = cross_val_rf
)

plot(rf_equipo_dic)
```


```{r}

# KNN
grid_knn <- expand.grid(k = 1:15)
KNN_equipo_dic <- entrenar_modelo(
  data = trainData_equipo_dico,
  formula = formula,
  metodo = "knn",
  tuneGrid = grid_knn,
  preProcess = c("center", "scale"),
  cross_val = cross_val_knn
)

plot(KNN_equipo_dic)

```



```{r}
# GLMNET
grid_glmnet <- expand.grid(
  alpha = seq(0, 1, by = 0.1),
  lambda = 10^seq(-3, 3, length = 100)
)
GLM_equipo_dic <- entrenar_modelo(
  data = trainData_equipo_dico,
  formula = formula,
  metodo = "glmnet",
  tuneGrid = grid_glmnet,
  cross_val = cross_val_glm
)





library(ggplot2)

# Convertir resultados a data.frame
res <- GLM_equipo_dic$results

# Plot con ggplot y escala logarítmica en lambda
ggplot(res, aes(x = lambda, y = Accuracy, color = as.factor(alpha))) +
  geom_point() +
  scale_x_log10() +
  labs(
    x = "Lambda (log10 scale)",
    y = "Accuracy (CV)",
    color = "Alpha",
    title = "GLMNET: Accuracy vs Lambda & Alpha"
  ) +
  theme_minimal()

```


------------------------------------------------------------------------------------------------



#  Predicciones combat por equipo dicotomizado

```{r}
testData_equipo_dico$Y<-as.factor(testData_equipo_dico$Y)
str(testData_equipo_dico$Y)
```

```{r}
testData_NOID_equipo_dico <- testData_equipo_dico[, -which(names(testData_equipo_dico) == "Y")]

```

# RF

```{r}
#prediccionesRF1<-predict(resultadosRF, newdata = dataNOID_test)
predRF_equipo_dico<-predict(rf_equipo_dic, newdata = testData_NOID_equipo_dico)#matriz binarizada
print(predRF_equipo_dico)

predRF_equipo_dico <- factor(as.character(predRF_equipo_dico), 
                             levels = c("X1", "X2"),
                             labels = c("1", "2"))

# Obtener las etiquetas reales del conjunto de datos de prueba
#y_test <- testData$Y

prob_predRFC <- predict(rf_equipo_dic, newdata = testData_NOID_equipo_dico, type = "prob")

colnames(prob_predRFC)

predRF_equipo_dico <- factor(predRF_equipo_dico, levels = c("1", "2"), labels = c("Cov.Neg", "Cov.Pos"))

y_test <- factor(testData_equipo_dico$Y, levels = c(1, 2), labels = c("Cov.Neg", "Cov.Pos"))

```


```{r}
library(pROC)

# Asegúrate de que y_test sea numérico y esté alineado con los niveles 1 y 2
y_test_numeric <- as.numeric(y_test)

roc_curve <- roc(response = y_test_numeric, predictor = prob_predRFC[, "X2"], levels = c(1, 2))
AUC_RF_equipo_dic_covid <- auc(roc_curve)

print(paste("El valor de AUC es:", round(AUC_RF_equipo_dic_covid, 3)))

# Visualiza la curva ROC
plot(roc_curve, main = "Curva ROC", col = "blue", lwd = 2)
```


```{r}

RF_dico_metrics_equipo <- caret::confusionMatrix(predRF_equipo_dico, y_test, positive = "Cov.Pos")
```


```{r}
accuracyRF_equipo_dic_covid <- RF_dico_metrics_equipo$overall["Accuracy"]
kappaRF_equipo_dic_covid <- RF_dico_metrics_equipo$overall["Kappa"]

# Métricas por clase
sensitivityRF_equipo_dic_covid <- RF_dico_metrics_equipo$byClass["Sensitivity"]
specificityRF_equipo_dic_covid <- RF_dico_metrics_equipo$byClass["Specificity"]
precisionRF_equipo_dic_covid <- RF_dico_metrics_equipo$byClass["Pos Pred Value"]
recallRF_equipo_dic_covid <- RF_dico_metrics_equipo$byClass["Sensitivity"]  # Igual a sensitivity
f1_scoreRF_equipo_dic_covid <- RF_dico_metrics_equipo$byClass["F1"]
npvRF_equipo_dic_covid <- RF_dico_metrics_equipo$byClass["Neg Pred Value"]
prevalenceRF_equipo_dic_covid <- RF_dico_metrics_equipo$byClass["Prevalence"]
detection_rateRF_equipo_dic_covid <- RF_dico_metrics_equipo$byClass["Detection Rate"]
balanced_accuracyRF_equipo_dic_covid <- RF_dico_metrics_equipo$byClass["Balanced Accuracy"]

# Calcular LR+ y LR- que no vienen directamente en confusionMatrix
LR_plusRF_equipo_dic_covid <- sensitivityRF_equipo_dic_covid / (1 - specificityRF_equipo_dic_covid)
LR_minusRF_equipo_dic_covid <- (1 - sensitivityRF_equipo_dic_covid) / specificityRF_equipo_dic_covid

# Para manejar valores especiales
LR_plusRF_equipo_dic_covid <- ifelse(is.nan(LR_plusRF_equipo_dic_covid) | is.infinite(LR_plusRF_equipo_dic_covid), NA, LR_plusRF_equipo_dic_covid)
LR_minusRF_equipo_dic_covid <- ifelse(is.nan(LR_minusRF_equipo_dic_covid) | is.infinite(LR_minusRF_equipo_dic_covid), NA, LR_minusRF_equipo_dic_covid)

```

```{r}
metrics_rf_dico_equipo <- data.frame(
  Metric = c("Accuracy", "Kappa", "Sensitivity", "Specificity", "Precision", 
             "F1_Score", "NPV", "Prevalence", "Detection_Rate", 
             "Balanced_Accuracy", "LR+", "LR-", "AUC"),
  rf_dico_equipo = c(accuracyRF_equipo_dic_covid, kappaRF_equipo_dic_covid, sensitivityRF_equipo_dic_covid, specificityRF_equipo_dic_covid, precisionRF_equipo_dic_covid,f1_scoreRF_equipo_dic_covid, npvRF_equipo_dic_covid, prevalenceRF_equipo_dic_covid, detection_rateRF_equipo_dic_covid, balanced_accuracyRF_equipo_dic_covid, LR_plusRF_equipo_dic_covid, LR_minusRF_equipo_dic_covid, AUC_RF_equipo_dic_covid)
)

# Mostrar los resultados
print(metrics_rf_dico_equipo)

```



# Prediccion GLM

```{r}
#prediccionesRF1<-predict(resultadosRF, newdata = dataNOID_test)
predGLM_equipo_dic<-predict(GLM_equipo_dic, newdata = testData_NOID_equipo_dico)#matriz binarizada
print(predGLM_equipo_dic)
predGLM_equipo_dic <- factor(as.character(predGLM_equipo_dic), 
                             levels = c("X1", "X2"),
                             labels = c("1", "2"))

predGLM_equipo_dic <- factor(predGLM_equipo_dic, levels = c("1", "2"), labels = c("Cov.Neg", "Cov.Pos"))
# Obtener las etiquetas reales del conjunto de datos de prueba
y_test <- testData_equipo_dico$Y
#y_testDIC <- FeatureMatrix_Dic_df$Y#Matriz binarizada

y_test <- factor(y_test, levels = c("1", "2"), labels = c("Cov.Neg", "Cov.Pos"))

```



```{r}
GLM_dico_metrics_equipo <- caret::confusionMatrix(predGLM_equipo_dic, y_test, positive = "Cov.Pos")
```


```{r}
 
# # Predicciones probabilísticas con el modelo GLM
prob_predGLM <- predict(GLM_equipo_dic, newdata = testData_NOID_equipo_dico, type = "prob")
# 
# # Verifica los nombres de las columnas (clases)
print(colnames(prob_predGLM))  # Deberían ser "1" y "2" o los nombres de las clases

# Asegúrate de que y_test sea numérico con niveles 1 y 2
y_test_numeric <- as.numeric(testData_equipo_dico$Y)

# Calcula la curva ROC usando la probabilidad de la clase positiva ("2")
roc_curve_glm <- roc(response = y_test_numeric, predictor = prob_predGLM[, "X2"], levels = c(1, 2))

# Calcula el AUC
auc_valueGLM_dico_equipo_covid <- auc(roc_curve_glm)
print(paste("El valor de AUC es:", round(auc_valueGLM_dico_equipo_covid, 3)))

# Visualiza la curva ROC
plot(roc_curve_glm, main = "Curva ROC - GLM", col = "red", lwd = 2)


```


```{r}
# Métricas generales
accuracyGLM_dico_equipo_covid <- GLM_dico_metrics_equipo$overall["Accuracy"]
kappaGLM_dico_equipo_covid <- GLM_dico_metrics_equipo$overall["Kappa"]

# Métricas por clase
sensitivityGLM_dico_equipo_covid <- GLM_dico_metrics_equipo$byClass["Sensitivity"]
specificityGLM_dico_equipo_covid <- GLM_dico_metrics_equipo$byClass["Specificity"]
precisionGLM_dico_equipo_covid <- GLM_dico_metrics_equipo$byClass["Pos Pred Value"]
recallGLM_dico_equipo_covid <- GLM_dico_metrics_equipo$byClass["Sensitivity"]  # Igual a sensitivity
f1_scoreGLM_dico_equipo_covid <- GLM_dico_metrics_equipo$byClass["F1"]
npvGLM_dico_equipo_covid <- GLM_dico_metrics_equipo$byClass["Neg Pred Value"]
prevalenceGLM_dico_equipo_covid <- GLM_dico_metrics_equipo$byClass["Prevalence"]
detection_rateGLM_dico_equipo_covid <- GLM_dico_metrics_equipo$byClass["Detection Rate"]
balanced_accuracyGLM_dico_equipo_covid <- GLM_dico_metrics_equipo$byClass["Balanced Accuracy"]

# Calcular LR+ y LR- que no vienen directamente en confusionMatrix
LR_plusGLM_dico_equipo_covid <- sensitivityGLM_dico_equipo_covid / (1 - specificityGLM_dico_equipo_covid)
LR_minusGLM_dico_equipo_covid <- (1 - sensitivityGLM_dico_equipo_covid) / specificityGLM_dico_equipo_covid

# Para manejar valores especiales
LR_plusGLM_dico_equipo_covid <- ifelse(is.nan(LR_plusGLM_dico_equipo_covid) | is.infinite(LR_plusGLM_dico_equipo_covid), NA, LR_plusGLM_dico_equipo_covid)
LR_minusGLM_dico_equipo_covid <- ifelse(is.nan(LR_minusGLM_dico_equipo_covid) | is.infinite(LR_minusGLM_dico_equipo_covid), NA, LR_minusGLM_dico_equipo_covid)

```

```{r}
# Crear un dataframe con todas las métricas
metrics_GLM_dico_equipo_covid <- data.frame(
  Metric = c("Accuracy", "Kappa", "Sensitivity", "Specificity", "Precision", 
             "F1_Score", "NPV", "Prevalence", "Detection_Rate", 
             "Balanced_Accuracy", "LR+", "LR-", "AUC"),
  GLM_dico_equipo_covid = c(accuracyGLM_dico_equipo_covid, kappaGLM_dico_equipo_covid, sensitivityGLM_dico_equipo_covid, specificityGLM_dico_equipo_covid, precisionGLM_dico_equipo_covid, f1_scoreGLM_dico_equipo_covid, npvGLM_dico_equipo_covid, prevalenceGLM_dico_equipo_covid, detection_rateGLM_dico_equipo_covid, 
            balanced_accuracyGLM_dico_equipo_covid, LR_plusGLM_dico_equipo_covid, LR_minusGLM_dico_equipo_covid, auc_valueGLM_dico_equipo_covid))

# Mostrar los resultados
print(metrics_GLM_dico_equipo_covid)

```


# Prediccion KNN

```{r}

predKNN_equipo_dic<-predict(KNN_equipo_dic, newdata = testData_NOID_equipo_dico)#matriz binarizada
print(predKNN_equipo_dic)
predKNN_equipo_dic <- factor(as.character(predKNN_equipo_dic), 
                             levels = c("X1", "X2"),
                             labels = c("1", "2"))

predKNN_equipo_dic <- factor(predKNN_equipo_dic, levels = c("1", "2"), labels = c("Cov.Neg", "Cov.Pos"))

# Obtener las etiquetas reales del conjunto de datos de prueba
y_test <- testData_equipo_dico$Y
#y_testDIC <- FeatureMatrix_Dic_df$Y#Matriz binarizada

y_test <- factor(y_test, levels = c("1", "2"), labels = c("Cov.Neg", "Cov.Pos"))

```


```{r}
# confusion_matrixKNN <- table(predKNN_equipo_dic, y_test)
# # Imprimir la matriz de confusión
# print(confusion_matrixKNN)
KNN_dico_metrics_equipo <- caret::confusionMatrix(predKNN_equipo_dic, y_test, positive = "Cov.Pos")
```

```{r}


prob_predKNNC_dico <- predict(KNN_equipo_dic, newdata = testData_NOID_equipo_dico, type = "prob")

# Verifica los nombres de las columnas (clases)
print(colnames(prob_predKNNC_dico))  # Deberían ser "1" y "2" o los nombres de las clases

# Asegúrate de que y_test sea numérico con niveles 1 y 2
y_test_numeric <- as.numeric(testData_equipo_dico$Y)

# Calcula la curva ROC usando la probabilidad de la clase positiva ("2")
roc_curve_knn <- roc(response = y_test_numeric, predictor = prob_predKNNC_dico[, "X2"], levels = c(1, 2))

# Calcula el AUC
auc_valueKNN_dico_equipo_covid <- auc(roc_curve_knn)
print(paste("El valor de AUC es:", round(auc_valueKNN_dico_equipo_covid, 3)))

# Visualiza la curva ROC
plot(roc_curve_knn, main = "Curva ROC - KNN", col = "blue", lwd = 2)
```



```{r}
accuracyKNN_dico_equipo_covid <- KNN_dico_metrics_equipo$overall["Accuracy"]
kappaKNN_dico_equipo_covid <- KNN_dico_metrics_equipo$overall["Kappa"]

# Métricas por clase
sensitivityKNN_dico_equipo_covid <- KNN_dico_metrics_equipo$byClass["Sensitivity"]
specificityKNN_dico_equipo_covid <- KNN_dico_metrics_equipo$byClass["Specificity"]
precisionKNN_dico_equipo_covid <- KNN_dico_metrics_equipo$byClass["Pos Pred Value"]
recallKNN_dico_equipo_covid <- KNN_dico_metrics_equipo$byClass["Sensitivity"]  # Igual a sensitivity
f1_scoreKNN_dico_equipo_covid <- KNN_dico_metrics_equipo$byClass["F1"]
npvKNN_dico_equipo_covid <- KNN_dico_metrics_equipo$byClass["Neg Pred Value"]
prevalenceKNN_dico_equipo_covid <- KNN_dico_metrics_equipo$byClass["Prevalence"]
detection_rateKNN_dico_equipo_covid <- KNN_dico_metrics_equipo$byClass["Detection Rate"]
balanced_accuracyKNN_dico_equipo_covid <- KNN_dico_metrics_equipo$byClass["Balanced Accuracy"]

# Calcular LR+ y LR- que no vienen directamente en confusionMatrix
LR_plusKNN_dico_equipo_covid <- sensitivityKNN_dico_equipo_covid / (1 - specificityKNN_dico_equipo_covid)
LR_minusKNN_dico_equipo_covid <- (1 - sensitivityKNN_dico_equipo_covid) / specificityKNN_dico_equipo_covid

# Para manejar valores especiales
LR_plusKNN_dico_equipo_covid <- ifelse(is.nan(LR_plusKNN_dico_equipo_covid) | is.infinite(LR_plusKNN_dico_equipo_covid), NA, LR_plusKNN_dico_equipo_covid)
LR_minusKNN_dico_equipo_covid <- ifelse(is.nan(LR_minusKNN_dico_equipo_covid) | is.infinite(LR_minusKNN_dico_equipo_covid), NA, LR_minusKNN_dico_equipo_covid)

```

```{r}
metrics_KNN_dico_equipo_covid <- data.frame(
  Metric = c("Accuracy", "Kappa", "Sensitivity", "Specificity", "Precision", 
             "F1_Score", "NPV", "Prevalence", "Detection_Rate", 
             "Balanced_Accuracy", "LR+", "LR-", "AUC"),
  KNN_dico_equipo_covid = c(accuracyKNN_dico_equipo_covid, kappaKNN_dico_equipo_covid, sensitivityKNN_dico_equipo_covid, specificityKNN_dico_equipo_covid, precisionKNN_dico_equipo_covid, 
            f1_scoreKNN_dico_equipo_covid, npvKNN_dico_equipo_covid, prevalenceKNN_dico_equipo_covid, detection_rateKNN_dico_equipo_covid, 
            balanced_accuracyKNN_dico_equipo_covid, LR_plusKNN_dico_equipo_covid, LR_minusKNN_dico_equipo_covid, auc_valueKNN_dico_equipo_covid)
)

# Mostrar los resultados
print(metrics_KNN_dico_equipo_covid)

```


#RANGER
```{r}
Train.rf_equipo_dico  <- as.data.frame(trainData_equipo_dico) 

Test.rf_equipo_dico <- as.data.frame(testData_equipo_dico)
Test.rf_equipo_dico$Y
```

```{r}

Train.rf_equipo_dico  <- as.data.frame(Train.rf_equipo_dico) 

Test.rf_equipo_dico <- as.data.frame(Test.rf_equipo_dico)

```



```{r}
# Submuestras y repeticiones

particiones <- 3
repeticiones <- 5
```

```{r}
# Specify the tunning configuration (mtry hyperparameter depends on the number of columns)
seed.rf <- 42
set.seed(seed.rf) 

mtry <- c(1, 2, 3)
min.node.size <- seq(1, 10, 2)  # Reducir el rango
hiperparametros <- expand.grid(mtry =  mtry,
                               #min.node.size = seq(1, 30, 2),
                               min.node.size=min.node.size,
                               splitrule = "gini")

# Seeds
seed.rf <- 42
set.seed(seed.rf)

seeds <- vector(mode = "list", length = (particiones * repeticiones) + 1)

for (i in 1:(particiones * repeticiones)) {
  seeds[[i]] <- sample.int(500, nrow(hiperparametros)) 
}

seeds[[(particiones * repeticiones) + 1]] <- sample.int(500, 1)

# Training control
```



```{r}
# Training control

cross_val_ranger <- trainControl(
  method = "repeatedcv",
  number = particiones,
  repeats = repeticiones,
  returnResamp = "final",
  verboseIter = FALSE,
  allowParallel = TRUE,
  classProbs = TRUE,
  seeds = seeds)

# Training 

# Convertir los niveles de Train.rf$sensi a números también

Train.rf_equipo_dico$Y <- factor(as.numeric(factor(Train.rf_equipo_dico$Y)))
Train.rf_equipo_dico$Y <- factor(Train.rf_equipo_dico$Y, levels = c("1", "2"))
levels(Train.rf_equipo_dico$Y) <- make.names(levels(Train.rf_equipo_dico$Y))

```





```{r}
class(Train.rf_equipo_dico)
```


```{r}
Train.rf_equipo_dico <- as.data.frame(Train.rf_equipo_dico)
```


```{r}
# Primero aseguramos que Train.rf es un dataframe
Train.rf_equipo_dico <- as.data.frame(Train.rf_equipo_dico)

# Convertimos Y a factor
Train.rf_equipo_dico$Y <- as.factor(Train.rf_equipo_dico$Y)

# Definimos número de árboles
#n_trees <- 500 # default
n_trees<-100
# Establecemos semilla para reproducibilidad
set.seed(80)

# Ejecutamos el entrenamiento
results_equipo_dico <- caret::train(Y ~ .,
                data = Train.rf_equipo_dico, 
                method = "ranger",
                tuneGrid = hiperparametros,
                metric = "Accuracy",
                importance = "impurity",
                trControl = cross_val_ranger,
                num.trees = n_trees)
               #allowParallel=FALSE)


results_equipo_dico
```

```{r}
# Definir los valores de num.trees a probar
num_trees_range <- c(10, 50, 100, 200, 500, 1000, 1500)

# Lista para almacenar los modelos
modelos_equipo_dico <- list()

# Establecer semilla para reproducibilidad
set.seed(80)

# Iterar sobre cada cantidad de árboles
for (nt in num_trees_range) {
  cat("Entrenando modelo con", nt, "árboles...\n")
  
  modelos_equipo_dico[[as.character(nt)]] <- caret::train(
    Y ~ .,
    data = Train.rf_equipo_dico,
    method = "ranger",
    tuneGrid = hiperparametros,
    metric = "Accuracy",
    importance = "impurity",
    trControl = cross_val_ranger,
    num.trees = nt
  )
}

```





```{r}
  resultados_modelos <- data.frame(
  num_trees = num_trees_range,
  Accuracy = sapply(modelos_equipo_dico, function(m) max(m$results$Accuracy, na.rm = TRUE)),
  Kappa = sapply(modelos_equipo_dico, function(m) max(m$results$Kappa, na.rm = TRUE)),
  mtry = sapply(modelos_equipo_dico, function(m) m$bestTune$mtry),
  min.node.size = sapply(modelos_equipo_dico, function(m) m$bestTune$min.node.size)
)

# Ordenamos los modelos de mejor a peor Accuracy
resultados_modelos <- resultados_modelos[order(-resultados_modelos$Accuracy), ]

print(head(resultados_modelos, 20)) 

```


```{r}
# Encontrar el índice del modelo con mejor Accuracy en la tabla de resultados
mejor_idx <- which.max(resultados_modelos$Accuracy)

# Extraer la mejor combinación de hiperparámetros
mejor_num_trees <- resultados_modelos$num_trees[mejor_idx]
mejor_mtry <- resultados_modelos$mtry[mejor_idx]
mejor_min_node_size <- resultados_modelos$min.node.size[mejor_idx]

# Extraer el modelo correspondiente en la lista
mejor_modelo <- modelos_equipo_dico[[as.character(mejor_num_trees)]]

# Mostrar los hiperparámetros seleccionados
cat("Mejor modelo seleccionado:\n")
cat("Número de árboles:", mejor_num_trees, "\n")
cat("mtry:", mejor_mtry, "\n")
cat("min.node.size:", mejor_min_node_size, "\n")

# Mostrar detalles del mejor modelo
print(mejor_modelo)

```


```{r}
# ranger_equipo_dico <- caret::train(
#   Y ~ .,
#   data = Train.rf_equipo_dico, 
#   method = "ranger",
#   tuneGrid = data.frame(mtry = 2, min.node.size = 1, splitrule = "gini"), 
#   metric = "Accuracy",
#   importance = "impurity",
#   trControl = cross_val,  # Si querés usar validación cruzada
#   num.trees = 1000  # Número de árboles fijo
# )
# print(ranger_equipo_dico)

ranger_equipo_covid_dico_fx<-function(df_train, model, grid, metrica, title, num.trees){

ranger_equipo_dico <- caret::train(
  Y ~ .,
  data = df_train,
  method = "ranger",
  tuneGrid = hiperparametros,
  metric = "Accuracy",
  importance = "impurity",
  trControl = cross_val_ranger,  # Si querés usar validación cruzada
  num.trees=num.trees  # Número de árboles fijo
)

return(ranger_equipo_dico)
}

#

ranger_equipo_dico<-ranger_equipo_covid_dico_fx(Train.rf_equipo_dico,"ranger",hiperparametros,"Accuracy", num.trees=mejor_num_trees)
```


```{r}
#Test.rf_equipo_dico$Y<-as.factor(Test.rf_equipo_dico$Y)
str(Test.rf_equipo_dico$Y)
```

```{r}
testRF_NOID_equipo_dico <- Test.rf_equipo_dico[, -which(names(Test.rf_equipo_dico) == "Y")]

```



```{r}
#prediccionesRF1<-predict(resultadosRF, newdata = dataNOID_test)
predRANGER_equipo_dico<-predict(ranger_equipo_dico, newdata = testRF_NOID_equipo_dico)#matriz binarizada
print(predRANGER_equipo_dico)

predRANGER_equipo_dico <- factor(as.character(predRANGER_equipo_dico), 
                             levels = c("X1", "X2"),
                             labels = c("1", "2"))
predRANGER_equipo_dico <- factor(predRANGER_equipo_dico, levels = c("1", "2"), labels = c("Cov.Neg", "Cov.Pos"))

# Obtener las etiquetas reales del conjunto de datos de prueba
y_test <- Test.rf_equipo_dico$Y
y_test <- factor(y_test, levels = c("1", "2"), labels = c("Cov.Neg", "Cov.Pos"))
prob_predRanger <- predict(results_equipo_dico, newdata = testRF_NOID_equipo_dico, type = "prob")

colnames(prob_predRanger)
# Asegúrate de que y_test sea un factor con los niveles correctos





```


```{r}
# library(pROC)
# 
# Asegúrate de que y_test sea numérico y esté alineado con los niveles 1 y 2
y_test_numeric <- as.numeric(y_test)
length(prob_predRanger[, "X2"])
length(y_test_numeric)
roc_curve <- roc(response = y_test_numeric,
                 predictor = prob_predRanger[, "X2"],
                 levels = c(1, 2))
AUC_Ranger_equipo_dic_covid <- auc(roc_curve)
print(paste("El valor de AUC es:", round(AUC_Ranger_equipo_dic_covid, 3)))

# Visualiza la curva ROC
plot(roc_curve, main = "Curva ROC", col = "blue", lwd = 2)


RANGER_dico_metrics_equipo <- caret::confusionMatrix(predRANGER_equipo_dico, y_test, positive = "Cov.Pos")
```




```{r}
accuracyRANGER_dico_covid <- RANGER_dico_metrics_equipo$overall["Accuracy"]
kappaRANGER_dico_covid <- RANGER_dico_metrics_equipo$overall["Kappa"]

# Métricas por clase
sensitivityRANGER_dico_covid <- RANGER_dico_metrics_equipo$byClass["Sensitivity"]
specificityRANGER_dico_covid <- RANGER_dico_metrics_equipo$byClass["Specificity"]
precisionRANGER_dico_covid<- RANGER_dico_metrics_equipo$byClass["Pos Pred Value"]
recallRANGER_dico_covid <- RANGER_dico_metrics_equipo$byClass["Sensitivity"]  # Igual a sensitivity
f1_scoreRANGER_dico_covid <- RANGER_dico_metrics_equipo$byClass["F1"]
npvRANGER_dico_covid <- RANGER_dico_metrics_equipo$byClass["Neg Pred Value"]
prevalenceRANGER_dico_covid <- RANGER_dico_metrics_equipo$byClass["Prevalence"]
detection_rateRANGER_dico_covid <- RANGER_dico_metrics_equipo$byClass["Detection Rate"]
balanced_accuracyRANGER_dico_covid <- RANGER_dico_metrics_equipo$byClass["Balanced Accuracy"]

# Calcular LR+ y LR- que no vienen directamente en confusionMatrix
LR_plusRANGER_dico_covid <- sensitivityRANGER_dico_covid / (1 - specificityRANGER_dico_covid)
LR_minusRANGER_dico_covid <- (1 - sensitivityRANGER_dico_covid) / specificityRANGER_dico_covid

# Para manejar valores especiales
LR_plusRANGER_dico_covid <- ifelse(is.nan(LR_plusRANGER_dico_covid) | is.infinite(LR_plusRANGER_dico_covid), NA, LR_plusRANGER_dico_covid)
LR_minusRANGER_dico_covid <- ifelse(is.nan(LR_minusRANGER_dico_covid) | is.infinite(LR_minusRANGER_dico_covid), NA, LR_minusRANGER_dico_covid)

```



# COMPARACION MODELOS

```{r}
# Crear un dataframe con todas las métricas
metrics_ranger_equipo_dico_covid <- data.frame(
  Metric = c("Accuracy", "Kappa", "Sensitivity", "Specificity", "Precision", 
             "F1_Score", "NPV", "Prevalence", "Detection_Rate", 
             "Balanced_Accuracy", "LR+", "LR-", "AUC"),
  ranger_equipo_dico_covid = c(accuracyRANGER_dico_covid , kappaRANGER_dico_covid, sensitivityRANGER_dico_covid, specificityRANGER_dico_covid, precisionRANGER_dico_covid, 
            f1_scoreRANGER_dico_covid, npvRANGER_dico_covid, prevalenceRANGER_dico_covid, detection_rateRANGER_dico_covid, 
            balanced_accuracyRANGER_dico_covid, LR_plusRANGER_dico_covid, LR_minusRANGER_dico_covid, AUC_Ranger_equipo_dic_covid))

# Mostrar los resultados
print(metrics_ranger_equipo_dico_covid)


```




```{r}


# # Cargar la librería
# library(writexl)
# 
# # Exportar a Excel
# write_xlsx(resultados_modelos_equipo, "C:/Users/karin/Desktop/MCD/TESIS/resultados_modelos_equipo_cv.xlsx")
```






