---
title: "COMBAT_CORRECTED"
author: "Karina Roitman"
date: "2024-12-22"
output: html_document
---

```{r setup, include=FALSE}
knitr::opts_chunk$set(echo = TRUE)
```

```{r}
library(MALDIquant)
library(MALDIquantForeign)
library(readBrukerFlexData)
library(ggplot2)
library(caret)
library(stats)
library(binda)
library(factoextra)
library(binda)
library(dplyr)
library(crossval)
library(ggrepel)
library(corrr)
library(ggplot2)
library(FactoMineR)
```



SIN DICOTOMIZAR




# 21.Modelos (con datos combat_corrected pero sin dictomizar)



```{r}
combat_corrected_equipo<- cbind(combat_corrected_equipo, label=Datos_actualizados$PCR.Cov)#1=neg,2=pos
```

```{r}
combat_corrected_equipo<-as.data.frame(combat_corrected_equipo)
combat_corrected_equipo$label<-as.factor(combat_corrected_equipo$label)
str(combat_corrected_equipo)
```



```{r}
library(dplyr)
combat_corrected_equipo <- combat_corrected_equipo %>% rename(Y = label)
str(combat_corrected_equipo$Y)
```


```{r}

library(tidymodels)
# set.seed asegura reproducibilidad
set.seed(42)

#Utilizo tidymodels para dividir de manera proporcional

split_data <- initial_split(combat_corrected_equipo, strata = "Y", prop = 0.8)

# Obtener los conjuntos de entrenamiento y prueba
trainData_equipo <- training(split_data)
testData_equipo <- testing(split_data)

# Ver la distribución de clases en ambos conjuntos
table(trainData_equipo$Y)
table(testData_equipo$Y)

#trainIndex <- createDataPartition(combat_corrected_dicho[, 18], p = 0.8, list = FALSE)


```

```{r}
set.seed(42)
library(caret)
control1 <- trainControl(method = "cv", number = 5)
#en esta primera vez pruebo con crossval
```

```{r}
# Especificar la variable dependiente en la fórmula
formula <- Y ~ .
```


#19.1 Random forest

```{r}

library(caret)
control1 <- trainControl(method = "cv", number = 10)
grid_rf <- expand.grid(mtry = c(2, 5, 10)) #the randomForest package only has one available tuning parameter, mtry.
set.seed(42)
RF_equipo <- caret::train(Y ~ ., data = trainData_equipo, 
                      method = "rf",   # Método para random forest
                      trControl = control1, 
                      tuneGrid = grid_rf,  # Parámetro mtry
                      metric = "Accuracy")  # Métrica para clasificación

```

```{r}
RF_equipo
```

```{r}
plot(RF_equipo)
```




#19.2 GBM

```{r}
# grid_gbm <- expand.grid(
#   interaction.depth = c(1, 3, 5, 7, 9, 11), 
#   n.trees = (1:10) * 100, 
#   shrinkage = c(0.01, 0.05, 0.1, 0.2),
#   n.minobsinnode = c(5, 10, 15, 20, 25)
# )

# 
# GBM_model<-train(Y ~ ., data = trainData, 
#                       method = "gbm",   # Método para random forest
#                       trControl = control1, 
#                       tuneGrid = grid_gbm, 
#                       metric = "Accuracy")


# GBM_model <- train(
#   Y ~ .,                        # Reemplaza Y con tu variable dependiente
#   data = trainData,            # Tu conjunto de entrenamiento
#   method = "gbm",              # Método GBM
#   trControl = control1,         # Control de entrenamiento
#   tuneGrid = expand.grid(
#     interaction.depth = 3,     # Profundidad máxima de los árboles
#     n.trees = 100,             # Número de árboles
#     shrinkage = 0.1,           # Tasa de aprendizaje
#     n.minobsinnode = 10        # Mínimo de observaciones en cada nodo
#   ),
#   metric = "Accuracy",         # Métrica de rendimiento
#   verbose = TRUE               # Mostrar progreso
# )
# GBM_model

```

```{r}
# trellis.par.set(caretTheme())
# plot(GBM_model)
# 
# trellis.par.set(caretTheme())
# plot(GBM_model, metric = "Kappa")
```

#19.3 SVM

```{r}
# SVM_cc <- train(Y ~., data = trainData, method = "svmRadial", trControl = control1, preProcess = c("center","scale"), tuneLength = 10, prob.model = TRUE)
# # Print the best tuning parameter sigma and C that maximizes model accuracy
# SVM_cc$bestTun    # por default es accuracy porque en trainControl no aclaré nada
# 
# #there is a tuning parameter C, also known as Cost, that determines the possible misclassifications. It essentially imposes a penalty to the model for making an error: the higher the value of C, the less likely it is that the SVM algorithm will misclassify a point.
# #sigma: es propio del tipo de kernel que estamos utilizando y en el fondo va a regular el overfitting del modelo
# 
# SVM_cc
# #grid search SVM
# 
# # tune_grid <- expand.grid(
# #   C = 2^(-5:5),      # Rango de valores de C: 0.03125, 0.0625, ..., 32
# #   sigma = c(0.01, 0.1, 0.5, 1)  # Rango de valores de sigma
# # )
# # 
# # # Ajustar el modelo SVM con tuning de hiperparámetros
# # SVM_model <- train(
# #   Y ~ ., 
# #   data = trainData, 
# #   method = "svmRadial", 
# #   trControl = control1, 
# #   preProcess = c("center", "scale"), 
# #   tuneGrid = tune_grid,  # Usar el grid de hiperparámetros
# #   metric = "Accuracy"     # Métrica para evaluación
# # )
```




```{r}
#plot(SVM_cc)
```

#19.3 KNN

```{r}
tuneGrid <- expand.grid(k = 1:15)
set.seed(42)
# Ajustar el modelo KNN
KNN_equipo <- caret::train(formula, 
                    data = trainData_equipo, 
                    trControl = control1, 
                    method = "knn", 
                    metric = "Accuracy", 
                    preProcess = c("center","scale"),
                    tuneGrid = tuneGrid)

KNN_equipo
```

```{r}
plot(KNN_equipo)
```

#19.4 GLMNET

```{r}

tuneGrid <- expand.grid(
  alpha = seq(0, 1, by = 0.1),  # From 0 (Ridge) to 1 (Lasso)
  lambda = 10^seq(-3, 3, length = 100)  # Logarithmic scale for lambda
)
set.seed(42)
GLM_equipo <- caret::train(formula, 
                  data = trainData_equipo,  
                   method = "glmnet",
                   metric = "Accuracy",
                   tuneLength = 3,
                   trControl = control1,tuneGrid=tuneGrid)

GLM_equipo 
```

```{r}
# Imprimir los mejores hiperparámetros
best_params <- GLM_equipo$bestTune
print("Best Hyperparameters:")
print(best_params)

# Extraer accuracy y kappa del mejor modelo
# Buscamos la fila que corresponde a los mejores hiperparámetros en el data frame model$results
best_model_index <- apply(GLM_equipo$results, 1, function(row) {
  all(row[1:length(best_params)] == as.numeric(best_params))
})

best_model_results <- GLM_equipo$results[best_model_index, ]



# Imprimir accuracy y kappa del mejor modelo
accuracy <- best_model_results$Accuracy
kappa <- best_model_results$Kappa

print("Accuracy of the Best Model:")
print(accuracy)

print("Kappa of the Best Model:")
print(kappa)

```

# 20. Prediccion

```{r}
testData_equipo$Y<-as.factor(testData_equipo$Y)
str(testData_equipo$Y)
```

```{r}
testData_NOID_equipo <- testData_equipo[, -which(names(testData_equipo) == "Y")]

```

#20.1 RF

```{r}
#prediccionesRF1<-predict(resultadosRF, newdata = dataNOID_test)
predRF_equipo<-predict(RF_equipo, newdata = testData_NOID_equipo)#matriz binarizada
print(predRF_equipo)


# Obtener las etiquetas reales del conjunto de datos de prueba
y_test <- testData_equipo$Y
#y_testDIC <- FeatureMatrix_Dic_df$Y#Matriz binarizada

```

```{r}
confusion_matrixRF <- table(predRF_equipo, y_test)
# Imprimir la matriz de confusión
print(confusion_matrixRF)



```

```{r}
# Precisión (Accuracy)
accuracy_RF_equipo <- sum(diag(confusion_matrixRF)) / sum(confusion_matrixRF)
print(paste("La precisión (Accuracy) es:", round(accuracy_RF_equipo,2)))

# Sensibilidad (Recall o TPR)
sensitivity_RF_equipo <- confusion_matrixRF[2, 2] / sum(confusion_matrixRF[, 2])
print(paste("La sensibilidad es:", round(sensitivity_RF_equipo,2)))

# Especificidad (TNR)
specificityRF_equipo <- confusion_matrixRF[1, 1] / sum(confusion_matrixRF[, 1])
print(paste("la especificidad es:", round(specificityRF_equipo,2)))

# Valor Predictivo Positivo (PPV o Precision)
ppv_RF_equipo <- confusion_matrixRF[2, 2] / sum(confusion_matrixRF[2, ])
print(paste("el VPP es:", round(ppv_RF_equipo,2)))

# Valor Predictivo Negativo (VPN)
npv_RF_equipo <- confusion_matrixRF[1, 1] / sum(confusion_matrixRF[1, ])
print(paste("el VPN es: ",  round(npv_RF_equipo,2)))




library(pROC)

prob_predRF_equipo <- predict(RF_equipo, newdata = testData_NOID_equipo, type = "prob")

# Asegúrate de que y_test sea numérico y esté alineado con los niveles 1 y 2
y_test_numeric <- as.numeric(y_test)

roc_curve <- roc(response = y_test_numeric, predictor = prob_predRF_equipo[, "2"], levels = c(1, 2))
AUC_RF_equipo <- auc(roc_curve)

print(paste("El valor de AUC es:", round(AUC_RF_equipo, 3)))

# Visualiza la curva ROC
plot(roc_curve, main = "Curva ROC", col = "blue", lwd = 2)

```


```{r}

library(irr)

# Calcular Kappa
kappa_RFeq <- kappa2(cbind(predRF_equipo, testData_equipo$Y))

# Ver el valor de Kappa
print(paste("El índice Kappa es:", round(kappa_RFeq$value, 3)))
kappa_RFeq<-round(kappa_RFeq$value, 3)
```


#20.2 Prediccion GBM

```{r}
# #prediccionesRF1<-predict(resultadosRF, newdata = dataNOID_test)
# prediccionesGBM<-predict(GBM_model, newdata = testData_NOID)#matriz binarizada
# print(prediccionesGBM)
# 
# 
# # Obtener las etiquetas reales del conjunto de datos de prueba
# y_test <- testData$Y
# #y_testDIC <- FeatureMatrix_Dic_df$Y#Matriz binarizada
# 
# ```
# 
# ```{r}
# confusion_matrixGBM <- table(prediccionesGBM, y_test)
# # Imprimir la matriz de confusión
# print(confusion_matrixGBM)
# 
# ```
# 
# 
# ```{r}
# # Precisión (Accuracy)
# accuracy_GBM <- sum(diag(confusion_matrixGBM)) / sum(confusion_matrixGBM)
# print(paste("La precisión (Accuracy) es:", round(accuracy_GBM,2)))
# 
# # Sensibilidad (Recall o TPR)
# sensitivity_GBM <- confusion_matrixGBM[2, 2] / sum(confusion_matrixGBM[, 2])
# print(paste("La sensibilidad es:", round(sensitivity_GBM,2)))
# 
# # Especificidad (TNR)
# specificity_GBM <- confusion_matrixGBM[1, 1] / sum(confusion_matrixGBM[, 1])
# print(paste("la especificidad es:", round(specificity_GBM,2)))
# 
# # Valor Predictivo Positivo (PPV o Precision)
# ppv_GBM <- confusion_matrixGBM[2, 2] / sum(confusion_matrixGBM[2, ])
# print(paste("el VPP es:", round(ppv_GBM,2)))
# 
# # Valor Predictivo Negativo (VPN)
# npv_GBM <- confusion_matrixGBM[1, 1] / sum(confusion_matrixGBM[1, ])
# print(paste("el VPN es: ",  round(npv_GBM,2)))

```

#20.3 Prediccion SVM

```{r}
# #prediccionesRF1<-predict(resultadosRF, newdata = dataNOID_test)
# predSVMCC<-predict(SVM_cc, newdata = testData_NOID)#matriz binarizada
# print(predSVMCC)
# 
# 
# # Obtener las etiquetas reales del conjunto de datos de prueba
# y_test <- testData$Y
# #y_testDIC <- FeatureMatrix_Dic_df$Y#Matriz binarizada

```

```{r}
# confusion_matrixSVM <- table(predSVMCC, y_test)
# # Imprimir la matriz de confusión
# print(confusion_matrixSVM)

```

```{r}
#metricas
# Precisión
# accuracy_SVMCC <- sum(diag(confusion_matrixSVM)) / sum(confusion_matrixSVM)
# print(accuracy_SVMCC)
# # Precisión positiva (VP) o sensibilidad
# sensitivity_SVMCC <- confusion_matrixSVM[2, 2] / sum(confusion_matrixSVM[,2 ])
# print(sensitivity_SVMCC)
# # Precisión negativa (VN) o especificidad
# specificity_SVMCC <- confusion_matrixSVM[1, 1] / sum(confusion_matrixSVM[,1 ])
# specificity_SVMCC
# 
# # Valor predictivo positivo (VPP)
# ppv_SVMCC <- confusion_matrixSVM[2, 2] / sum(confusion_matrixSVM[2, ])
# print(ppv_SVMCC)
# # Valor predictivo negativo (VPN)
# npv_SVM <- confusion_matrixSVM[1, 1] / sum(confusion_matrixSVM[1, ])
# print(npv_SVM)



# 
# 
# prob_predSVMCC <- predict(SVM_cc, newdata = testData_NOID, type = "prob")
# 
# 
# # Asegúrate de que y_test sea numérico y esté alineado con los niveles 1 y 2
# y_test_numeric <- as.numeric(y_test)
# 
# roc_curve <- roc(response = y_test_numeric, predictor = prob_predRFCC[, "2"], levels = c(1, 2))
# AUC_SVMCC <- auc(roc_curve)
# 
# print(paste("El valor de AUC es:", round(AUC_SVMCC, 3)))
# 
# # Visualiza la curva ROC
# plot(roc_curve, main = "Curva ROC", col = "blue", lwd = 2)
```




#20.4 Prediccion KNN

```{r}
#prediccionesRF1<-predict(resultadosRF, newdata = dataNOID_test)
predKNN_equipo<-predict(KNN_equipo, newdata = testData_NOID_equipo)#matriz binarizada
print(predKNN_equipo)


# Obtener las etiquetas reales del conjunto de datos de prueba
y_test <- testData_equipo$Y
#y_testDIC <- FeatureMatrix_Dic_df$Y#Matriz binarizada

```

```{r}
confusion_matrixKNN <- table(predKNN_equipo, y_test)
# Imprimir la matriz de confusión
print(confusion_matrixKNN)

```

```{r}
#metricas
# Precisión
accuracy_KNN_equipo <- sum(diag(confusion_matrixKNN)) / sum(confusion_matrixKNN)
print(accuracy_KNN_equipo)
# Precisión positiva (VP) o sensibilidad
sensitivity_KNN_equipo<- confusion_matrixKNN[2, 2] / sum(confusion_matrixKNN[,2 ])
print(sensitivity_KNN_equipo)
# Precisión negativa (VN) o especificidad
specificity_KNN_equipo <- confusion_matrixKNN[1, 1] / sum(confusion_matrixKNN[,1 ])
specificity_KNN_equipo

# Valor predictivo positivo (VPP)
ppv_KNN_equipo <- confusion_matrixKNN[2, 2] / sum(confusion_matrixKNN[2, ])
print(ppv_KNN_equipo)
# Valor predictivo negativo (VPN)
npv_KNN_equipo <- confusion_matrixKNN[1, 1] / sum(confusion_matrixKNN[1, ])
print(npv_KNN_equipo)


prob_predKNNequipo <- predict(KNN_equipo, newdata = testData_NOID_equipo, type = "prob")

# Verifica los nombres de las columnas (clases)
print(colnames(prob_predKNNequipo))  # Deberían ser "1" y "2" o los nombres de las clases

# Asegúrate de que y_test sea numérico con niveles 1 y 2
y_test_numeric <- as.numeric(testData_equipo$Y)

# Calcula la curva ROC usando la probabilidad de la clase positiva ("2")
roc_curve_knn <- roc(response = y_test_numeric, predictor = prob_predKNNequipo[, "2"], levels = c(1, 2))

# Calcula el AUC
AUC_KNN_equipo <- auc(roc_curve_knn)
print(paste("El valor de AUC es:", round(AUC_KNN_equipo, 3)))

# Visualiza la curva ROC
plot(roc_curve_knn, main = "Curva ROC - KNN", col = "blue", lwd = 2)
```



```{r}

library(irr)

# Calcular Kappa
kappa_KNNeq <- kappa2(cbind(predKNN_equipo, testData_equipo$Y))

# Ver el valor de Kappa
print(paste("El índice Kappa es:", round(kappa_KNNeq$value, 3)))
kappa_KNNeq<-round(kappa_KNNeq$value, 3)
```

```{r}
#prediccionesRF1<-predict(resultadosRF, newdata = dataNOID_test)
predGLM_equipo<-predict(GLM_equipo, newdata = testData_NOID_equipo)#matriz binarizada
print(predGLM_equipo)


# Obtener las etiquetas reales del conjunto de datos de prueba
y_test <- testData_equipo$Y
#y_testDIC <- FeatureMatrix_Dic_df$Y#Matriz binarizada

```

```{r}
confusion_matrixGLM <- table(predGLM_equipo, y_test)
# Imprimir la matriz de confusión
print(confusion_matrixGLM)

```


```{r}
# Precisión (Accuracy)
accuracy_GLM_equipo <- sum(diag(confusion_matrixGLM)) / sum(confusion_matrixGLM)
print(paste("La precisión (Accuracy) es:", round(accuracy_GLM_equipo,2)))

# Sensibilidad (Recall o TPR)
sensitivity_GLM_equipo <- confusion_matrixGLM[2, 2] / sum(confusion_matrixGLM[, 2])
print(paste("La sensibilidad es:", round(sensitivity_GLM_equipo,2)))

# Especificidad (TNR)
specificity_GLM_equipo <- confusion_matrixGLM[1, 1] / sum(confusion_matrixGLM[, 1])
print(paste("la especificidad es:", round(specificity_GLM_equipo,2)))

# Valor Predictivo Positivo (PPV o Precision)
ppv_GLM_equipo <- confusion_matrixGLM[2, 2] / sum(confusion_matrixGLM[2, ])
print(paste("el VPP es:", round(ppv_GLM_equipo,2)))

# Valor Predictivo Negativo (VPN)
npv_GLM_equipo <- confusion_matrixGLM[1, 1] / sum(confusion_matrixGLM[1, ])
print(paste("el VPN es: ",  round(npv_GLM_equipo,2)))




# Predicciones probabilísticas con el modelo GLM
prob_predGLM_equipo <- predict(GLM_equipo, newdata = testData_NOID_equipo, type = "prob")

# Verifica los nombres de las columnas (clases)
print(colnames(prob_predGLM_equipo))  # Deberían ser "1" y "2" o los nombres de las clases

# Asegúrate de que y_test sea numérico con niveles 1 y 2
y_test_numeric <- as.numeric(testData_equipo$Y)

# Calcula la curva ROC usando la probabilidad de la clase positiva ("2")
roc_curve_glm <- roc(response = y_test_numeric, predictor = prob_predGLM_equipo[, "2"], levels = c(1, 2))

# Calcula el AUC
AUC_GLM_equipo <- auc(roc_curve_glm)
print(paste("El valor de AUC es:", round(AUC_GLM_equipo, 3)))

# Visualiza la curva ROC
plot(roc_curve_glm, main = "Curva ROC - GLM", col = "red", lwd = 2)
```

```{r}

library(irr)

# Calcular Kappa
kappa_GLM_equipo <- kappa2(cbind(predGLM_equipo, testData_equipo$Y))

# Ver el valor de Kappa
print(paste("El índice Kappa es:", round(kappa_GLM_equipo$value, 3)))

kappa_GLM_equipo<-kappa_GLM_equipo$value
```




COMBAT CORRECTED EQUIPO




```{r}
Train.rf_equipo  <- as.data.frame(trainData_equipo) 

Test.rf_equipo <- as.data.frame(testData_equipo)
```

```{r}
objeto_recipe <- recipe(formula = Y ~ .,
                        data =  Train.rf_equipo)

objeto_recipe <- objeto_recipe %>% 
  step_nzv(all_predictors())

trained_recipe <- prep(objeto_recipe, training = Train.rf_equipo)

Train.rf_equipo <- bake(trained_recipe, new_data = Train.rf_equipo)
Test.rf_equipo  <- bake(trained_recipe, new_data = Test.rf_equipo)
```

```{r}
# Submuestras y repeticiones

# particiones  <- 5
# repeticiones <- 15
particiones <- 3
repeticiones <- 5
```

```{r}
# Specify the tunning configuration (mtry hyperparameter depends on the number of columns)
seed.rf <- 42
set.seed(seed.rf) 

x <- Train.rf_equipo[, -ncol(Train.rf_equipo)] # se incluyen todas las columnas excepto la última

# if(ncol(x) <= 7){
#   
#   mtry <- c(1, 2, 3)
#   
# } else {
#   
#   mtry <- c(1, 2, seq(4, ncol(x) * 0.8, 2))
#   
# }
mtry <- c(1, 2, 3)
min.node.size <- seq(1, 10, 2)  # Reducir el rango
hiperparametros <- expand.grid(mtry =  mtry,
                               #min.node.size = seq(1, 30, 2),
                               min.node.size=min.node.size,
                               splitrule = "gini")
```


```{r}

# Seeds
seed.rf <- 42
set.seed(seed.rf)

seeds <- vector(mode = "list", length = (particiones * repeticiones) + 1)

for (i in 1:(particiones * repeticiones)) {
  seeds[[i]] <- sample.int(500, nrow(hiperparametros)) 
}

seeds[[(particiones * repeticiones) + 1]] <- sample.int(500, 1)

# Training control
```



```{r}
# Training control

cross_val <- trainControl(
  method = "repeatedcv",
  number = particiones,
  repeats = repeticiones,
  returnResamp = "final",
  verboseIter = FALSE,
  allowParallel = TRUE,
  classProbs = TRUE,
  seeds = seeds)

# Training 

# Convertir los niveles de Train.rf$sensi a números también

Train.rf_equipo$Y <- factor(as.numeric(factor(Train.rf_equipo$Y)))
Train.rf_equipo$Y <- factor(Train.rf_equipo$Y, levels = c("1", "2"))
levels(Train.rf_equipo$Y) <- make.names(levels(Train.rf_equipo$Y))

```





```{r}
class(Train.rf_equipo)
```


```{r}
Train.rf_equipo <- as.data.frame(Train.rf_equipo)
```


```{r}
# Primero aseguramos que Train.rf es un dataframe
Train.rf_equipo <- as.data.frame(Train.rf_equipo)

# Convertimos Y a factor
Train.rf_equipo$Y <- as.factor(Train.rf_equipo$Y)

# Definimos número de árboles
#n_trees <- 500 # default
n_trees<-200
# Establecemos semilla para reproducibilidad
set.seed(80)

# Ejecutamos el entrenamiento
results_equipo <- caret::train(Y ~ .,
                data = Train.rf_equipo, 
                method = "ranger",
                tuneGrid = hiperparametros,
                metric = "Accuracy",
                importance = "impurity",
                trControl = cross_val,
                num.trees = n_trees)
               #allowParallel=FALSE)  

# Vector para probar diferentes números de árboles
#num_trees_range <- c(10, 50, 100, 200, 500, 1000, 1500)

```




```{r}
Test.rf_equipo$Y<-as.factor(Test.rf_equipo$Y)
str(Test.rf_equipo$Y)
```

```{r}
testRF_NOID_equipo <- Test.rf_equipo[, -which(names(Test.rf_equipo) == "Y")]

```



```{r}
#prediccionesRF1<-predict(resultadosRF, newdata = dataNOID_test)
predRANGER_equipo<-predict(results_equipo, newdata = testRF_NOID_equipo)#matriz binarizada
print(predRANGER_equipo)


# Obtener las etiquetas reales del conjunto de datos de prueba
#y_test <- testData$Y

prob_predRanger_equipo <- predict(results_equipo, newdata = testRF_NOID_equipo, type = "prob")

colnames(prob_predRanger_equipo)
# Asegúrate de que y_test sea un factor con los niveles correctos
y_test <- factor(Test.rf_equipo$Y, levels = c(1, 2), labels = c("Cov.Neg", "Cov.Pos"))




```


```{r}
library(pROC)

# Asegúrate de que y_test sea numérico y esté alineado con los niveles 1 y 2
y_test_numeric <- as.numeric(y_test)

roc_curve <- roc(response = y_test_numeric, 
                 predictor = prob_predRanger_equipo[, "X2"], 
                 levels = c(1, 2))
AUC_Ranger_equipo <- auc(roc_curve)
print(paste("El valor de AUC es:", round(AUC_Ranger_equipo, 3)))

# Visualiza la curva ROC
plot(roc_curve, main = "Curva ROC", col = "blue", lwd = 2)

confusion_matrixRANGER <- table(predRANGER_equipo, y_test)
# Imprimir la matriz de confusión
print(confusion_matrixRANGER)
```

```{r}
# Precisión (Accuracy)
accuracy_RANGER_eq <- sum(diag(confusion_matrixRANGER)) / sum(confusion_matrixRANGER)
print(paste("La precisión (Accuracy) es:", round(accuracy_RANGER_eq,2)))

# Sensibilidad (Recall o TPR)
sensitivity_RANGER_eq <- confusion_matrixRANGER[2, 2] / sum(confusion_matrixRANGER[, 2])
print(paste("La sensibilidad es:", round(sensitivity_RANGER_eq,2)))

# Especificidad (TNR)
specificity_RANGER_eq <- confusion_matrixRANGER[1, 1] / sum(confusion_matrixRANGER[, 1])
print(paste("la especificidad es:", round(specificity_RANGER_eq,2)))

# Valor Predictivo Positivo (PPV o Precision)
ppv_RANGER_eq<- confusion_matrixRANGER[2, 2] / sum(confusion_matrixRANGER[2, ])
print(paste("el VPP es:", round(ppv_RANGER_eq,2)))

# Valor Predictivo Negativo (VPN)
npv_RANGER_eq<- confusion_matrixRANGER[1, 1] / sum(confusion_matrixRANGER[1, ])
print(paste("el VPN es: ",  round(npv_RANGER_eq,2)))


```


```{r}

library(irr)

# Calcular Kappa
kappa_RANGEReq <- kappa2(cbind(predRANGER_equipo, Test.rf_equipo$Y))

# Ver el valor de Kappa
print(paste("El índice Kappa es:", round(kappa_RANGEReq$value, 3)))
kappa_RANGEReq<-round(kappa_RANGEReq$value, 3)
```



---
title: "R Notebook"
output: html_notebook
---
---
title: "COMBAT_CORRECTED"
author: "Karina Roitman"
date: "2024-12-22"
output: html_document
---

```{r setup, include=FALSE}
knitr::opts_chunk$set(echo = TRUE)
```

```{r}
library(MALDIquant)
library(MALDIquantForeign)
library(readBrukerFlexData)
library(ggplot2)
library(caret)
library(stats)
library(binda)
library(factoextra)
library(binda)
library(dplyr)
library(crossval)
library(ggrepel)
library(corrr)
library(ggplot2)
library(FactoMineR)
```

EQUIPO

```{r}
combat_corrected_equipo<- cbind(combat_corrected_equipo, label=Datos_actualizados$PCR.Cov)#1=neg,2=pos
combat_corrected_equipo<-as.data.frame(combat_corrected_equipo)
combat_corrected_equipo$label <- as.factor(combat_corrected_equipo$label)
```


```{r}

library(tidymodels)
# set.seed asegura reproducibilidad
set.seed(42)

#Utilizo tidymodels para dividir de manera proporcional

split_data <- initial_split(combat_corrected_equipo, strata = "label", prop = 0.8)

# Obtener los conjuntos de entrenamiento y prueba
trainData_equipo_dico <- training(split_data)
testData_equipo_dico <- testing(split_data)

```

```{r}
trainData_equipo_dico<-as.data.frame(trainData_equipo_dico)
trainData_equipo_dico$label<-as.factor(trainData_equipo_dico$label)
str(trainData_equipo_dico)
```

```{r}
train_subset <- trainData_equipo_dico[, 1:63]
```


```{r}
library(dplyr)
#trainData_equipo_dico <- trainData_equipo_dico %>% rename(Y = label)
trainData_equipo_dico<-trainData_equipo_dico[,-ncol(trainData_equipo_dico)]
str(trainData_equipo_dico$Y)
```


```{r}
#Dicotimizacion de la matriz de intensidad
 #optimizeThreshold uses (approximate) mutual information to determine the optimal thresholds. Specifically, the thresholds are chosen to maximize the mutual information between response and each variable
thr <- optimizeThreshold(train_subset, trainData_equipo_dico$Y)
train_subset <- dichotomize(train_subset, thr) #2 MATRIZ DE INTENSIDAD DICOTOMIZADA

```


```{r}
trainData_equipo_dico<- cbind(train_subset, trainData_equipo_dico$Y)#1=neg,2=pos
```



```{r}
str(trainData_equipo_dico)
trainData_equipo_dico<-as.data.frame(trainData_equipo_dico)
```





```{r}
library(dplyr)
trainData_equipo_dico <- trainData_equipo_dico %>% rename(Y = V64)
str(trainData_equipo_dico$Y)
```


```{r}
trainData_equipo_dico<-as.data.frame(trainData_equipo_dico)
trainData_equipo_dico$Y<-as.factor(trainData_equipo_dico$Y)
str(trainData_equipo_dico)
```



```{r}
zero_var_indices <- nearZeroVar(trainData_equipo_dico[,1:63])

if (length(zero_var_indices) > 0) {
    trainData_equipo_dico <- trainData_equipo_dico[, -zero_var_indices]
}

```



```{r}
train_subset<-trainData_equipo_dico[,-ncol(trainData_equipo_dico)]
thr_filtered <- thr[colnames(trainData_equipo_dico)]
```


quedan 41 variables


```{r}
testData_equipo_dico<-as.data.frame(testData_equipo_dico)
testData_equipo_dico$label<-as.factor(testData_equipo_dico$label)
testData_equipo_dico<-testData_equipo_dico[,-ncol(testData_equipo_dico)]
str(testData_equipo_dico)
```



```{r}
# library(dplyr)
# testData_equipo_dico <- testData_equipo_dico %>% rename(Y = label)
# str(testData_equipo_dico$Y)
```



```{r}
test_subset <- testData_equipo_dico[, 1:63]
```


```{r}
library(dplyr)

str(testData_equipo_dico$Y)
```




```{r}
test_subset <- test_subset[, colnames(trainData_equipo_dico)[1:41]]
#test_subset <-  test_subset[, colnames(trainData_equipo_dico)]
thr_filtered <-  thr[colnames(trainData_equipo_dico)[1:41]]
#Dicotimizacion de la matriz de intensidad
test_subset <- dichotomize(test_subset, thr_filtered) 


```


```{r}
testData_equipo_dico<- cbind(test_subset, testData_equipo_dico$Y)#1=neg,2=pos
```

```{r}
library(dplyr)
testData_equipo_dico<-as.data.frame(testData_equipo_dico)
testData_equipo_dico <- testData_equipo_dico %>% rename(Y = V42)
str(testData_equipo_dico$Y)
```

```{r}
str(testData_equipo_dico)
```




```{r}
testData_equipo_dico<-as.data.frame(testData_equipo_dico)
testData_equipo_dico$Y<-as.factor(testData_equipo_dico$Y)
str(testData_equipo_dico)
```




```{r}
# Ver la distribución de clases en ambos conjuntos
table(trainData_equipo_dico$Y)
table(testData_equipo_dico$Y)


```




# 19.Modelos (con datos combat_corrected_equipo)
DICOTOMIZADOS




```{r}
library(caret)
set.seed(42)
control1 <- trainControl(method = "cv", number = 5)
#en esta primera vez pruebo con crossval
```

```{r}
# Especificar la variable dependiente en la fórmula
formula <- Y ~ .
```

```{r}
#accuracy=Es la proporción de predicciones correctas realizadas por el modelo con respecto al total de predicciones.

#kappa= Es una métrica que mide el grado de acuerdo entre las predicciones del modelo y las clases verdaderas, ajustando por la posibilidad de que el acuerdo se deba al azar.
```

#19.1 Random forest

```{r}
class(trainData_equipo_dico)
```


```{r}
library(caret)
control1 <- trainControl(method = "cv", number = 10)
grid_rf <- expand.grid(mtry = c(2, 5, 10)) #the randomForest package only has one available tuning parameter, mtry.
set.seed(42)
rf_equipo_dic <- caret::train(Y ~ ., data = trainData_equipo_dico, 
                      method = "rf",   # Método para random forest
                      trControl = control1, 
                      tuneGrid = grid_rf,  # Parámetro mtry
                      metric = "Accuracy")  # Métrica para clasificación

```

```{r}
rf_equipo_dic$results
```

```{r}
plot(rf_equipo_dic)
```






#19.2 GBM

```{r}
# grid_gbm <- expand.grid(
#   interaction.depth = c(1, 3, 5, 7, 9, 11), 
#   n.trees = (1:10) * 100, 
#   shrinkage = c(0.01, 0.05, 0.1, 0.2),
#   n.minobsinnode = c(5, 10, 15, 20, 25)
# )

# 
# GBM_model<-train(Y ~ ., data = trainData, 
#                       method = "gbm",   # Método para random forest
#                       trControl = control1, 
#                       tuneGrid = grid_gbm, 
#                       metric = "Accuracy")

# 
# GBM_c <- train(
#   Y ~ .,                        # Reemplaza Y con tu variable dependiente
#   data = trainData,            # Tu conjunto de entrenamiento
#   method = "gbm",              # Método GBM
#   trControl = control1,         # Control de entrenamiento
#   tuneGrid = expand.grid(
#     interaction.depth = 3,     # Profundidad máxima de los árboles
#     n.trees = 100,             # Número de árboles
#     shrinkage = 0.1,           # Tasa de aprendizaje
#     n.minobsinnode = 10        # Mínimo de observaciones en cada nodo
#   ),
#   metric = "Accuracy",         # Métrica de rendimiento
#   verbose = TRUE               # Mostrar progreso
# )
# GBM_c

```

```{r}
# trellis.par.set(caretTheme())
# plot(GBM_model)
# 
# trellis.par.set(caretTheme())
# plot(GBM_model, metric = "Kappa")
```

#19.3 SVM

```{r}
# SVM_c <- train(Y ~., data = trainData, method = "svmRadial", trControl = control1, preProcess = c("center","scale"), tuneLength = 10, prob.model = TRUE)
# # Print the best tuning parameter sigma and C that maximizes model accuracy
# SVM_c$bestTun    #there is a tuning parameter C, also known as Cost, that determines the possible misclassifications. It essentially imposes a penalty to the model for making an error: the higher the value of C, the less likely it is that the SVM algorithm will misclassify a point.
# #sigma: es propio del tipo de kernel que estamos utilizando y en el fondo va a regular el overfitting del modelo
# 
# SVM_c

```




```{r}
#plot(SVM_c)
```

#19.3 KNN

```{r}
tuneGrid <- expand.grid(k = 1:15)
set.seed(42)
# Ajustar el modelo KNN
KNN_equipo_dic <- caret::train(formula, 
                    data = trainData_equipo_dico, 
                    trControl = control1, 
                    method = "knn", 
                    metric = "Accuracy", 
                    preProcess = c("center","scale"),
                    tuneGrid = tuneGrid)

KNN_equipo_dic
```

```{r}
plot(KNN_equipo_dic)
```

#19.4 GLMNET

```{r}

tuneGrid <- expand.grid(
  alpha = seq(0, 1, by = 0.1),  # From 0 (Ridge) to 1 (Lasso)
  lambda = 10^seq(-3, 3, length = 100)  # Logarithmic scale for lambda
)
set.seed(42)
GLM_equipo_dic<- caret::train(formula, 
                  data = trainData_equipo_dico,  
                   method = "glmnet",
                   metric = "Accuracy",
                   tuneLength = 3,
                   trControl = control1,tuneGrid=tuneGrid)

GLM_equipo_dic 
```

```{r}
# Imprimir los mejores hiperparámetros
best_params <- GLM_equipo_dic$bestTune
print("Best Hyperparameters:")
print(best_params)

# Extraer accuracy y kappa del mejor modelo
# Buscamos la fila que corresponde a los mejores hiperparámetros en el data frame model$results
best_model_index <- apply(GLM_equipo_dic$results, 1, function(row) {
  all(row[1:length(best_params)] == as.numeric(best_params))
})

best_model_results <- GLM_equipo_dic$results[best_model_index, ]

# Imprimir accuracy y kappa del mejor modelo
accuracy <- best_model_results$Accuracy
kappa <- best_model_results$Kappa

print("Accuracy of the Best Model:")
print(accuracy)

print("Kappa of the Best Model:")
print(kappa)

```

# 20. Prediccion

```{r}
testData_equipo_dico$Y<-as.factor(testData_equipo_dico$Y)
str(testData_equipo_dico$Y)
```

```{r}
testData_NOID_equipo_dico <- testData_equipo_dico[, -which(names(testData_equipo_dico) == "Y")]

```

#20.1 RF

```{r}
#prediccionesRF1<-predict(resultadosRF, newdata = dataNOID_test)
predRF_equipo_dico<-predict(rf_equipo_dic, newdata = testData_NOID_equipo_dico)#matriz binarizada
print(predRF_equipo_dico)


# Obtener las etiquetas reales del conjunto de datos de prueba
#y_test <- testData$Y

prob_predRFC <- predict(rf_equipo_dic, newdata = testData_NOID_equipo_dico, type = "prob")

colnames(prob_predRFC)
# Asegúrate de que y_test sea un factor con los niveles correctos
y_test <- factor(testData_equipo_dico$Y, levels = c(1, 2), labels = c("Cov.Neg", "Cov.Pos"))




```


```{r}
library(pROC)

# Asegúrate de que y_test sea numérico y esté alineado con los niveles 1 y 2
y_test_numeric <- as.numeric(y_test)

roc_curve <- roc(response = y_test_numeric, predictor = prob_predRFC[, "2"], levels = c(1, 2))
AUC_RF_equipo_dic <- auc(roc_curve)

print(paste("El valor de AUC es:", round(AUC_RF_equipo_dic, 3)))

# Visualiza la curva ROC
plot(roc_curve, main = "Curva ROC", col = "blue", lwd = 2)
```


```{r}
confusion_matrixRF <- table(predRF_equipo_dico, y_test)
# Imprimir la matriz de confusión
print(confusion_matrixRF)

```

```{r}
# Precisión (Accuracy)
accuracyRF_equipo_dic <- sum(diag(confusion_matrixRF)) / sum(confusion_matrixRF)
print(paste("La precisión (Accuracy) es:", round(accuracyRF_equipo_dic,2)))

# Sensibilidad (Recall o TPR)
sensitivityRF_equipo_dic <- confusion_matrixRF[2, 2] / sum(confusion_matrixRF[, 2])
print(paste("La sensibilidad es:", round(sensitivityRF_equipo_dic,2)))

# Especificidad (TNR)
specificityRF_equipo_dic <- confusion_matrixRF[1, 1] / sum(confusion_matrixRF[, 1])
print(paste("la especificidad es:", round(specificityRF_equipo_dic,2)))

# Valor Predictivo Positivo (PPV o Precision)
ppvRF_equipo_dic <- confusion_matrixRF[2, 2] / sum(confusion_matrixRF[2, ])
print(paste("el VPP es:", round(ppvRF_equipo_dic,2)))

# Valor Predictivo Negativo (VPN)
npvRF_equipo_dic <- confusion_matrixRF[1, 1] / sum(confusion_matrixRF[1, ])
print(paste("el VPN es: ",  round(npvRF_equipo_dic,2)))


```
```{r}

library(irr)

# Calcular Kappa
kappa_RFeq_dic <- kappa2(cbind(predRF_equipo_dico, testData_equipo_dico$Y))

# Ver el valor de Kappa
print(paste("El índice Kappa es:", round(kappa_RFeq_dic$value, 3)))
kappa_RFeq_dic<-round(kappa_RFeq_dic$value, 3)
```




#20.2 Prediccion GLM

```{r}
#prediccionesRF1<-predict(resultadosRF, newdata = dataNOID_test)
predGLM_equipo_dic<-predict(GLM_equipo_dic, newdata = testData_NOID_equipo_dico)#matriz binarizada
print(predGLM_equipo_dic)


# Obtener las etiquetas reales del conjunto de datos de prueba
y_test <- testData_equipo_dico$Y
#y_testDIC <- FeatureMatrix_Dic_df$Y#Matriz binarizada

```



```{r}
confusion_matrixGLM <- table(predGLM_equipo_dic, y_test)
# Imprimir la matriz de confusión
print(confusion_matrixGLM)

```


```{r}
# Precisión (Accuracy)
accuracy_GLM_equipo_dic <- sum(diag(confusion_matrixGLM)) / sum(confusion_matrixGLM)
print(paste("La precisión (Accuracy) es:", round(accuracy_GLM_equipo_dic,2)))

# Sensibilidad (Recall o TPR)
sensitivity_GLM_equipo_dic <- confusion_matrixGLM[2, 2] / sum(confusion_matrixGLM[, 2])
print(paste("La sensibilidad es:", round(sensitivity_GLM_equipo_dic,2)))

# Especificidad (TNR)
specificity_GLM_equipo_dic <- confusion_matrixGLM[1, 1] / sum(confusion_matrixGLM[, 1])
print(paste("la especificidad es:", round(specificity_GLM_equipo_dic,2)))

# Valor Predictivo Positivo (PPV o Precision)
ppv_GLM_equipo_dic <- confusion_matrixGLM[2, 2] / sum(confusion_matrixGLM[2, ])
print(paste("el VPP es:", round(ppv_GLM_equipo_dic,2)))

# Valor Predictivo Negativo (VPN)
npv_GLM_equipo_dic <- confusion_matrixGLM[1, 1] / sum(confusion_matrixGLM[1, ])
print(paste("el VPN es: ",  round(npv_GLM_equipo_dic,2)))




# Predicciones probabilísticas con el modelo GLM
prob_predGLM <- predict(GLM_equipo_dic, newdata = testData_NOID_equipo_dico, type = "prob")

# Verifica los nombres de las columnas (clases)
print(colnames(prob_predGLM))  # Deberían ser "1" y "2" o los nombres de las clases

# Asegúrate de que y_test sea numérico con niveles 1 y 2
y_test_numeric <- as.numeric(testData_equipo_dico$Y)

# Calcula la curva ROC usando la probabilidad de la clase positiva ("2")
roc_curve_glm <- roc(response = y_test_numeric, predictor = prob_predGLM[, "2"], levels = c(1, 2))

# Calcula el AUC
AUC_GLM_equipo_dic <- auc(roc_curve_glm)
print(paste("El valor de AUC es:", round(AUC_GLM_equipo_dic, 3)))

# Visualiza la curva ROC
plot(roc_curve_glm, main = "Curva ROC - GLM", col = "red", lwd = 2)
```
```{r}

library(irr)

# Calcular Kappa
kappa_GLM_eq_dic <- kappa2(cbind(predGLM_equipo_dic, testData_equipo_dico$Y))

# Ver el valor de Kappa
print(paste("El índice Kappa es:", round(kappa_GLM_eq_dic$value, 3)))
kappa_GLM_eq_dic<-round(kappa_GLM_eq_dic$value, 3)
```



#20.3 Prediccion SVM

```{r}
# #prediccionesRF1<-predict(resultadosRF, newdata = dataNOID_test)
# predSVMC<-predict(SVM_c, newdata = testData_NOID)#matriz binarizada
# print(predSVMC)
# 
# 
# # Obtener las etiquetas reales del conjunto de datos de prueba
# y_test <- testData$Y
# #y_testDIC <- FeatureMatrix_Dic_df$Y#Matriz binarizada


```

```{r}

# 
# # Predicción de probabilidades
# prob_predSVMC <- predict(SVM_c, newdata = testData_NOID, type = "prob")
# 
# # Verificar el resultado
# print(prob_predSVMC)

```


```{r}
# confusion_matrixSVM <- table(predSVMC, y_test)
# # Imprimir la matriz de confusión
# print(confusion_matrixSVM)

```

```{r}
#metricas
# Precisión
# accuracy_SVMC <- sum(diag(confusion_matrixSVM)) / sum(confusion_matrixSVM)
# print(accuracy_SVMC)
# # Precisión positiva (VP) o sensibilidad
# sensitivity_SVMC <- confusion_matrixSVM[2, 2] / sum(confusion_matrixSVM[,2 ])
# print(sensitivity_SVMC)
# # Precisión negativa (VN) o especificidad
# specificity_SVMC <- confusion_matrixSVM[1, 1] / sum(confusion_matrixSVM[,1 ])
# specificity_SVMC
# 
# # Valor predictivo positivo (VPP)
# ppv_SVMC <- confusion_matrixSVM[2, 2] / sum(confusion_matrixSVM[2, ])
# print(ppv_SVMC)
# # Valor predictivo negativo (VPN)
# npv_SVMC <- confusion_matrixSVM[1, 1] / sum(confusion_matrixSVM[1, ])
# print(npv_SVMC)
# 
# 
# library(pROC)
# 
# # Asegúrate de que y_test sea numérico y esté alineado con los niveles 1 y 2
# y_test_numeric <- as.numeric(y_test)
# 
# roc_curve <- roc(response = y_test_numeric, predictor = prob_predSVMC[, "2"], levels = c(1, 2))
# AUC_SVMC <- auc(roc_curve)
# 
# print(paste("El valor de AUC es:", round(AUC_SVMC, 3)))
# 
# # Visualiza la curva ROC
# plot(roc_curve, main = "Curva ROC", col = "blue", lwd = 2)
```

#20.4 Prediccion KNN

```{r}
#prediccionesRF1<-predict(resultadosRF, newdata = dataNOID_test)
predKNN_equipo_dic<-predict(KNN_equipo_dic, newdata = testData_NOID_equipo_dico)#matriz binarizada
print(predKNN_equipo_dic)


# Obtener las etiquetas reales del conjunto de datos de prueba
y_test <- testData_equipo_dico$Y
#y_testDIC <- FeatureMatrix_Dic_df$Y#Matriz binarizada

```

```{r}
confusion_matrixKNN <- table(predKNN_equipo_dic, y_test)
# Imprimir la matriz de confusión
print(confusion_matrixKNN)

```

```{r}
#metricas
# Precisión
accuracy_KNN_equipo_dic <- sum(diag(confusion_matrixKNN)) / sum(confusion_matrixKNN)
print(accuracy_KNN_equipo_dic)
# Precisión positiva (VP) o sensibilidad
sensitivity_KNN_equipo_dic <- confusion_matrixKNN[2, 2] / sum(confusion_matrixKNN[,2 ])
print(sensitivity_KNN_equipo_dic)
# Precisión negativa (VN) o especificidad
specificity_KNN_equipo_dic <- confusion_matrixKNN[1, 1] / sum(confusion_matrixKNN[,1 ])
specificity_KNN_equipo_dic

# Valor predictivo positivo (VPP)
ppv_KNN_equipo_dic <- confusion_matrixKNN[2, 2] / sum(confusion_matrixKNN[2, ])
print(ppv_KNN_equipo_dic)
# Valor predictivo negativo (VPN)
npv_KNN_equipo_dic <- confusion_matrixKNN[1, 1] / sum(confusion_matrixKNN[1, ])
print(npv_KNN_equipo_dic)



prob_predKNNC <- predict(KNN_equipo_dic, newdata = testData_NOID_equipo_dico, type = "prob")

# Verifica los nombres de las columnas (clases)
print(colnames(prob_predKNNC))  # Deberían ser "1" y "2" o los nombres de las clases

# Asegúrate de que y_test sea numérico con niveles 1 y 2
y_test_numeric <- as.numeric(testData_equipo_dico$Y)

# Calcula la curva ROC usando la probabilidad de la clase positiva ("2")
roc_curve_knn <- roc(response = y_test_numeric, predictor = prob_predKNNC[, "2"], levels = c(1, 2))

# Calcula el AUC
AUC_KNN_equipo_dic <- auc(roc_curve_knn)
print(paste("El valor de AUC es:", round(AUC_KNN_equipo_dic, 3)))

# Visualiza la curva ROC
plot(roc_curve_knn, main = "Curva ROC - KNN", col = "blue", lwd = 2)
```
```{r}

library(irr)

# Calcular Kappa
kappa_KNN_eq_dic <- kappa2(cbind(predKNN_equipo_dic, testData_equipo_dico$Y))

# Ver el valor de Kappa
print(paste("El índice Kappa es:", round(kappa_KNN_eq_dic$value, 3)))
kappa_KNN_eq_dic<-round(kappa_KNN_eq_dic$value, 3)
```




#RANGER
```{r}
Train.rf_equipo_dico  <- as.data.frame(trainData_equipo_dico) 

Test.rf_equipo_dico <- as.data.frame(testData_equipo_dico)
```

```{r}
objeto_recipe <- recipe(formula = Y ~ .,
                        data =  Train.rf_equipo_dico)



trained_recipe <- prep(objeto_recipe, training = Train.rf_equipo_dico)

Train.rf_equipo_dico <- bake(trained_recipe, new_data = Train.rf_equipo_dico)
Test.rf_equipo_dico  <- bake(trained_recipe, new_data = Test.rf_equipo_dico)
```

```{r}
# Submuestras y repeticiones
set.seed(42)
# particiones  <- 5
# repeticiones <- 15
particiones <- 3
repeticiones <- 5
```

```{r}
# Specify the tunning configuration (mtry hyperparameter depends on the number of columns)
seed.rf <- 42
set.seed(seed.rf) 

x <- Train.rf_equipo_dico[, -ncol(Train.rf_equipo_dico)] # se incluyen todas las columnas excepto la última

# if(ncol(x) <= 7){
#   
#   mtry <- c(1, 2, 3)
#   
# } else {
#   
#   mtry <- c(1, 2, seq(4, ncol(x) * 0.8, 2))
#   
# }
mtry <- c(1, 2, 3)
min.node.size <- seq(1, 10, 2)  # Reducir el rango
hiperparametros <- expand.grid(mtry =  mtry,
                               #min.node.size = seq(1, 30, 2),
                               min.node.size=min.node.size,
                               splitrule = "gini")
```


```{r}

# Seeds
seed.rf <- 42
set.seed(seed.rf)

seeds <- vector(mode = "list", length = (particiones * repeticiones) + 1)

for (i in 1:(particiones * repeticiones)) {
  seeds[[i]] <- sample.int(500, nrow(hiperparametros)) 
}

seeds[[(particiones * repeticiones) + 1]] <- sample.int(500, 1)

# Training control
```



```{r}
# Training control

cross_val <- trainControl(
  method = "repeatedcv",
  number = particiones,
  repeats = repeticiones,
  returnResamp = "final",
  verboseIter = FALSE,
  allowParallel = TRUE,
  classProbs = TRUE,
  seeds = seeds)

# Training 

# Convertir los niveles de Train.rf$sensi a números también

Train.rf_equipo_dico$Y <- factor(as.numeric(factor(Train.rf_equipo_dico$Y)))
Train.rf_equipo_dico$Y <- factor(Train.rf_equipo_dico$Y, levels = c("1", "2"))
levels(Train.rf_equipo_dico$Y) <- make.names(levels(Train.rf_equipo_dico$Y))

```





```{r}
class(Train.rf_equipo_dico)
```


```{r}
Train.rf_equipo_dico <- as.data.frame(Train.rf_equipo_dico)
```


```{r}
# Primero aseguramos que Train.rf es un dataframe
Train.rf_equipo_dico <- as.data.frame(Train.rf_equipo_dico)

# Convertimos Y a factor
Train.rf_equipo_dico$Y <- as.factor(Train.rf_equipo_dico$Y)

# Definimos número de árboles
#n_trees <- 500 # default
n_trees<-100
# Establecemos semilla para reproducibilidad
set.seed(80)

# Ejecutamos el entrenamiento
results_equipo_dico <- caret::train(Y ~ .,
                data = Train.rf_equipo_dico, 
                method = "ranger",
                tuneGrid = hiperparametros,
                metric = "Accuracy",
                importance = "impurity",
                trControl = cross_val,
                num.trees = n_trees)
               #allowParallel=FALSE)

# Vector para probar diferentes números de árboles
#num_trees_range <- c(10, 50, 100, 200, 500, 1000, 1500)
results_equipo_dico
```

```{r}
# Definir los valores de num.trees a probar
num_trees_range <- c(10, 50, 100, 200, 500, 1000, 1500)

# Lista para almacenar los modelos
modelos_equipo_dico <- list()

# Establecer semilla para reproducibilidad
set.seed(80)

# Iterar sobre cada cantidad de árboles
for (nt in num_trees_range) {
  cat("Entrenando modelo con", nt, "árboles...\n")
  
  modelos_equipo_dico[[as.character(nt)]] <- caret::train(
    Y ~ .,
    data = Train.rf_equipo_dico,
    method = "ranger",
    tuneGrid = hiperparametros,
    metric = "Accuracy",
    importance = "impurity",
    trControl = cross_val,
    num.trees = nt
  )
}

```





```{r}
  resultados_modelos <- data.frame(
  num_trees = num_trees_range,
  Accuracy = sapply(modelos_equipo_dico, function(m) max(m$results$Accuracy, na.rm = TRUE)),
  Kappa = sapply(modelos_equipo_dico, function(m) max(m$results$Kappa, na.rm = TRUE)),
  mtry = sapply(modelos_equipo_dico, function(m) m$bestTune$mtry),
  min.node.size = sapply(modelos_equipo_dico, function(m) m$bestTune$min.node.size)
)

# Ordenamos los modelos de mejor a peor Accuracy
resultados_modelos <- resultados_modelos[order(-resultados_modelos$Accuracy), ]

print(head(resultados_modelos, 20)) 

```


```{r}
# Encontrar el índice del modelo con mejor Accuracy en la tabla de resultados
mejor_idx <- which.max(resultados_modelos$Accuracy)

# Extraer la mejor combinación de hiperparámetros
mejor_num_trees <- resultados_modelos$num_trees[mejor_idx]
mejor_mtry <- resultados_modelos$mtry[mejor_idx]
mejor_min_node_size <- resultados_modelos$min.node.size[mejor_idx]

# Extraer el modelo correspondiente en la lista
mejor_modelo <- modelos_equipo_dico[[as.character(mejor_num_trees)]]

# Mostrar los hiperparámetros seleccionados
cat("Mejor modelo seleccionado:\n")
cat("Número de árboles:", mejor_num_trees, "\n")
cat("mtry:", mejor_mtry, "\n")
cat("min.node.size:", mejor_min_node_size, "\n")

# Mostrar detalles del mejor modelo
print(mejor_modelo)

```


```{r}
ranger_equipo_dico <- caret::train(
  Y ~ .,
  data = Train.rf_equipo_dico, 
  method = "ranger",
  tuneGrid = data.frame(mtry = 3, min.node.size = 5, splitrule = "gini"), 
  metric = "Accuracy",
  importance = "impurity",
  trControl = cross_val,  # Si querés usar validación cruzada
  num.trees = 100  # Número de árboles fijo
)
print(ranger_equipo_dico)
```


```{r}
Test.rf_equipo_dico$Y<-as.factor(Test.rf_equipo_dico$Y)
str(Test.rf_equipo_dico$Y)
```

```{r}
testRF_NOID_equipo_dico <- Test.rf_equipo_dico[, -which(names(Test.rf_equipo_dico) == "Y")]

```



```{r}
#prediccionesRF1<-predict(resultadosRF, newdata = dataNOID_test)
predRANGER_equipo_dico<-predict(ranger_equipo_dico, newdata = testRF_NOID_equipo_dico)#matriz binarizada
print(predRANGER_equipo_dico)


# Obtener las etiquetas reales del conjunto de datos de prueba
#y_test <- testData$Y

prob_predRanger <- predict(results_equipo_dico, newdata = testRF_NOID_equipo_dico, type = "prob")

colnames(prob_predRanger)
# Asegúrate de que y_test sea un factor con los niveles correctos
y_test <- factor(Test.rf_equipo_dico$Y, levels = c(1, 2), labels = c("Cov.Neg", "Cov.Pos"))




```


```{r}
library(pROC)

# Asegúrate de que y_test sea numérico y esté alineado con los niveles 1 y 2
y_test_numeric <- as.numeric(y_test)

roc_curve <- roc(response = y_test_numeric, 
                 predictor = prob_predRanger[, "X2"], 
                 levels = c(1, 2))
AUC_Ranger_equipo_dich <- auc(roc_curve)
print(paste("El valor de AUC es:", round(AUC_Ranger_equipo_dich, 3)))

# Visualiza la curva ROC
plot(roc_curve, main = "Curva ROC", col = "blue", lwd = 2)

confusion_matrixRANGER <- table(predRANGER_equipo_dico, y_test)
# Imprimir la matriz de confusión
print(confusion_matrixRANGER)
```

```{r}
# Precisión (Accuracy)
accuracy_RANGER_eq_dic <- sum(diag(confusion_matrixRANGER)) / sum(confusion_matrixRANGER)
print(paste("La precisión (Accuracy) es:", round(accuracy_RANGER_eq_dic,2)))

# Sensibilidad (Recall o TPR)
sensitivity_RANGER_eq_dic <- confusion_matrixRANGER[2, 2] / sum(confusion_matrixRANGER[, 2])
print(paste("La sensibilidad es:", round(sensitivity_RANGER_eq_dic,2)))

# Especificidad (TNR)
specificity_RANGER_eq_dic <- confusion_matrixRANGER[1, 1] / sum(confusion_matrixRANGER[, 1])
print(paste("la especificidad es:", round(specificity_RANGER_eq_dic,2)))

# Valor Predictivo Positivo (PPV o Precision)
ppv_RANGER_eq_dic <- confusion_matrixRANGER[2, 2] / sum(confusion_matrixRANGER[2, ])
print(paste("el VPP es:", round(ppv_RANGER_eq_dic,2)))

# Valor Predictivo Negativo (VPN)
npv_RANGER_eq_dic <- confusion_matrixRANGER[1, 1] / sum(confusion_matrixRANGER[1, ])
print(paste("el VPN es: ",  round(npv_RANGER_eq_dic,2)))


```


```{r}

library(irr)

# Calcular Kappa
kappa_RANGEReq_dic <- kappa2(cbind(predRANGER_equipo_dico, Test.rf_equipo_dico$Y))

# Ver el valor de Kappa
print(paste("El índice Kappa es:", round(kappa_RANGEReq_dic$value, 3)))
kappa_RANGEReq_dic<-round(kappa_RANGEReq_dic$value, 3)
```




#20: COMPARACION MODELOS

```{r}
resultados_modelos_equipo <- data.frame(
  Modelo = c("RF_equipodic", "GLMC_equipodic", "KNN_equipodic", "Ranger_equipodic",  "RF_equipo", "GLM_equipo", "KNN_equipo", "Ranger_equipo"),
  Accuracy = c(accuracyRF_equipo_dic, accuracy_GLM_equipo_dic , accuracy_KNN_equipo_dic, accuracy_RANGER_eq_dic, accuracy_RF_equipo, accuracy_GLM_equipo , accuracy_KNN_equipo, accuracy_RANGER_eq),
  Sensibilidad=c(sensitivityRF_equipo_dic, sensitivity_GLM_equipo_dic, sensitivity_KNN_equipo_dic, sensitivity_RANGER_eq_dic, sensitivity_RF_equipo, sensitivity_GLM_equipo, sensitivity_KNN_equipo, sensitivity_RANGER_eq),
  Especificidad = c(specificityRF_equipo_dic, specificity_GLM_equipo_dic, specificity_KNN_equipo_dic, specificity_RANGER_eq_dic, specificityRF_equipo, specificity_GLM_equipo, specificity_KNN_equipo, specificity_RANGER_eq),
  AUC= c(AUC_RF_equipo_dic, AUC_GLM_equipo_dic, AUC_KNN_equipo, AUC_Ranger_equipo_dich, AUC_RF_equipo, AUC_GLM_equipo, AUC_KNN_equipo, AUC_Ranger_equipo),
kappa= c(kappa_RFeq_dic, kappa_GLM_equipo, kappa_KNN_eq_dic, kappa_RANGEReq_dic, kappa_RFeq, kappa_GLM_equipo, kappa_KNNeq, kappa_RANGEReq))


print(resultados_modelos_equipo)

```




```{r}


# Cargar la librería
library(writexl)

# Exportar a Excel
write_xlsx(resultados_modelos_equipo, "C:/Users/karin/Desktop/MCD/TESIS/resultados_modelos_equipo.xlsx")
```






