---
title: "COMBAT_CORRECTED"
author: "Karina Roitman"
date: "2024-12-22"
output: html_document
---

```{r setup, include=FALSE}
knitr::opts_chunk$set(echo = TRUE)
```

```{r}
library(MALDIquant)
library(MALDIquantForeign)
library(readBrukerFlexData)
library(ggplot2)
library(caret)
library(stats)
library(binda)
library(factoextra)
library(binda)
library(dplyr)
library(crossval)
library(ggrepel)
library(corrr)
library(ggplot2)
library(FactoMineR)
```


# Modelos (con datos combat_corrected POR EQUIPO pero sin dictomizar)



```{r}
combat_corrected_equipo_cc_tot<- cbind(combat_corrected_equipo_cc, label=Datos_actualizados$PCR.Cov)#1=neg,2=pos
```

```{r}
combat_corrected_equipo_cc_tot<-as.data.frame(combat_corrected_equipo_cc_tot)
combat_corrected_equipo_cc_tot$label<-as.factor(combat_corrected_equipo_cc_tot$label)
str(combat_corrected_equipo_cc_tot)
```



```{r}
library(dplyr)

combat_corrected_equipo_cc_tot <- combat_corrected_equipo_cc_tot %>% rename(Y = label)
str(combat_corrected_equipo_cc_tot$Y)
```
```{r}
combat_corrected_equipo_nodico_cc<-combat_corrected_equipo_cc_tot[1:227,]

ciego_combat_corrected_no_dico_equipo_cc<-combat_corrected_equipo_cc_tot[228:311,]
```

```{r}

library(tidymodels)
# set.seed asegura reproducibilidad
set.seed(42)

#Utilizo tidymodels para dividir de manera proporcional

split_data <- initial_split(combat_corrected_equipo_nodico_cc, strata = "Y", prop = 0.8)

# Obtener los conjuntos de entrenamiento y prueba
trainData_equipo <- training(split_data)
testData_equipo <- testing(split_data)

# Ver la distribución de clases en ambos conjuntos
table(trainData_equipo$Y)
table(testData_equipo$Y)

#trainIndex <- createDataPartition(combat_corrected_dicho[, 18], p = 0.8, list = FALSE)


```

```{r}
# set.seed(42)
# library(caret)
# control1 <- trainControl(method = "cv", number = 5)
# #en esta primera vez pruebo con crossval
```

```{r}
# Especificar la variable dependiente en la fórmula
formula <- Y ~ .
```



```{r}
# Submuestras y repeticiones
set.seed(42)
# particiones  <- 5
# repeticiones <- 15
particiones <- 3
repeticiones <- 5
```

```{r}
# Specify the tunning configuration (mtry hyperparameter depends on the number of columns)
seed.rf <- 42
set.seed(seed.rf) 

x <- trainData_equipo[, -ncol(trainData_equipo)] # se incluyen todas las columnas excepto la última

# if(ncol(x) <= 7){
#   
#   mtry <- c(1, 2, 3)
#   
# } else {
#   
#   mtry <- c(1, 2, seq(4, ncol(x) * 0.8, 2))
#   
# }
mtry <- c(1, 2, 3)
min.node.size <- seq(1, 10, 2)  # Reducir el rango
hiperparametros <- expand.grid(mtry =  mtry)
                               #min.node.size = seq(1, 30, 2),
                               #min.node.size=min.node.size,
                               #splitrule = "gini")
```


```{r}

# Seeds
seed.rf <- 42
set.seed(seed.rf)

seeds <- vector(mode = "list", length = (particiones * repeticiones) + 1)

for (i in 1:(particiones * repeticiones)) {
  seeds[[i]] <- sample.int(500, nrow(hiperparametros)) 
}
# genera un vector de nrow(hiperparametros) números aleatorios entre 1 y 500.
#Esto asegura que cada combinación de hiperparámetros tenga una semilla diferente en cada iteración.

seeds[[(particiones * repeticiones) + 1]] <- sample.int(500, 1)

# Training control
```



```{r}
# Training control

cross_val <- trainControl(
  method = "repeatedcv",
  number = particiones,
  repeats = repeticiones,
  returnResamp = "final",
  verboseIter = FALSE,
  allowParallel = TRUE,
  classProbs = TRUE,
  seeds = seeds)

# Training 

# Convertir los niveles de Train.rf$sensi a números también

trainData_equipo$Y <- factor(as.numeric(factor(trainData_equipo$Y)))
trainData_equipo$Y <- factor(trainData_equipo$Y, levels = c("1", "2"))
levels(trainData_equipo$Y) <- make.names(levels(trainData_equipo$Y))

```

# Random forest


```{r}

library(caret)
#control1 <- trainControl(method = "cv", number = 10)
#grid_rf <- expand.grid(mtry = c(2, 5, 10)) #the randomForest package only has one available tuning parameter, mtry.

RF_equipo <- caret::train(Y ~ ., data = trainData_equipo, 
                      method = "rf",   # Método para random forest
                      #trControl = control1, 
                      tuneGrid = hiperparametros,  # Parámetro mtry
                      metric = "Accuracy",
                      trControl = cross_val)  # Métrica para clasificación

```

```{r}
RF_equipo
```

```{r}
plot(RF_equipo)
```




#gbm

```{r}
# grid_gbm <- expand.grid(
#   interaction.depth = c(1, 3, 5, 7, 9, 11), 
#   n.trees = (1:10) * 100, 
#   shrinkage = c(0.01, 0.05, 0.1, 0.2),
#   n.minobsinnode = c(5, 10, 15, 20, 25)
# )

# 
# GBM_model<-train(Y ~ ., data = trainData, 
#                       method = "gbm",   # Método para random forest
#                       trControl = control1, 
#                       tuneGrid = grid_gbm, 
#                       metric = "Accuracy")


# GBM_model <- train(
#   Y ~ .,                        # Reemplaza Y con tu variable dependiente
#   data = trainData,            # Tu conjunto de entrenamiento
#   method = "gbm",              # Método GBM
#   trControl = control1,         # Control de entrenamiento
#   tuneGrid = expand.grid(
#     interaction.depth = 3,     # Profundidad máxima de los árboles
#     n.trees = 100,             # Número de árboles
#     shrinkage = 0.1,           # Tasa de aprendizaje
#     n.minobsinnode = 10        # Mínimo de observaciones en cada nodo
#   ),
#   metric = "Accuracy",         # Métrica de rendimiento
#   verbose = TRUE               # Mostrar progreso
# )
# GBM_model

```

```{r}
# trellis.par.set(caretTheme())
# plot(GBM_model)
# 
# trellis.par.set(caretTheme())
# plot(GBM_model, metric = "Kappa")
```

# SVM

```{r}
# SVM_cc <- train(Y ~., data = trainData, method = "svmRadial", trControl = control1, preProcess = c("center","scale"), tuneLength = 10, prob.model = TRUE)
# # Print the best tuning parameter sigma and C that maximizes model accuracy
# SVM_cc$bestTun    # por default es accuracy porque en trainControl no aclaré nada
# 
# #there is a tuning parameter C, also known as Cost, that determines the possible misclassifications. It essentially imposes a penalty to the model for making an error: the higher the value of C, the less likely it is that the SVM algorithm will misclassify a point.
# #sigma: es propio del tipo de kernel que estamos utilizando y en el fondo va a regular el overfitting del modelo
# 
# SVM_cc
# #grid search SVM
# 
# # tune_grid <- expand.grid(
# #   C = 2^(-5:5),      # Rango de valores de C: 0.03125, 0.0625, ..., 32
# #   sigma = c(0.01, 0.1, 0.5, 1)  # Rango de valores de sigma
# # )
# # 
# # # Ajustar el modelo SVM con tuning de hiperparámetros
# # SVM_model <- train(
# #   Y ~ ., 
# #   data = trainData, 
# #   method = "svmRadial", 
# #   trControl = control1, 
# #   preProcess = c("center", "scale"), 
# #   tuneGrid = tune_grid,  # Usar el grid de hiperparámetros
# #   metric = "Accuracy"     # Métrica para evaluación
# # )
```




```{r}
#plot(SVM_cc)
```


KNN


```{r}
tuneGrid <- expand.grid(k = 1:15)
# Seeds
seed.rf <- 42
set.seed(seed.rf)

seeds <- vector(mode = "list", length = (particiones * repeticiones) + 1)

for (i in 1:(particiones * repeticiones)) {
  seeds[[i]] <- sample.int(500, nrow(tuneGrid)) 
}

seeds[[(particiones * repeticiones) + 1]] <- sample.int(500, 1)

# Training control
```



```{r}
# Training control

cross_val <- trainControl(
  method = "repeatedcv",
  number = particiones,
  repeats = repeticiones,
  returnResamp = "final",
  verboseIter = FALSE,
  allowParallel = TRUE,
  classProbs = TRUE,
  seeds = seeds)
```


```{r}

#set.seed(42)
# Ajustar el modelo KNN
KNN_equipo <- caret::train(formula, 
                    data = trainData_equipo, 
                    trControl = cross_val, 
                    method = "knn", 
                    metric = "Accuracy", 
                    preProcess = c("center","scale"),
                    tuneGrid = tuneGrid)

KNN_equipo
```

```{r}
plot(KNN_equipo)
```

# GLMNET

```{r}

tuneGrid <- expand.grid(
  alpha = seq(0, 1, by = 0.1),  # From 0 (Ridge) to 1 (Lasso)
  lambda = 10^seq(-3, 3, length = 100)  # Logarithmic scale for lambda
)
# Seeds
seed.rf <- 42
set.seed(seed.rf)

max_sample <- max(500, nrow(tuneGrid) * 2)
seeds <- vector(mode = "list", length = (particiones * repeticiones) + 1)

for (i in 1:(particiones * repeticiones)) {
  seeds[[i]] <- sample.int(max_sample, nrow(tuneGrid)) 
}

seeds[[(particiones * repeticiones) + 1]] <- sample.int(500, 1)

# Training control
```


```{r}
# Training control

cross_val <- trainControl(
  method = "repeatedcv",
  number = particiones,
  repeats = repeticiones,
  returnResamp = "final",
  verboseIter = FALSE,
  allowParallel = TRUE,
  classProbs = TRUE,
  seeds = seeds)
```


```{r}

#set.seed(42)
GLM_equipo <- caret::train(formula, 
                  data = trainData_equipo,  
                   method = "glmnet",
                   metric = "Accuracy",
                   tuneLength = 3,
                   #trControl = control1,
                   trControl= cross_val,
                   tuneGrid=tuneGrid)

GLM_equipo 
```

```{r}
# Imprimir los mejores hiperparámetros
best_params <- GLM_equipo$bestTune
print("Best Hyperparameters:")
print(best_params)

# Extraer accuracy y kappa del mejor modelo
# Buscamos la fila que corresponde a los mejores hiperparámetros en el data frame model$results
best_model_index <- apply(GLM_equipo$results, 1, function(row) {
  all(row[1:length(best_params)] == as.numeric(best_params))
})

best_model_results <- GLM_equipo$results[best_model_index, ]



# Imprimir accuracy y kappa del mejor modelo
accuracy <- best_model_results$Accuracy
kappa <- best_model_results$Kappa

print("Accuracy of the Best Model:")
print(accuracy)

print("Kappa of the Best Model:")
print(kappa)

```

#  Prediccion

```{r}
testData_equipo$Y<-as.factor(testData_equipo$Y)
str(testData_equipo$Y)
```

```{r}
testData_NOID_equipo <- testData_equipo[, -which(names(testData_equipo) == "Y")]

```

# RF

```{r}
#prediccionesRF1<-predict(resultadosRF, newdata = dataNOID_test)
predRF_equipo_cc<-predict(RF_equipo, newdata = testData_NOID_equipo)#matriz binarizada
print(predRF_equipo_cc)
predRF_equipo_cc <- factor(as.character(predRF_equipo_cc), 
                             levels = c("X1", "X2"),
                             labels = c("1", "2"))
predRF_equipo_cc <- factor(predRF_equipo_cc, levels = c("1", "2"), labels = c("Cov.Neg", "Cov.Pos"))



# Obtener las etiquetas reales del conjunto de datos de prueba
y_test <- testData_equipo$Y
#y_testDIC <- FeatureMatrix_Dic_df$Y#Matriz binarizada
y_test <- factor(y_test, levels = c("1", "2"), labels = c("Cov.Neg", "Cov.Pos"))
```

```{r}
RF_metrics_equipo_cc <- caret::confusionMatrix(predRF_equipo_cc, y_test, positive = "Cov.Pos")


```

```{r}
# # Precisión (Accuracy)
# accuracy_RF_equipo <- sum(diag(confusion_matrixRF)) / sum(confusion_matrixRF)
# print(paste("La precisión (Accuracy) es:", round(accuracy_RF_equipo,2)))
# 
# # Sensibilidad (Recall o TPR)
# sensitivity_RF_equipo <- confusion_matrixRF[2, 2] / sum(confusion_matrixRF[, 2])
# print(paste("La sensibilidad es:", round(sensitivity_RF_equipo,2)))
# 
# # Especificidad (TNR)
# specificityRF_equipo <- confusion_matrixRF[1, 1] / sum(confusion_matrixRF[, 1])
# print(paste("la especificidad es:", round(specificityRF_equipo,2)))
# 
# # Valor Predictivo Positivo (PPV o Precision)
# ppv_RF_equipo <- confusion_matrixRF[2, 2] / sum(confusion_matrixRF[2, ])
# print(paste("el VPP es:", round(ppv_RF_equipo,2)))
# 
# # Valor Predictivo Negativo (VPN)
# npv_RF_equipo <- confusion_matrixRF[1, 1] / sum(confusion_matrixRF[1, ])
# print(paste("el VPN es: ",  round(npv_RF_equipo,2)))


library(pROC)

prob_predRF_equipo <- predict(RF_equipo, newdata = testData_NOID_equipo, type = "prob")

# Asegúrate de que y_test sea numérico y esté alineado con los niveles 1 y 2
y_test_numeric <- as.numeric(y_test)

roc_curve <- roc(response = y_test_numeric, predictor = prob_predRF_equipo[, "X2"], levels = c(1, 2))
AUC_RF_equipo_cc <- auc(roc_curve)

print(paste("El valor de AUC es:", round(AUC_RF_equipo_cc, 3)))

# Visualiza la curva ROC
plot(roc_curve, main = "Curva ROC", col = "blue", lwd = 2)

```


```{r}
library(caret)
accuracyRF_equipo_cc <- RF_metrics_equipo_cc$overall["Accuracy"]
kappaRF_equipo_cc <- RF_metrics_equipo_cc$overall["Kappa"]
# Métricas por clase
sensitivityRF_equipo_cc <- RF_metrics_equipo_cc$byClass["Sensitivity"]
specificityRF_equipo_cc <- RF_metrics_equipo_cc$byClass["Specificity"]
precisionRF_equipo_cc <- RF_metrics_equipo_cc$byClass["Pos Pred Value"]
recallRF_equipo_cc <- RF_metrics_equipo_cc$byClass["Sensitivity"]  # Igual a sensitivity
f1_scoreRF_equipo_cc <- RF_metrics_equipo_cc$byClass["F1"]
npvRF_equipo_cc <- RF_metrics_equipo_cc$byClass["Neg Pred Value"]
prevalenceRF_equipo_cc <- RF_metrics_equipo_cc$byClass["Prevalence"]
detection_rateRF_equipo_cc <- RF_metrics_equipo_cc$byClass["Detection Rate"]
balanced_accuracyRF_equipo_cc <- RF_metrics_equipo_cc$byClass["Balanced Accuracy"]

# Calcular LR+ y LR- que no vienen directamente en confusionMatrix
LR_plusRF_equipo_cc <- sensitivityRF_equipo_cc / (1 - specificityRF_equipo_cc)
LR_minusRF_equipo_cc <- (1 - sensitivityRF_equipo_cc) / specificityRF_equipo_cc

# Para manejar valores especiales
LR_plusRF_equipo_cc<- ifelse(is.nan(LR_plusRF_equipo_cc) | is.infinite(LR_plusRF_equipo_cc), NA, LR_plusRF_equipo_cc)
LR_minusRF_equipo_cc <- ifelse(is.nan(LR_minusRF_equipo_cc) | is.infinite(LR_minusRF_equipo_cc), NA, LR_minusRF_equipo_cc)

# Crear un dataframe con todas las métricas
metricsRF_equipo_cc<- data.frame(
  Metric = c("Accuracy", "Kappa", "Sensitivity", "Specificity", "Precision", 
             "F1_Score", "NPV", "Prevalence", "Detection_Rate", 
             "Balanced_Accuracy", "LR+", "LR-", "AUC"),
  RF_equipo_cc = c(accuracyRF_equipo_cc, kappaRF_equipo_cc, sensitivityRF_equipo_cc, specificityRF_equipo_cc, precisionRF_equipo_cc, 
            f1_scoreRF_equipo_cc, npvRF_equipo_cc, prevalenceRF_equipo_cc, detection_rateRF_equipo_cc, 
            balanced_accuracyRF_equipo_cc, LR_plusRF_equipo_cc, LR_minusRF_equipo_cc, AUC_RF_equipo_cc))

# Mostrar los resultados
print(metricsRF_equipo_cc)
 
# library(irr)
# 
# # Calcular Kappa
# kappa_RFeq <- kappa2(cbind(predRF_equipo, testData_equipo$Y))
# 
# # Ver el valor de Kappa
# print(paste("El índice Kappa es:", round(kappa_RFeq$value, 3)))
# kappa_RFeq<-round(kappa_RFeq$value, 3)
```


#Prediccion GBM

```{r}
# #prediccionesRF1<-predict(resultadosRF, newdata = dataNOID_test)
# prediccionesGBM<-predict(GBM_model, newdata = testData_NOID)#matriz binarizada
# print(prediccionesGBM)
# 
# 
# # Obtener las etiquetas reales del conjunto de datos de prueba
# y_test <- testData$Y
# #y_testDIC <- FeatureMatrix_Dic_df$Y#Matriz binarizada
# 
# ```
# 
# ```{r}
# confusion_matrixGBM <- table(prediccionesGBM, y_test)
# # Imprimir la matriz de confusión
# print(confusion_matrixGBM)
# 
# ```
# 
# 
# ```{r}
# # Precisión (Accuracy)
# accuracy_GBM <- sum(diag(confusion_matrixGBM)) / sum(confusion_matrixGBM)
# print(paste("La precisión (Accuracy) es:", round(accuracy_GBM,2)))
# 
# # Sensibilidad (Recall o TPR)
# sensitivity_GBM <- confusion_matrixGBM[2, 2] / sum(confusion_matrixGBM[, 2])
# print(paste("La sensibilidad es:", round(sensitivity_GBM,2)))
# 
# # Especificidad (TNR)
# specificity_GBM <- confusion_matrixGBM[1, 1] / sum(confusion_matrixGBM[, 1])
# print(paste("la especificidad es:", round(specificity_GBM,2)))
# 
# # Valor Predictivo Positivo (PPV o Precision)
# ppv_GBM <- confusion_matrixGBM[2, 2] / sum(confusion_matrixGBM[2, ])
# print(paste("el VPP es:", round(ppv_GBM,2)))
# 
# # Valor Predictivo Negativo (VPN)
# npv_GBM <- confusion_matrixGBM[1, 1] / sum(confusion_matrixGBM[1, ])
# print(paste("el VPN es: ",  round(npv_GBM,2)))

```

# Prediccion SVM

```{r}
# #prediccionesRF1<-predict(resultadosRF, newdata = dataNOID_test)
# predSVMCC<-predict(SVM_cc, newdata = testData_NOID)#matriz binarizada
# print(predSVMCC)
# 
# 
# # Obtener las etiquetas reales del conjunto de datos de prueba
# y_test <- testData$Y
# #y_testDIC <- FeatureMatrix_Dic_df$Y#Matriz binarizada

```

```{r}
# confusion_matrixSVM <- table(predSVMCC, y_test)
# # Imprimir la matriz de confusión
# print(confusion_matrixSVM)

```

```{r}
#metricas
# Precisión
# accuracy_SVMCC <- sum(diag(confusion_matrixSVM)) / sum(confusion_matrixSVM)
# print(accuracy_SVMCC)
# # Precisión positiva (VP) o sensibilidad
# sensitivity_SVMCC <- confusion_matrixSVM[2, 2] / sum(confusion_matrixSVM[,2 ])
# print(sensitivity_SVMCC)
# # Precisión negativa (VN) o especificidad
# specificity_SVMCC <- confusion_matrixSVM[1, 1] / sum(confusion_matrixSVM[,1 ])
# specificity_SVMCC
# 
# # Valor predictivo positivo (VPP)
# ppv_SVMCC <- confusion_matrixSVM[2, 2] / sum(confusion_matrixSVM[2, ])
# print(ppv_SVMCC)
# # Valor predictivo negativo (VPN)
# npv_SVM <- confusion_matrixSVM[1, 1] / sum(confusion_matrixSVM[1, ])
# print(npv_SVM)



# 
# 
# prob_predSVMCC <- predict(SVM_cc, newdata = testData_NOID, type = "prob")
# 
# 
# # Asegúrate de que y_test sea numérico y esté alineado con los niveles 1 y 2
# y_test_numeric <- as.numeric(y_test)
# 
# roc_curve <- roc(response = y_test_numeric, predictor = prob_predRFCC[, "2"], levels = c(1, 2))
# AUC_SVMCC <- auc(roc_curve)
# 
# print(paste("El valor de AUC es:", round(AUC_SVMCC, 3)))
# 
# # Visualiza la curva ROC
# plot(roc_curve, main = "Curva ROC", col = "blue", lwd = 2)
```




# Prediccion KNN

```{r}
#prediccionesRF1<-predict(resultadosRF, newdata = dataNOID_test)
predKNN_equipo_cc<-predict(KNN_equipo, newdata = testData_NOID_equipo)#matriz binarizada
print(predKNN_equipo_cc)

predKNN_equipo_cc <- factor(as.character(predKNN_equipo_cc), 
                             levels = c("X1", "X2"),
                             labels = c("1", "2"))
predKNN_equipo_cc <- factor(predKNN_equipo_cc, levels = c("1", "2"), labels = c("Cov.Neg", "Cov.Pos"))


# Obtener las etiquetas reales del conjunto de datos de prueba
y_test <- testData_equipo$Y
#y_testDIC <- FeatureMatrix_Dic_df$Y#Matriz binarizada
y_test <- factor(y_test, levels = c("1", "2"), labels = c("Cov.Neg", "Cov.Pos"))
```

```{r}
# confusion_matrixKNN <- table(predKNN_equipo, y_test)
# # Imprimir la matriz de confusión
# print(confusion_matrixKNN)
KNN_metrics_equipo_cc <- caret::confusionMatrix(predKNN_equipo_cc, y_test, positive = "Cov.Pos")
```

```{r}
#metricas
# Precisión
# accuracy_KNN_equipo <- sum(diag(confusion_matrixKNN)) / sum(confusion_matrixKNN)
# print(accuracy_KNN_equipo)
# # Precisión positiva (VP) o sensibilidad
# sensitivity_KNN_equipo<- confusion_matrixKNN[2, 2] / sum(confusion_matrixKNN[,2 ])
# print(sensitivity_KNN_equipo)
# # Precisión negativa (VN) o especificidad
# specificity_KNN_equipo <- confusion_matrixKNN[1, 1] / sum(confusion_matrixKNN[,1 ])
# specificity_KNN_equipo
# 
# # Valor predictivo positivo (VPP)
# ppv_KNN_equipo <- confusion_matrixKNN[2, 2] / sum(confusion_matrixKNN[2, ])
# print(ppv_KNN_equipo)
# # Valor predictivo negativo (VPN)
# npv_KNN_equipo <- confusion_matrixKNN[1, 1] / sum(confusion_matrixKNN[1, ])
# print(npv_KNN_equipo)


prob_predKNNequipo <- predict(KNN_equipo, newdata = testData_NOID_equipo, type = "prob")

# Verifica los nombres de las columnas (clases)
print(colnames(prob_predKNNequipo))  # Deberían ser "1" y "2" o los nombres de las clases

# Asegúrate de que y_test sea numérico con niveles 1 y 2
y_test_numeric <- as.numeric(testData_equipo$Y)

# Calcula la curva ROC usando la probabilidad de la clase positiva ("2")
roc_curve_knn <- roc(response = y_test_numeric, predictor = prob_predKNNequipo[, "X2"], levels = c(1, 2))

# Calcula el AUC
AUC_KNN_equipo_cc <- auc(roc_curve_knn)
print(paste("El valor de AUC es:", round(AUC_KNN_equipo_cc, 3)))

# Visualiza la curva ROC
plot(roc_curve_knn, main = "Curva ROC - KNN", col = "blue", lwd = 2)
```



```{r}
library(caret)
accuracyKNN_equipo_cc <- KNN_metrics_equipo_cc$overall["Accuracy"]
kappaKNN_equipo_cc <- KNN_metrics_equipo_cc$overall["Kappa"]
# Métricas por clase
sensitivityKNN_equipo_cc <- KNN_metrics_equipo_cc$byClass["Sensitivity"]
specificityKNN_equipo_cc <- KNN_metrics_equipo_cc$byClass["Specificity"]
precisionKNN_equipo_cc <- KNN_metrics_equipo_cc$byClass["Pos Pred Value"]
recallKNN_equipo_cc <- KNN_metrics_equipo_cc$byClass["Sensitivity"]  # Igual a sensitivity
f1_scoreKNN_equipo_cc <- KNN_metrics_equipo_cc$byClass["F1"]
npvKNN_equipo_cc <- KNN_metrics_equipo_cc$byClass["Neg Pred Value"]
prevalenceKNN_equipo_cc <- KNN_metrics_equipo_cc$byClass["Prevalence"]
detection_rateKNN_equipo_cc <- KNN_metrics_equipo_cc$byClass["Detection Rate"]
balanced_accuracyKNN_equipo_cc <- KNN_metrics_equipo_cc$byClass["Balanced Accuracy"]

# Calcular LR+ y LR- que no vienen directamente en confusionMatrix
LR_plusKNN_equipo_cc <- sensitivityKNN_equipo_cc / (1 - specificityKNN_equipo_cc)
LR_minusKNN_equipo_cc <- (1 - sensitivityKNN_equipo_cc) / specificityKNN_equipo_cc

# Para manejar valores especiales
LR_plusKNN_equipo_cc <- ifelse(is.nan(LR_plusKNN_equipo_cc) | is.infinite(LR_plusKNN_equipo_cc), NA, LR_plusKNN_equipo_cc)
LR_minusKNN_equipo_cc <- ifelse(is.nan(LR_minusKNN_equipo_cc) | is.infinite(LR_minusKNN_equipo_cc), NA, LR_minusKNN_equipo_cc)

# Crear un dataframe con todas las métricas
metricsKNN_equipo_cc <- data.frame(
  Metric = c("Accuracy", "Kappa", "Sensitivity", "Specificity", "Precision", 
             "F1_Score", "NPV", "Prevalence", "Detection_Rate", 
             "Balanced_Accuracy", "LR+", "LR-", "AUC"),
  KNN_equipo_cc = c(accuracyKNN_equipo_cc, kappaKNN_equipo_cc, sensitivityKNN_equipo_cc, specificityKNN_equipo_cc, precisionKNN_equipo_cc, 
            f1_scoreKNN_equipo_cc, npvKNN_equipo_cc, prevalenceKNN_equipo_cc, detection_rateKNN_equipo_cc, 
            balanced_accuracyKNN_equipo_cc, LR_plusKNN_equipo_cc, LR_minusKNN_equipo_cc, AUC_KNN_equipo_cc))

# Mostrar los resultados
print(metricsKNN_equipo_cc)

# library(irr)
# 
# # Calcular Kappa
# kappa_KNNeq <- kappa2(cbind(predKNN_equipo, testData_equipo$Y))
# 
# # Ver el valor de Kappa
# print(paste("El índice Kappa es:", round(kappa_KNNeq$value, 3)))
# kappa_KNNeq<-round(kappa_KNNeq$value, 3)
```


# Prediccion GLM

```{r}
#prediccionesRF1<-predict(resultadosRF, newdata = dataNOID_test)
predGLM_equipo_cc<-predict(GLM_equipo, newdata = testData_NOID_equipo)#matriz binarizada
print(predGLM_equipo_cc)

predGLM_equipo_cc <- factor(as.character(predGLM_equipo_cc), 
                             levels = c("X1", "X2"),
                             labels = c("1", "2"))
predGLM_equipo_cc <- factor(predGLM_equipo_cc, levels = c("1", "2"), labels = c("Cov.Neg", "Cov.Pos"))



# Obtener las etiquetas reales del conjunto de datos de prueba
y_test <- testData_equipo$Y
#y_testDIC <- FeatureMatrix_Dic_df$Y#Matriz binarizada
y_test <- factor(y_test, levels = c("1", "2"), labels = c("Cov.Neg", "Cov.Pos"))
```

```{r}
# confusion_matrixGLM <- table(predGLM_equipo, y_test)
# # Imprimir la matriz de confusión
# print(confusion_matrixGLM)
GLM_metrics_cc <- caret::confusionMatrix(predGLM_equipo_cc, y_test, positive = "Cov.Pos")
```


```{r}
# # Precisión (Accuracy)
# accuracy_GLM_equipo <- sum(diag(confusion_matrixGLM)) / sum(confusion_matrixGLM)
# print(paste("La precisión (Accuracy) es:", round(accuracy_GLM_equipo,2)))
# 
# # Sensibilidad (Recall o TPR)
# sensitivity_GLM_equipo <- confusion_matrixGLM[2, 2] / sum(confusion_matrixGLM[, 2])
# print(paste("La sensibilidad es:", round(sensitivity_GLM_equipo,2)))
# 
# # Especificidad (TNR)
# specificity_GLM_equipo <- confusion_matrixGLM[1, 1] / sum(confusion_matrixGLM[, 1])
# print(paste("la especificidad es:", round(specificity_GLM_equipo,2)))
# 
# # Valor Predictivo Positivo (PPV o Precision)
# ppv_GLM_equipo <- confusion_matrixGLM[2, 2] / sum(confusion_matrixGLM[2, ])
# print(paste("el VPP es:", round(ppv_GLM_equipo,2)))
# 
# # Valor Predictivo Negativo (VPN)
# npv_GLM_equipo <- confusion_matrixGLM[1, 1] / sum(confusion_matrixGLM[1, ])
# print(paste("el VPN es: ",  round(npv_GLM_equipo,2)))


# Predicciones probabilísticas con el modelo GLM
prob_predGLM_equipo <- predict(GLM_equipo, newdata = testData_NOID_equipo, type = "prob")

# Verifica los nombres de las columnas (clases)
print(colnames(prob_predGLM_equipo))  # Deberían ser "1" y "2" o los nombres de las clases

# Asegúrate de que y_test sea numérico con niveles 1 y 2
y_test_numeric <- as.numeric(testData_equipo$Y)

# Calcula la curva ROC usando la probabilidad de la clase positiva ("2")
roc_curve_glm <- roc(response = y_test_numeric, predictor = prob_predGLM_equipo[, "X2"], levels = c(1, 2))

# Calcula el AUC
AUC_GLM_equipo_cc<- auc(roc_curve_glm)
print(paste("El valor de AUC es:", round(AUC_GLM_equipo_cc, 3)))

# Visualiza la curva ROC
plot(roc_curve_glm, main = "Curva ROC - GLM", col = "red", lwd = 2)
```

```{r}
# Carga los paquetes necesarios
library(caret)
accuracyGLM_equipo_cc <- GLM_metrics_cc$overall["Accuracy"]
kappaGLM_equipo_cc <- GLM_metrics_cc$overall["Kappa"]
# Métricas por clase
sensitivityGLM_equipo_cc <- GLM_metrics_cc$byClass["Sensitivity"]
specificityGLM_equipo_cc <- GLM_metrics_cc$byClass["Specificity"]
precisionGLM_equipo_cc <- GLM_metrics_cc$byClass["Pos Pred Value"]
recallGLM_equipo_cc <- GLM_metrics_cc$byClass["Sensitivity"]  # Igual a sensitivity
f1_scoreGLM_equipo_cc <- GLM_metrics_cc$byClass["F1"]
npvGLM_equipo_cc <- GLM_metrics_cc$byClass["Neg Pred Value"]
prevalenceGLM_equipo_cc <- GLM_metrics_cc$byClass["Prevalence"]
detection_rateGLM_equipo_cc <- GLM_metrics_cc$byClass["Detection Rate"]
balanced_accuracyGLM_equipo_cc <- GLM_metrics_cc$byClass["Balanced Accuracy"]

# Calcular LR+ y LR- que no vienen directamente en confusionMatrix
LR_plusGLM_equipo_cc <- sensitivityGLM_equipo_cc / (1 - specificityGLM_equipo_cc)
LR_minusGLM_equipo_cc <- (1 - sensitivityGLM_equipo_cc) / specificityGLM_equipo_cc

# Para manejar valores especiales
LR_plusGLM_equipo_cc <- ifelse(is.nan(LR_plusGLM_equipo_cc) | is.infinite(LR_plusGLM_equipo_cc), NA, LR_plusGLM_equipo_cc)
LR_minusGLM_equipo_cc <- ifelse(is.nan(LR_minusGLM_equipo_cc) | is.infinite(LR_minusGLM_equipo_cc), NA, LR_minusGLM_equipo_cc)

# Crear un dataframe con todas las métricas
metricsGLM_equipo_cc <- data.frame(
  Metric = c("Accuracy", "Kappa", "Sensitivity", "Specificity", "Precision", 
             "F1_Score", "NPV", "Prevalence", "Detection_Rate", 
             "Balanced_Accuracy", "LR+", "LR-", "AUC"),
  GLM_equipo_cc = c(accuracyGLM_equipo_cc, kappaGLM_equipo_cc, sensitivityGLM_equipo_cc, specificityGLM_equipo_cc, precisionGLM_equipo_cc, 
            f1_scoreGLM_equipo_cc, npvGLM_equipo_cc, prevalenceGLM_equipo_cc, detection_rateGLM_equipo_cc, 
            balanced_accuracyGLM_equipo_cc, LR_plusGLM_equipo_cc, LR_minusGLM_equipo_cc, AUC_GLM_equipo_cc))

# Mostrar los resultados
print(metricsGLM_equipo_cc)

# library(irr)

# Calcular Kappa
# kappa_GLM_equipo <- kappa2(cbind(predGLM_equipo, testData_equipo$Y))
# 
# # Ver el valor de Kappa
# print(paste("El índice Kappa es:", round(kappa_GLM_equipo$value, 3)))
# 
# kappa_GLM_equipo<-kappa_GLM_equipo$value
```

# Prediccion RANGER

```{r}
Train.rf_equipo  <- as.data.frame(trainData_equipo) 

Test.rf_equipo <- as.data.frame(testData_equipo)
```

```{r}
# objeto_recipe <- recipe(formula = Y ~ .,
#                         data =  Train.rf_equipo)
# 
# objeto_recipe <- objeto_recipe %>% 
#   step_nzv(all_predictors())
# 
# trained_recipe <- prep(objeto_recipe, training = Train.rf_equipo)
# 
# Train.rf_equipo <- bake(trained_recipe, new_data = Train.rf_equipo)
# Test.rf_equipo  <- bake(trained_recipe, new_data = Test.rf_equipo)
```

```{r}
# Submuestras y repeticiones

# particiones  <- 5
# repeticiones <- 15
particiones <- 3
repeticiones <- 5
```

```{r}
# Specify the tunning configuration (mtry hyperparameter depends on the number of columns)
seed.rf <- 42
set.seed(seed.rf) 

x <- Train.rf_equipo[, -ncol(Train.rf_equipo)] # se incluyen todas las columnas excepto la última

# if(ncol(x) <= 7){
#   
#   mtry <- c(1, 2, 3)
#   
# } else {
#   
#   mtry <- c(1, 2, seq(4, ncol(x) * 0.8, 2))
#   
# }
mtry <- c(1, 2, 3)
min.node.size <- seq(1, 10, 2)  # Reducir el rango
hiperparametros <- expand.grid(mtry =  mtry,
                               #min.node.size = seq(1, 30, 2),
                               min.node.size=min.node.size,
                               splitrule = "gini")
```


```{r}

# Seeds
seed.rf <- 42
set.seed(seed.rf)

seeds <- vector(mode = "list", length = (particiones * repeticiones) + 1)

for (i in 1:(particiones * repeticiones)) {
  seeds[[i]] <- sample.int(500, nrow(hiperparametros)) 
}

seeds[[(particiones * repeticiones) + 1]] <- sample.int(500, 1)

# Training control
```



```{r}
# Training control

cross_val <- trainControl(
  method = "repeatedcv",
  number = particiones,
  repeats = repeticiones,
  returnResamp = "final",
  verboseIter = FALSE,
  allowParallel = TRUE,
  classProbs = TRUE,
  seeds = seeds)

# Training 

# Convertir los niveles de Train.rf$sensi a números también

Train.rf_equipo$Y <- factor(as.numeric(factor(Train.rf_equipo$Y)))
Train.rf_equipo$Y <- factor(Train.rf_equipo$Y, levels = c("1", "2"))
levels(Train.rf_equipo$Y) <- make.names(levels(Train.rf_equipo$Y))

```





```{r}
class(Train.rf_equipo)
```


```{r}
Train.rf_equipo <- as.data.frame(Train.rf_equipo)
```


```{r}
# Primero aseguramos que Train.rf es un dataframe
Train.rf_equipo <- as.data.frame(Train.rf_equipo)

# Convertimos Y a factor
Train.rf_equipo$Y <- as.factor(Train.rf_equipo$Y)

# Definimos número de árboles
#n_trees <- 500 # default
n_trees<-200
# Establecemos semilla para reproducibilidad
set.seed(80)

# Ejecutamos el entrenamiento
results_equipo <- caret::train(Y ~ .,
                data = Train.rf_equipo, 
                method = "ranger",
                tuneGrid = hiperparametros,
                metric = "Accuracy",
                importance = "impurity",
                trControl = cross_val,
                num.trees = n_trees)
               #allowParallel=FALSE)  

# Vector para probar diferentes números de árboles
#num_trees_range <- c(10, 50, 100, 200, 500, 1000, 1500)

```


```{r}
# Definir los valores de num.trees a probar
num_trees_range <- c(10, 50, 100, 200, 500, 1000, 1500)

# Lista para almacenar los modelos
modelos_equipo <- list()

# Establecer semilla para reproducibilidad
set.seed(80)

# Iterar sobre cada cantidad de árboles
for (nt in num_trees_range) {
  cat("Entrenando modelo con", nt, "árboles...\n")
  
  modelos_equipo[[as.character(nt)]] <- caret::train(
    Y ~ .,
    data = Train.rf_equipo,
    method = "ranger",
    tuneGrid = hiperparametros,
    metric = "Accuracy",
    importance = "impurity",
    trControl = cross_val,
    num.trees = nt
  )
}

```





```{r}
  resultados_modelos <- data.frame(
  num_trees = num_trees_range,
  Accuracy = sapply(modelos_equipo, function(m) max(m$results$Accuracy, na.rm = TRUE)),
  Kappa = sapply(modelos_equipo, function(m) max(m$results$Kappa, na.rm = TRUE)),
  mtry = sapply(modelos_equipo, function(m) m$bestTune$mtry),
  min.node.size = sapply(modelos_equipo, function(m) m$bestTune$min.node.size)
)

# Ordenamos los modelos de mejor a peor Accuracy
resultados_modelos <- resultados_modelos[order(-resultados_modelos$Accuracy), ]

print(head(resultados_modelos, 20)) 

```


```{r}
# Encontrar el índice del modelo con mejor Accuracy en la tabla de resultados
mejor_idx <- which.max(resultados_modelos$Accuracy)

# Extraer la mejor combinación de hiperparámetros
mejor_num_trees <- resultados_modelos$num_trees[mejor_idx]
mejor_mtry <- resultados_modelos$mtry[mejor_idx]
mejor_min_node_size <- resultados_modelos$min.node.size[mejor_idx]

# Extraer el modelo correspondiente en la lista
mejor_modelo <- modelos_equipo[[as.character(mejor_num_trees)]]

# Mostrar los hiperparámetros seleccionados
cat("Mejor modelo seleccionado:\n")
cat("Número de árboles:", mejor_num_trees, "\n")
cat("mtry:", mejor_mtry, "\n")
cat("min.node.size:", mejor_min_node_size, "\n")

# Mostrar detalles del mejor modelo
print(mejor_modelo)

```

```{r}
ranger_equipo <- caret::train(
  Y ~ .,
  data = Train.rf_equipo, 
  method = "ranger",
  tuneGrid = data.frame(mtry = 3, min.node.size = 9, splitrule = "gini"), 
  metric = "Accuracy",
  importance = "impurity",
  trControl = cross_val,  # Si querés usar validación cruzada
  num.trees = 200  # Número de árboles fijo
)
print(ranger_equipo)
```



```{r}
Test.rf_equipo$Y<-as.factor(Test.rf_equipo$Y)
str(Test.rf_equipo$Y)
```

```{r}
testRF_NOID_equipo <- Test.rf_equipo[, -which(names(Test.rf_equipo) == "Y")]

```



```{r}
#prediccionesRF1<-predict(resultadosRF, newdata = dataNOID_test)
predRANGER_equipo_cc<-predict(ranger_equipo, newdata = testRF_NOID_equipo)#matriz binarizada
print(predRANGER_equipo_cc)

predRANGER_equipo_cc <- factor(as.character(predRANGER_equipo_cc), 
                             levels = c("X1", "X2"),
                             labels = c("1", "2"))
predRANGER_equipo_cc <- factor(predRANGER_equipo_cc, levels = c("1", "2"), labels = c("Cov.Neg", "Cov.Pos"))


# Obtener las etiquetas reales del conjunto de datos de prueba
#y_test <- testData$Y

prob_predRanger_equipo <- predict(ranger_equipo, newdata = testRF_NOID_equipo, type = "prob")

colnames(prob_predRanger_equipo)
# Asegúrate de que y_test sea un factor con los niveles correctos
y_test <- factor(Test.rf_equipo$Y, levels = c(1, 2), labels = c("Cov.Neg", "Cov.Pos"))




```


```{r}
library(pROC)

# Asegúrate de que y_test sea numérico y esté alineado con los niveles 1 y 2
y_test_numeric <- as.numeric(y_test)

roc_curve <- roc(response = y_test_numeric, 
                 predictor = prob_predRanger_equipo[, "X2"], 
                 levels = c(1, 2))
AUC_Ranger_equipo_cc <- auc(roc_curve)
print(paste("El valor de AUC es:", round(AUC_Ranger_equipo_cc, 3)))

# Visualiza la curva ROC
plot(roc_curve, main = "Curva ROC", col = "blue", lwd = 2)

# confusion_matrixRANGER <- table(predRANGER_equipo, y_test)
# # Imprimir la matriz de confusión
# print(confusion_matrixRANGER)
Ranger_metrics_equipo_cc <- caret::confusionMatrix(predRANGER_equipo_cc, y_test, positive = "Cov.Pos")
```

```{r}
# # Precisión (Accuracy)
# accuracy_RANGER_eq <- sum(diag(confusion_matrixRANGER)) / sum(confusion_matrixRANGER)
# print(paste("La precisión (Accuracy) es:", round(accuracy_RANGER_eq,2)))
# 
# # Sensibilidad (Recall o TPR)
# sensitivity_RANGER_eq <- confusion_matrixRANGER[2, 2] / sum(confusion_matrixRANGER[, 2])
# print(paste("La sensibilidad es:", round(sensitivity_RANGER_eq,2)))
# 
# # Especificidad (TNR)
# specificity_RANGER_eq <- confusion_matrixRANGER[1, 1] / sum(confusion_matrixRANGER[, 1])
# print(paste("la especificidad es:", round(specificity_RANGER_eq,2)))
# 
# # Valor Predictivo Positivo (PPV o Precision)
# ppv_RANGER_eq<- confusion_matrixRANGER[2, 2] / sum(confusion_matrixRANGER[2, ])
# print(paste("el VPP es:", round(ppv_RANGER_eq,2)))
# 
# # Valor Predictivo Negativo (VPN)
# npv_RANGER_eq<- confusion_matrixRANGER[1, 1] / sum(confusion_matrixRANGER[1, ])
# print(paste("el VPN es: ",  round(npv_RANGER_eq,2)))

# Carga los paquetes necesarios
library(caret)
accuracyRanger_equipo_cc <- Ranger_metrics_equipo_cc$overall["Accuracy"]
kappaRanger_equipo_cc <- Ranger_metrics_equipo_cc$overall["Kappa"]
# Métricas por clase
sensitivityRanger_equipo_cc <- Ranger_metrics_equipo_cc$byClass["Sensitivity"]
specificityRanger_equipo_cc <- Ranger_metrics_equipo_cc$byClass["Specificity"]
precisionRanger_equipo_cc <- Ranger_metrics_equipo_cc$byClass["Pos Pred Value"]
recallRanger_equipo_cc <- Ranger_metrics_equipo_cc$byClass["Sensitivity"]  # Igual a sensitivity
f1_scoreRanger_equipo_cc <- Ranger_metrics_equipo_cc$byClass["F1"]
npvRanger_equipo_cc <- Ranger_metrics_equipo_cc$byClass["Neg Pred Value"]
prevalenceRanger_equipo_cc <- Ranger_metrics_equipo_cc$byClass["Prevalence"]
detection_rateRanger_equipo_cc <- Ranger_metrics_equipo_cc$byClass["Detection Rate"]
balanced_accuracyRanger_equipo_cc <- Ranger_metrics_equipo_cc$byClass["Balanced Accuracy"]

# Calcular LR+ y LR- que no vienen directamente en confusionMatrix
LR_plusRanger_equipo_cc <- sensitivityRanger_equipo_cc / (1 - specificityRanger_equipo_cc)
LR_minusRanger_equipo_cc <- (1 - sensitivityRanger_equipo_cc) / specificityRanger_equipo_cc

# Para manejar valores especiales
LR_plusRanger_equipo_cc <- ifelse(is.nan(LR_plusRanger_equipo_cc) | is.infinite(LR_plusRanger_equipo_cc), NA, LR_plusRanger_equipo_cc)
LR_minusRanger_equipo_cc <- ifelse(is.nan(LR_minusRanger_equipo_cc) | is.infinite(LR_minusRanger_equipo_cc), NA, LR_minusRanger_equipo_cc)

# Crear un dataframe con todas las métricas
metricsRanger_equipo_cc <- data.frame(
  Metric = c("Accuracy", "Kappa", "Sensitivity", "Specificity", "Precision", 
             "F1_Score", "NPV", "Prevalence", "Detection_Rate", 
             "Balanced_Accuracy", "LR+", "LR-", "AUC"),
  Ranger_equipo_cc = c(accuracyRanger_equipo_cc, kappaRanger_equipo_cc, sensitivityRanger_equipo_cc, specificityRanger_equipo_cc, precisionRanger_equipo_cc, 
            f1_scoreRanger_equipo_cc, npvRanger_equipo_cc, prevalenceRanger_equipo_cc, detection_rateRanger_equipo_cc, 
            balanced_accuracyRanger_equipo_cc, LR_plusRanger_equipo_cc, LR_minusRanger_equipo_cc, AUC_Ranger_equipo_cc))

# Mostrar los resultados
print(metricsRanger_equipo_cc)

```


```{r}

# library(irr)
# 
# # Calcular Kappa
# kappa_RANGEReq <- kappa2(cbind(predRANGER_equipo, Test.rf_equipo$Y))
# 
# # Ver el valor de Kappa
# print(paste("El índice Kappa es:", round(kappa_RANGEReq$value, 3)))
# kappa_RANGEReq<-round(kappa_RANGEReq$value, 3)
```

# Modelos (con datos combat_corrected POR EQUIPO dicotomizado)


```{r}


# combat_corrected_equipo_cc_tot<- cbind(combat_corrected_equipo_cc_tot, label=Datos_actualizados$PCR.Cov)#1=neg,2=pos
combat_corrected_equipo_cc_tot<-as.data.frame(combat_corrected_equipo_cc_tot)
#combat_corrected_equipo_dico_cc_tot$label <- as.factor(combat_corrected_equipo_nodico_cc_tot$label)
```

```{r}
combat_corrected_equipo_cc_dic<-combat_corrected_equipo_cc_tot[1:227,]

ciego_combat_corrected_equipo_cc_dic<-combat_corrected_equipo_cc_tot[228:311,]
```



```{r}

library(tidymodels)
# set.seed asegura reproducibilidad
set.seed(42)

#Utilizo tidymodels para dividir de manera proporcional

split_data <- initial_split(combat_corrected_equipo_cc_dic, strata = "Y", prop = 0.8)

# Obtener los conjuntos de entrenamiento y prueba
trainData_equipo_dico <- training(split_data)
testData_equipo_dico <- testing(split_data)

```

```{r}
trainData_equipo_dico<-as.data.frame(trainData_equipo_dico)
trainData_equipo_dico$label<-as.factor(trainData_equipo_dico$Y)
str(trainData_equipo_dico)
```

```{r}
trainData_equipo_dico<-trainData_equipo_dico[1:ncol(trainData_equipo_dico)-1]
```


```{r}
train_subset <- trainData_equipo_dico[,-ncol(trainData_equipo_dico)]
```


```{r}
library(dplyr)
#trainData_equipo_dico <- trainData_equipo_dico %>% rename(Y = label)
#trainData_equipo_dico<-trainData_equipo_dico[,-ncol(trainData_equipo_dico)]
str(trainData_equipo_dico$Y)
```


```{r}
#Dicotimizacion de la matriz de intensidad
 #optimizeThreshold uses (approximate) mutual information to determine the optimal thresholds. Specifically, the thresholds are chosen to maximize the mutual information between response and each variable
trainData_equipo_dico<-as.data.frame(trainData_equipo_dico)
thr <- optimizeThreshold(train_subset, trainData_equipo_dico$Y)
train_subset <- dichotomize(train_subset, thr) #2 MATRIZ DE INTENSIDAD DICOTOMIZADA

```


```{r}
trainData_equipo_dico<- cbind(train_subset, trainData_equipo_dico$Y)#1=neg,2=pos
```



```{r}
str(trainData_equipo_dico)
trainData_equipo_dico<-as.data.frame(trainData_equipo_dico)
```





```{r}
library(dplyr)
trainData_equipo_dico<-as.data.frame(trainData_equipo_dico)
trainData_equipo_dico <- trainData_equipo_dico %>% rename(Y = ncol(trainData_equipo_dico))
str(trainData_equipo_dico$Y)
```


```{r}
trainData_equipo_dico<-as.data.frame(trainData_equipo_dico)
trainData_equipo_dico$Y<-as.factor(trainData_equipo_dico$Y)
str(trainData_equipo_dico)
```



```{r}
zero_var_indices <- nearZeroVar(trainData_equipo_dico[,1:ncol(trainData_equipo_dico)-1])
str(zero_var_indices)
if (length(zero_var_indices) > 0) {
    trainData_equipo_dico <- trainData_equipo_dico[, -zero_var_indices]
}

```

#quedaron 35 variables

```{r}
train_subset<-trainData_equipo_dico[,-ncol(trainData_equipo_dico)]
thr_filtered <- thr[colnames(trainData_equipo_dico[,-ncol(trainData_equipo_dico)])]
```


quedan 35 variables


```{r}
testData_equipo_dico<-as.data.frame(testData_equipo_dico)
testData_equipo_dico$Y<-as.factor(testData_equipo_dico$Y)
#testData_equipo_dico<-testData_equipo_dico[,-ncol(testData_equipo_dico)]
str(testData_equipo_dico)
```






```{r}
# library(dplyr)
# testData_equipo_dico <- testData_equipo_dico %>% rename(Y = label)
# str(testData_equipo_dico$Y)
```



```{r}
test_subset <- testData_equipo_dico[, -ncol(testData_equipo_dico)]
```


```{r}
library(dplyr)

str(testData_equipo_dico$Y)
```

```{r}
test_subset <-test_subset[, colnames(trainData_equipo_dico)[1:ncol(trainData_equipo_dico)-1]]
#test_subset <-  test_subset[, colnames(trainData_equipo_dico)]
#thr_filtered <-  thr[colnames(1:ncol(trainData_equipo_dico)-1)]
#Dicotimizacion de la matriz de intensidad
test_subset <- dichotomize(test_subset, thr_filtered) 


```


```{r}
testData_equipo_dico<- cbind(test_subset, testData_equipo_dico$Y)#1=neg,2=pos
```


```{r}
ciego_combat_corrected_equipo_cc_dic_subset <- ciego_combat_corrected_equipo_cc_dic[, -ncol(ciego_combat_corrected_equipo_cc_dic)]

ciego_combat_corrected_equipo_cc_dic_subset <-ciego_combat_corrected_equipo_cc_dic_subset[, colnames(trainData_equipo_dico)[1:ncol(trainData_equipo_dico)-1]]

ciego_combat_corrected_equipo_cc_dic_subset <- dichotomize(ciego_combat_corrected_equipo_cc_dic_subset, thr_filtered) 

ciego_combat_corrected_equipo_cc_dic<- cbind(ciego_combat_corrected_equipo_cc_dic_subset, ciego_combat_corrected_equipo_cc_dic$Y)

ciego_combat_corrected_equipo_cc_dic<-as.data.frame(ciego_combat_corrected_equipo_cc_dic)
```


```{r}
library(dplyr)
testData_equipo_dico<-as.data.frame(testData_equipo_dico)
testData_equipo_dico <- testData_equipo_dico %>% rename(Y = ncol(testData_equipo_dico))
str(testData_equipo_dico$Y)
```

```{r}
str(testData_equipo_dico)
```




```{r}
testData_equipo_dico<-as.data.frame(testData_equipo_dico)
testData_equipo_dico$Y<-as.factor(testData_equipo_dico$Y)
str(testData_equipo_dico)
```




```{r}
# Ver la distribución de clases en ambos conjuntos
table(trainData_equipo_dico$Y)
table(testData_equipo_dico$Y)


```



```{r}
library(caret)
#set.seed(42)
#control1 <- trainControl(method = "cv", number = 5)
#en esta primera vez pruebo con crossval
```

```{r}
# Especificar la variable dependiente en la fórmula
formula <- Y ~ .
```

```{r}
#accuracy=Es la proporción de predicciones correctas realizadas por el modelo con respecto al total de predicciones.

#kappa= Es una métrica que mide el grado de acuerdo entre las predicciones del modelo y las clases verdaderas, ajustando por la posibilidad de que el acuerdo se deba al azar.
```

# Random forest

```{r}
class(trainData_equipo_dico)
```


```{r}
trainData_equipo_dico$Y <- factor(trainData_equipo_dico$Y)  # Asegura que Y sea un factor
levels(trainData_equipo_dico$Y) <- make.names(levels(trainData_equipo_dico$Y))  # Corrige los nombres
```



```{r}
library(caret)
#control1 <- trainControl(method = "cv", number = 10)
grid_rf <- expand.grid(mtry = c(2, 5, 10)) #the randomForest package only has one available tuning parameter, mtry.
#set.seed(42)
rf_equipo_dic <- caret::train(Y ~ ., data = trainData_equipo_dico, 
                      method = "rf",   # Método para random forest
                      trControl = cross_val, 
                      tuneGrid = grid_rf,  # Parámetro mtry
                      metric = "Accuracy")  # Métrica para clasificación

```

```{r}
rf_equipo_dic$results
```

```{r}
plot(rf_equipo_dic)
```






# GBM

```{r}
# grid_gbm <- expand.grid(
#   interaction.depth = c(1, 3, 5, 7, 9, 11), 
#   n.trees = (1:10) * 100, 
#   shrinkage = c(0.01, 0.05, 0.1, 0.2),
#   n.minobsinnode = c(5, 10, 15, 20, 25)
# )

# 
# GBM_model<-train(Y ~ ., data = trainData, 
#                       method = "gbm",   # Método para random forest
#                       trControl = control1, 
#                       tuneGrid = grid_gbm, 
#                       metric = "Accuracy")

# 
# GBM_c <- train(
#   Y ~ .,                        # Reemplaza Y con tu variable dependiente
#   data = trainData,            # Tu conjunto de entrenamiento
#   method = "gbm",              # Método GBM
#   trControl = control1,         # Control de entrenamiento
#   tuneGrid = expand.grid(
#     interaction.depth = 3,     # Profundidad máxima de los árboles
#     n.trees = 100,             # Número de árboles
#     shrinkage = 0.1,           # Tasa de aprendizaje
#     n.minobsinnode = 10        # Mínimo de observaciones en cada nodo
#   ),
#   metric = "Accuracy",         # Métrica de rendimiento
#   verbose = TRUE               # Mostrar progreso
# )
# GBM_c

```

```{r}
# trellis.par.set(caretTheme())
# plot(GBM_model)
# 
# trellis.par.set(caretTheme())
# plot(GBM_model, metric = "Kappa")
```

# SVM

```{r}
# SVM_c <- train(Y ~., data = trainData, method = "svmRadial", trControl = control1, preProcess = c("center","scale"), tuneLength = 10, prob.model = TRUE)
# # Print the best tuning parameter sigma and C that maximizes model accuracy
# SVM_c$bestTun    #there is a tuning parameter C, also known as Cost, that determines the possible misclassifications. It essentially imposes a penalty to the model for making an error: the higher the value of C, the less likely it is that the SVM algorithm will misclassify a point.
# #sigma: es propio del tipo de kernel que estamos utilizando y en el fondo va a regular el overfitting del modelo
# 
# SVM_c

```




```{r}
#plot(SVM_c)
```

# KNN

```{r}
tuneGrid <- expand.grid(k = 1:15)
#set.seed(42)
# Ajustar el modelo KNN
KNN_equipo_dic <- caret::train(formula, 
                    data = trainData_equipo_dico, 
                    trControl = cross_val, 
                    method = "knn", 
                    metric = "Accuracy", 
                    preProcess = c("center","scale"),
                    tuneGrid = tuneGrid)

KNN_equipo_dic
```

```{r}
plot(KNN_equipo_dic)
```

# GLMNET

```{r}

tuneGrid <- expand.grid(
  alpha = seq(0, 1, by = 0.1),  # From 0 (Ridge) to 1 (Lasso)
  lambda = 10^seq(-3, 3, length = 100)  # Logarithmic scale for lambda
)
#set.seed(42)
GLM_equipo_dic<- caret::train(formula, 
                  data = trainData_equipo_dico,  
                   method = "glmnet",
                   metric = "Accuracy",
                   tuneLength = 3,
                   trControl = cross_val,
                  tuneGrid=tuneGrid)

GLM_equipo_dic 
```

```{r}
# Imprimir los mejores hiperparámetros
best_params <- GLM_equipo_dic$bestTune
print("Best Hyperparameters:")
print(best_params)

# Extraer accuracy y kappa del mejor modelo
# Buscamos la fila que corresponde a los mejores hiperparámetros en el data frame model$results
best_model_index <- apply(GLM_equipo_dic$results, 1, function(row) {
  all(row[1:length(best_params)] == as.numeric(best_params))
})

best_model_results <- GLM_equipo_dic$results[best_model_index, ]

# Imprimir accuracy y kappa del mejor modelo
accuracy <- best_model_results$Accuracy
kappa <- best_model_results$Kappa

print("Accuracy of the Best Model:")
print(accuracy)

print("Kappa of the Best Model:")
print(kappa)

```

#  Predicciones combat por equipo dicotomizado

```{r}
testData_equipo_dico$Y<-as.factor(testData_equipo_dico$Y)
str(testData_equipo_dico$Y)
```

```{r}
testData_NOID_equipo_dico <- testData_equipo_dico[, -which(names(testData_equipo_dico) == "Y")]

```

# RF

```{r}
#prediccionesRF1<-predict(resultadosRF, newdata = dataNOID_test)
predRF_equipo_dico_CC<-predict(rf_equipo_dic, newdata = testData_NOID_equipo_dico)#matriz binarizada
print(predRF_equipo_dico_CC)
predRF_equipo_dico_CC <- factor(as.character(predRF_equipo_dico_CC), 
                             levels = c("X1", "X2"),
                             labels = c("1", "2"))
predRF_equipo_dico_CC <- factor(predRF_equipo_dico_CC, levels = c("1", "2"), labels = c("Cov.Neg", "Cov.Pos"))



# Obtener las etiquetas reales del conjunto de datos de prueba
#y_test <- testData$Y

prob_predRFC <- predict(rf_equipo_dic, newdata = testData_NOID_equipo_dico, type = "prob")

colnames(prob_predRFC)
# Asegúrate de que y_test sea un factor con los niveles correctos
y_test <- factor(testData_equipo_dico$Y, levels = c(1, 2), labels = c("Cov.Neg", "Cov.Pos"))




```


```{r}
library(pROC)

# Asegúrate de que y_test sea numérico y esté alineado con los niveles 1 y 2
y_test_numeric <- as.numeric(y_test)

roc_curve <- roc(response = y_test_numeric, predictor = prob_predRFC[, "X2"], levels = c(1, 2))
AUC_RF_equipo_dic_cc <- auc(roc_curve)

print(paste("El valor de AUC es:", round(AUC_RF_equipo_dic_cc, 3)))

# Visualiza la curva ROC
plot(roc_curve, main = "Curva ROC", col = "blue", lwd = 2)
```


```{r}
# confusion_matrixRF <- table(predRF_equipo_dico, y_test)
# # Imprimir la matriz de confusión
# print(confusion_matrixRF)
RF_metrics_equipo_cc <- caret::confusionMatrix(predRF_equipo_dico_CC, y_test, positive = "Cov.Pos")
```

```{r}
accuracyRF_equipo_dic_cc <- RF_metrics_equipo_cc$overall["Accuracy"]
kappaRF_equipo_dic_cc <- RF_metrics_equipo_cc$overall["Kappa"]
# Métricas por clase
sensitivityRF_equipo_dic_cc <- RF_metrics_equipo_cc$byClass["Sensitivity"]
specificityRF_equipo_dic_cc <- RF_metrics_equipo_cc$byClass["Specificity"]
precisionRF_equipo_dic_cc <- RF_metrics_equipo_cc$byClass["Pos Pred Value"]
recallRF_equipo_dic_cc <- RF_metrics_equipo_cc$byClass["Sensitivity"]  # Igual a sensitivity
f1_scoreRF_equipo_dic_cc <- RF_metrics_equipo_cc$byClass["F1"]
npvRF_equipo_dic_cc <- RF_metrics_equipo_cc$byClass["Neg Pred Value"]
prevalenceRF_equipo_dic_cc <- RF_metrics_equipo_cc$byClass["Prevalence"]
detection_rateRF_equipo_dic_cc <- RF_metrics_equipo_cc$byClass["Detection Rate"]
balanced_accuracyRF_equipo_dic_cc <- RF_metrics_equipo_cc$byClass["Balanced Accuracy"]

# Calcular LR+ y LR- que no vienen directamente en confusionMatrix
LR_plusRF_equipo_dic_cc <- sensitivityRF_equipo_dic_cc / (1 - specificityRF_equipo_dic_cc)
LR_minusRF_equipo_dic_cc <- (1 - sensitivityRF_equipo_dic_cc) / specificityRF_equipo_dic_cc

# Para manejar valores especiales
LR_plusRF_equipo_dic_cc <- ifelse(is.nan(LR_plusRF_equipo_dic_cc) | is.infinite(LR_plusRF_equipo_dic_cc), NA, LR_plusRF_equipo_dic_cc)
LR_minusRF_equipo_dic_cc <- ifelse(is.nan(LR_minusRF_equipo_dic_cc) | is.infinite(LR_minusRF_equipo_dic_cc), NA, LR_minusRF_equipo_dic_cc)

# Crear un dataframe con todas las métricas
metricsRF_equipo_dic_cc <- data.frame(
  Metric = c("Accuracy", "Kappa", "Sensitivity", "Specificity", "Precision", 
             "F1_Score", "NPV", "Prevalence", "Detection_Rate", 
             "Balanced_Accuracy", "LR+", "LR-", "AUC"),
  RF_equipo_dic_cc = c(accuracyRF_equipo_dic_cc, kappaRF_equipo_dic_cc, sensitivityRF_equipo_dic_cc, specificityRF_equipo_dic_cc, precisionRF_equipo_dic_cc, 
            f1_scoreRF_equipo_dic_cc, npvRF_equipo_dic_cc, prevalenceRF_equipo_dic_cc, detection_rateRF_equipo_dic_cc, 
            balanced_accuracyRF_equipo_dic_cc, LR_plusRF_equipo_dic_cc, LR_minusRF_equipo_dic_cc, AUC_RF_equipo_dic_cc))

# Mostrar los resultados
print(metricsRF_equipo_dic_cc)


```
```{r}

# library(irr)

# Calcular Kappa
# kappa_RFeq_dic <- kappa2(cbind(predRF_equipo_dico, testData_equipo_dico$Y))

# Ver el valor de Kappa
# print(paste("El índice Kappa es:", round(kappa_RFeq_dic$value, 3)))
# kappa_RFeq_dic<-round(kappa_RFeq_dic$value, 3)
```




# Prediccion GLM

```{r}
#prediccionesRF1<-predict(resultadosRF, newdata = dataNOID_test)
predGLM_equipo_dic_cc<-predict(GLM_equipo_dic, newdata = testData_NOID_equipo_dico)#matriz binarizada
print(predGLM_equipo_dic_cc)

predGLM_equipo_dic_cc <- factor(as.character(predGLM_equipo_dic_cc), 
                             levels = c("X1", "X2"),
                             labels = c("1", "2"))
predGLM_equipo_dic_cc <- factor(predGLM_equipo_dic_cc, levels = c("1", "2"), labels = c("Cov.Neg", "Cov.Pos"))


# Obtener las etiquetas reales del conjunto de datos de prueba
y_test <- testData_equipo_dico$Y
#y_testDIC <- FeatureMatrix_Dic_df$Y#Matriz binarizada
y_test <- factor(y_test, levels = c("1", "2"), labels = c("Cov.Neg", "Cov.Pos"))
```



```{r}
# confusion_matrixGLM <- table(predGLM_equipo_dic, y_test)
# # Imprimir la matriz de confusión
# print(confusion_matrixGLM)
GLM_metrics_equipo_cc <- caret::confusionMatrix(predGLM_equipo_dic_cc, y_test, positive = "Cov.Pos")
```


```{r}
# # Precisión (Accuracy)
# accuracy_GLM_equipo_dic <- sum(diag(confusion_matrixGLM)) / sum(confusion_matrixGLM)
# print(paste("La precisión (Accuracy) es:", round(accuracy_GLM_equipo_dic,2)))
# 
# # Sensibilidad (Recall o TPR)
# sensitivity_GLM_equipo_dic <- confusion_matrixGLM[2, 2] / sum(confusion_matrixGLM[, 2])
# print(paste("La sensibilidad es:", round(sensitivity_GLM_equipo_dic,2)))
# 
# # Especificidad (TNR)
# specificity_GLM_equipo_dic <- confusion_matrixGLM[1, 1] / sum(confusion_matrixGLM[, 1])
# print(paste("la especificidad es:", round(specificity_GLM_equipo_dic,2)))
# 
# # Valor Predictivo Positivo (PPV o Precision)
# ppv_GLM_equipo_dic <- confusion_matrixGLM[2, 2] / sum(confusion_matrixGLM[2, ])
# print(paste("el VPP es:", round(ppv_GLM_equipo_dic,2)))
# 
# # Valor Predictivo Negativo (VPN)
# npv_GLM_equipo_dic <- confusion_matrixGLM[1, 1] / sum(confusion_matrixGLM[1, ])
# print(paste("el VPN es: ",  round(npv_GLM_equipo_dic,2)))



# Predicciones probabilísticas con el modelo GLM
prob_predGLM <- predict(GLM_equipo_dic, newdata = testData_NOID_equipo_dico, type = "prob")

# Verifica los nombres de las columnas (clases)
print(colnames(prob_predGLM))  # Deberían ser "1" y "2" o los nombres de las clases

# Asegúrate de que y_test sea numérico con niveles 1 y 2
y_test_numeric <- as.numeric(testData_equipo_dico$Y)

# Calcula la curva ROC usando la probabilidad de la clase positiva ("2")
roc_curve_glm <- roc(response = y_test_numeric, predictor = prob_predGLM[, "X2"], levels = c(1, 2))

# Calcula el AUC
AUC_GLM_equipo_dic_cc <- auc(roc_curve_glm)
print(paste("El valor de AUC es:", round(AUC_GLM_equipo_dic_cc, 3)))

# Visualiza la curva ROC
plot(roc_curve_glm, main = "Curva ROC - GLM", col = "red", lwd = 2)
```
```{r}
library(caret)
accuracyGLM_equipo_dic_cc <- GLM_metrics_equipo_cc$overall["Accuracy"]
kappaGLM_equipo_dic_cc <- GLM_metrics_equipo_cc$overall["Kappa"]
# Métricas por clase
sensitivityGLM_equipo_dic_cc <- GLM_metrics_equipo_cc$byClass["Sensitivity"]
specificityGLM_equipo_dic_cc <- GLM_metrics_equipo_cc$byClass["Specificity"]
precisionGLM_equipo_dic_cc <- GLM_metrics_equipo_cc$byClass["Pos Pred Value"]
recallGLM_equipo_dic_cc <- GLM_metrics_equipo_cc$byClass["Sensitivity"]  # Igual a sensitivity
f1_scoreGLM_equipo_dic_cc <- GLM_metrics_equipo_cc$byClass["F1"]
npvGLM_equipo_dic_cc <- GLM_metrics_equipo_cc$byClass["Neg Pred Value"]
prevalenceGLM_equipo_dic_cc <- GLM_metrics_equipo_cc$byClass["Prevalence"]
detection_rateGLM_equipo_dic_cc <- GLM_metrics_equipo_cc$byClass["Detection Rate"]
balanced_accuracyGLM_equipo_dic_cc <- GLM_metrics_equipo_cc$byClass["Balanced Accuracy"]

# Calcular LR+ y LR- que no vienen directamente en confusionMatrix
LR_plusGLM_equipo_dic_cc <- sensitivityGLM_equipo_dic_cc / (1 - specificityGLM_equipo_dic_cc)
LR_minusGLM_equipo_dic_cc <- (1 - sensitivityGLM_equipo_dic_cc) / specificityGLM_equipo_dic_cc

# Para manejar valores especiales
LR_plusGLM_equipo_dic_cc <- ifelse(is.nan(LR_plusGLM_equipo_dic_cc) | is.infinite(LR_plusGLM_equipo_dic_cc), NA, LR_plusGLM_equipo_dic_cc)
LR_minusGLM_equipo_dic_cc <- ifelse(is.nan(LR_minusGLM_equipo_dic_cc) | is.infinite(LR_minusGLM_equipo_dic_cc), NA, LR_minusGLM_equipo_dic_cc)

# Crear un dataframe con todas las métricas
metricsGLM_equipo_dic_cc <- data.frame(
  Metric = c("Accuracy", "Kappa", "Sensitivity", "Specificity", "Precision", 
             "F1_Score", "NPV", "Prevalence", "Detection_Rate", 
             "Balanced_Accuracy", "LR+", "LR-", "AUC"),
  GLM_equipo_dic_cc = c(accuracyGLM_equipo_dic_cc, kappaGLM_equipo_dic_cc, sensitivityGLM_equipo_dic_cc, specificityGLM_equipo_dic_cc, precisionGLM_equipo_dic_cc, 
            f1_scoreGLM_equipo_dic_cc, npvGLM_equipo_dic_cc, prevalenceGLM_equipo_dic_cc, detection_rateGLM_equipo_dic_cc, 
            balanced_accuracyGLM_equipo_dic_cc, LR_plusGLM_equipo_dic_cc, LR_minusGLM_equipo_dic_cc, AUC_GLM_equipo_dic_cc))

# Mostrar los resultados
print(metricsGLM_equipo_dic_cc)

# library(irr)
# 
# # Calcular Kappa
# kappa_GLM_eq_dic <- kappa2(cbind(predGLM_equipo_dic, testData_equipo_dico$Y))
# 
# # Ver el valor de Kappa
# print(paste("El índice Kappa es:", round(kappa_GLM_eq_dic$value, 3)))
# kappa_GLM_eq_dic<-round(kappa_GLM_eq_dic$value, 3)
```



# Prediccion SVM

```{r}
# #prediccionesRF1<-predict(resultadosRF, newdata = dataNOID_test)
# predSVMC<-predict(SVM_c, newdata = testData_NOID)#matriz binarizada
# print(predSVMC)
# 
# 
# # Obtener las etiquetas reales del conjunto de datos de prueba
# y_test <- testData$Y
# #y_testDIC <- FeatureMatrix_Dic_df$Y#Matriz binarizada


```

```{r}

# 
# # Predicción de probabilidades
# prob_predSVMC <- predict(SVM_c, newdata = testData_NOID, type = "prob")
# 
# # Verificar el resultado
# print(prob_predSVMC)

```


```{r}
# confusion_matrixSVM <- table(predSVMC, y_test)
# # Imprimir la matriz de confusión
# print(confusion_matrixSVM)

```

```{r}
#metricas
# Precisión
# accuracy_SVMC <- sum(diag(confusion_matrixSVM)) / sum(confusion_matrixSVM)
# print(accuracy_SVMC)
# # Precisión positiva (VP) o sensibilidad
# sensitivity_SVMC <- confusion_matrixSVM[2, 2] / sum(confusion_matrixSVM[,2 ])
# print(sensitivity_SVMC)
# # Precisión negativa (VN) o especificidad
# specificity_SVMC <- confusion_matrixSVM[1, 1] / sum(confusion_matrixSVM[,1 ])
# specificity_SVMC
# 
# # Valor predictivo positivo (VPP)
# ppv_SVMC <- confusion_matrixSVM[2, 2] / sum(confusion_matrixSVM[2, ])
# print(ppv_SVMC)
# # Valor predictivo negativo (VPN)
# npv_SVMC <- confusion_matrixSVM[1, 1] / sum(confusion_matrixSVM[1, ])
# print(npv_SVMC)
# 
# 
# library(pROC)
# 
# # Asegúrate de que y_test sea numérico y esté alineado con los niveles 1 y 2
# y_test_numeric <- as.numeric(y_test)
# 
# roc_curve <- roc(response = y_test_numeric, predictor = prob_predSVMC[, "2"], levels = c(1, 2))
# AUC_SVMC <- auc(roc_curve)
# 
# print(paste("El valor de AUC es:", round(AUC_SVMC, 3)))
# 
# # Visualiza la curva ROC
# plot(roc_curve, main = "Curva ROC", col = "blue", lwd = 2)
```

# Prediccion KNN

```{r}
#prediccionesRF1<-predict(resultadosRF, newdata = dataNOID_test)
predKNN_equipo_dic_cc<-predict(KNN_equipo_dic, newdata = testData_NOID_equipo_dico)#matriz binarizada
print(predKNN_equipo_dic_cc)

predKNN_equipo_dic_cc <- factor(as.character(predKNN_equipo_dic_cc), 
                             levels = c("X1", "X2"),
                             labels = c("1", "2"))
predKNN_equipo_dic_cc <- factor(predKNN_equipo_dic_cc, levels = c("1", "2"), labels = c("Cov.Neg", "Cov.Pos"))


# Obtener las etiquetas reales del conjunto de datos de prueba
y_test <- testData_equipo_dico$Y
#y_testDIC <- FeatureMatrix_Dic_df$Y#Matriz binarizada
y_test <- factor(y_test, levels = c("1", "2"), labels = c("Cov.Neg", "Cov.Pos"))
```

```{r}
# confusion_matrixKNN <- table(predKNN_equipo_dic, y_test)
# # Imprimir la matriz de confusión
# print(confusion_matrixKNN)
KNN_metrics_equipo <- caret::confusionMatrix(predKNN_equipo_dic_cc, y_test, positive = "Cov.Pos")
```

```{r}
#metricas
# Precisión
# accuracy_KNN_equipo_dic <- sum(diag(confusion_matrixKNN)) / sum(confusion_matrixKNN)
# print(accuracy_KNN_equipo_dic)
# # Precisión positiva (VP) o sensibilidad
# sensitivity_KNN_equipo_dic <- confusion_matrixKNN[2, 2] / sum(confusion_matrixKNN[,2 ])
# print(sensitivity_KNN_equipo_dic)
# # Precisión negativa (VN) o especificidad
# specificity_KNN_equipo_dic <- confusion_matrixKNN[1, 1] / sum(confusion_matrixKNN[,1 ])
# specificity_KNN_equipo_dic
# 
# # Valor predictivo positivo (VPP)
# ppv_KNN_equipo_dic <- confusion_matrixKNN[2, 2] / sum(confusion_matrixKNN[2, ])
# print(ppv_KNN_equipo_dic)
# # Valor predictivo negativo (VPN)
# npv_KNN_equipo_dic <- confusion_matrixKNN[1, 1] / sum(confusion_matrixKNN[1, ])
# print(npv_KNN_equipo_dic)
# 


prob_predKNNC <- predict(KNN_equipo_dic, newdata = testData_NOID_equipo_dico, type = "prob")

# Verifica los nombres de las columnas (clases)
print(colnames(prob_predKNNC))  # Deberían ser "1" y "2" o los nombres de las clases

# Asegúrate de que y_test sea numérico con niveles 1 y 2
y_test_numeric <- as.numeric(testData_equipo_dico$Y)

# Calcula la curva ROC usando la probabilidad de la clase positiva ("2")
roc_curve_knn <- roc(response = y_test_numeric, predictor = prob_predKNNC[, "X2"], levels = c(1, 2))

# Calcula el AUC
AUC_KNN_equipo_dic_CC <- auc(roc_curve_knn)
print(paste("El valor de AUC es:", round(AUC_KNN_equipo_dic_CC, 3)))

# Visualiza la curva ROC
plot(roc_curve_knn, main = "Curva ROC - KNN", col = "blue", lwd = 2)
```
```{r}

# library(irr)
# 
# # Calcular Kappa
# kappa_KNN_eq_dic <- kappa2(cbind(predKNN_equipo_dic, testData_equipo_dico$Y))
# 
# # Ver el valor de Kappa
# print(paste("El índice Kappa es:", round(kappa_KNN_eq_dic$value, 3)))
# kappa_KNN_eq_dic<-round(kappa_KNN_eq_dic$value, 3)
accuracyKNN_equipo_dic_CC <- KNN_metrics_equipo$overall["Accuracy"]
kappaKNN_equipo_dic_CC <- KNN_metrics_equipo$overall["Kappa"]
# Métricas por clase
sensitivityKNN_equipo_dic_CC <- KNN_metrics_equipo$byClass["Sensitivity"]
specificityKNN_equipo_dic_CC <- KNN_metrics_equipo$byClass["Specificity"]
precisionKNN_equipo_dic_CC <- KNN_metrics_equipo$byClass["Pos Pred Value"]
recallKNN_equipo_dic_CC <- KNN_metrics_equipo$byClass["Sensitivity"]  # Igual a sensitivity
f1_scoreKNN_equipo_dic_CC <- KNN_metrics_equipo$byClass["F1"]
npvKNN_equipo_dic_CC <- KNN_metrics_equipo$byClass["Neg Pred Value"]
prevalenceKNN_equipo_dic_CC <- KNN_metrics_equipo$byClass["Prevalence"]
detection_rateKNN_equipo_dic_CC <- KNN_metrics_equipo$byClass["Detection Rate"]
balanced_accuracyKNN_equipo_dic_CC <- KNN_metrics_equipo$byClass["Balanced Accuracy"]

# Calcular LR+ y LR- que no vienen directamente en confusionMatrix
LR_plusKNN_equipo_dic_CC <- sensitivityKNN_equipo_dic_CC / (1 - specificityKNN_equipo_dic_CC)
LR_minusKNN_equipo_dic_CC <- (1 - sensitivityKNN_equipo_dic_CC) / specificityKNN_equipo_dic_CC

# Para manejar valores especiales
LR_plusKNN_equipo_dic_CC <- ifelse(is.nan(LR_plusKNN_equipo_dic_CC) | is.infinite(LR_plusKNN_equipo_dic_CC), NA, LR_plusKNN_equipo_dic_CC)
LR_minusKNN_equipo_dic_CC <- ifelse(is.nan(LR_minusKNN_equipo_dic_CC) | is.infinite(LR_minusKNN_equipo_dic_CC), NA, LR_minusKNN_equipo_dic_CC)

# Crear un dataframe con todas las métricas
metricsKNN_equipo_dic_cc <- data.frame(
  Metric = c("Accuracy", "Kappa", "Sensitivity", "Specificity", "Precision", 
             "F1_Score", "NPV", "Prevalence", "Detection_Rate", 
             "Balanced_Accuracy", "LR+", "LR-", "AUC"),
  KNN_equipo_dic_cc = c(accuracyKNN_equipo_dic_CC, kappaKNN_equipo_dic_CC, sensitivityKNN_equipo_dic_CC, specificityKNN_equipo_dic_CC, precisionKNN_equipo_dic_CC, 
            f1_scoreKNN_equipo_dic_CC, npvKNN_equipo_dic_CC, prevalenceKNN_equipo_dic_CC, detection_rateKNN_equipo_dic_CC, 
            balanced_accuracyKNN_equipo_dic_CC, LR_plusKNN_equipo_dic_CC, LR_minusKNN_equipo_dic_CC, AUC_KNN_equipo_dic_CC))

# Mostrar los resultados
print(metricsKNN_equipo_dic_cc)

```




#CIEGO

```{r}

ciego_combat_corrected_equipo_cc_dic<-ciego_combat_corrected_equipo_cc_dic%>%rename(Y=ncol(ciego_combat_corrected_equipo_cc_dic))


ciego_data <- as.data.frame(ciego_combat_corrected_equipo_cc_dic)

# Si viene con columna Y (conocida), separala:
if ("Y" %in% colnames(ciego_data)) {
  Y_ciego <- ciego_data$Y
  X_ciego <- ciego_data[, setdiff(colnames(ciego_data), "Y")]
} else {
  X_ciego <- ciego_data
  Y_ciego <- NULL
}


Y_ciego<-as.factor(Y_ciego)
```


```{r}
# Predicciones (clase)
predicciones_ciego_knn_cc <- predict(KNN_equipo_dic, newdata = X_ciego)
levels(predicciones_ciego) <- c("Cov.Neg", "Cov.Pos")

# Predicciones (probabilidades)
prob_ciego <- predict(KNN_equipo_dic, newdata = X_ciego, type = "prob")
#prob_ciego$Cov.Neg<-prob_ciego$X1
#prob_ciego$Cov.Pos<-prob_ciego$X2


levels(predicciones_ciego_knn_cc) <- c("Cov.Neg", "Cov.Pos")
levels(Y_ciego) <- c("Cov.Neg", "Cov.Pos")



  # Confusion matrix
  ciego_knn_equipo_dic_cc<-caret::confusionMatrix(predicciones_ciego_knn_cc, Y_ciego, positive = "Cov.Pos")

  # AUC
  library(pROC)
  Y_ciego_num <- as.numeric(Y_ciego)
  roc_ciego <- roc(Y_ciego_num, prob_ciego[, "X2"])
  plot(roc_ciego, main = "ROC en Datos Ciegos", col = "darkgreen", lwd = 2)
  auc(roc_ciego)
```
ciego_combat_corrected_equipo_tot_dic


#RANGER
```{r}
Train.rf_equipo_dico  <- as.data.frame(trainData_equipo_dico) 
str(Train.rf_equipo_dico)
Test.rf_equipo_dico <- as.data.frame(testData_equipo_dico)
Test.rf_equipo_dico$Y
Train.rf_equipo_dico$Y

Test.rf_equipo_dico$Y <- factor(Test.rf_equipo_dico$Y, levels = c(1, 2), labels = c("X1", "X2"))

Test.rf_equipo_dico$Y
```

```{r}

library(recipes)


#  Definir el objeto recipe
objeto_recipe <- recipe(Y ~ ., data = Train.rf_equipo_dico) %>%
  update_role(Y, new_role = "outcome")  # Especificar que Y es la variable de salid

#  Ajustar el recipe a los datos de entrenamiento
trained_recipe <- prep(objeto_recipe, training = Train.rf_equipo_dico)

#  Aplicar la transformación a los datos de entrenamiento
Train.rf_equipo_dico <- bake(trained_recipe, new_data = Train.rf_equipo_dico)

#  Aplicar la transformación a los datos de prueba
Test.rf_equipo_dico <- bake(trained_recipe, new_data = Test.rf_equipo_dico)

# Verificar que no haya NA en Y después del procesamiento
table(Test.rf_equipo_dico$Y)

```


```{r}
# Submuestras y repeticiones
set.seed(42)
# particiones  <- 5
# repeticiones <- 15
particiones <- 3
repeticiones <- 5
```

```{r}
# Specify the tunning configuration (mtry hyperparameter depends on the number of columns)
seed.rf <- 42
set.seed(seed.rf) 

x <- Train.rf_equipo_dico[, -ncol(Train.rf_equipo_dico)] # se incluyen todas las columnas excepto la última

# if(ncol(x) <= 7){
#   
#   mtry <- c(1, 2, 3)
#   
# } else {
#   
#   mtry <- c(1, 2, seq(4, ncol(x) * 0.8, 2))
#   
# }
mtry <- c(1, 2, 3)
min.node.size <- seq(1, 10, 2)  # Reducir el rango
hiperparametros <- expand.grid(mtry =  mtry,
                               #min.node.size = seq(1, 30, 2),
                               min.node.size=min.node.size,
                               splitrule = "gini")
```


```{r}

# Seeds
seed.rf <- 42
set.seed(seed.rf)

seeds <- vector(mode = "list", length = (particiones * repeticiones) + 1)

for (i in 1:(particiones * repeticiones)) {
  seeds[[i]] <- sample.int(500, nrow(hiperparametros)) 
}

seeds[[(particiones * repeticiones) + 1]] <- sample.int(500, 1)

# Training control
```



```{r}
# Training control

cross_val <- trainControl(
  method = "repeatedcv",
  number = particiones,
  repeats = repeticiones,
  returnResamp = "final",
  verboseIter = FALSE,
  allowParallel = TRUE,
  classProbs = TRUE,
  seeds = seeds)

# Training 

# Convertir los niveles de Train.rf$sensi a números también

Train.rf_equipo_dico$Y <- factor(as.numeric(factor(Train.rf_equipo_dico$Y)))
Train.rf_equipo_dico$Y <- factor(Train.rf_equipo_dico$Y, levels = c("1", "2"))
levels(Train.rf_equipo_dico$Y) <- make.names(levels(Train.rf_equipo_dico$Y))

```





```{r}
class(Train.rf_equipo_dico)
```


```{r}
Train.rf_equipo_dico <- as.data.frame(Train.rf_equipo_dico)
```


```{r}
# Primero aseguramos que Train.rf es un dataframe
Train.rf_equipo_dico <- as.data.frame(Train.rf_equipo_dico)

# Convertimos Y a factor
Train.rf_equipo_dico$Y <- as.factor(Train.rf_equipo_dico$Y)

# Definimos número de árboles
#n_trees <- 500 # default
n_trees<-100
# Establecemos semilla para reproducibilidad
set.seed(80)

# Ejecutamos el entrenamiento
results_equipo_dico <- caret::train(Y ~ .,
                data = Train.rf_equipo_dico, 
                method = "ranger",
                tuneGrid = hiperparametros,
                metric = "Accuracy",
                importance = "impurity",
                trControl = cross_val,
                num.trees = n_trees)
               #allowParallel=FALSE)

# Vector para probar diferentes números de árboles
#num_trees_range <- c(10, 50, 100, 200, 500, 1000, 1500)
results_equipo_dico
```

```{r}
# Definir los valores de num.trees a probar
num_trees_range <- c(10, 50, 100, 200, 500, 1000, 1500)

# Lista para almacenar los modelos
modelos_equipo_dico <- list()

# Establecer semilla para reproducibilidad
set.seed(80)

# Iterar sobre cada cantidad de árboles
for (nt in num_trees_range) {
  cat("Entrenando modelo con", nt, "árboles...\n")
  
  modelos_equipo_dico[[as.character(nt)]] <- caret::train(
    Y ~ .,
    data = Train.rf_equipo_dico,
    method = "ranger",
    tuneGrid = hiperparametros,
    metric = "Accuracy",
    importance = "impurity",
    trControl = cross_val,
    num.trees = nt
  )
}

```





```{r}
  resultados_modelos <- data.frame(
  num_trees = num_trees_range,
  Accuracy = sapply(modelos_equipo_dico, function(m) max(m$results$Accuracy, na.rm = TRUE)),
  Kappa = sapply(modelos_equipo_dico, function(m) max(m$results$Kappa, na.rm = TRUE)),
  mtry = sapply(modelos_equipo_dico, function(m) m$bestTune$mtry),
  min.node.size = sapply(modelos_equipo_dico, function(m) m$bestTune$min.node.size)
)

# Ordenamos los modelos de mejor a peor Accuracy
resultados_modelos <- resultados_modelos[order(-resultados_modelos$Accuracy), ]

print(head(resultados_modelos, 20)) 

```


```{r}
# Encontrar el índice del modelo con mejor Accuracy en la tabla de resultados
mejor_idx <- which.max(resultados_modelos$Accuracy)

# Extraer la mejor combinación de hiperparámetros
mejor_num_trees <- resultados_modelos$num_trees[mejor_idx]
mejor_mtry <- resultados_modelos$mtry[mejor_idx]
mejor_min_node_size <- resultados_modelos$min.node.size[mejor_idx]

# Extraer el modelo correspondiente en la lista
mejor_modelo <- modelos_equipo_dico[[as.character(mejor_num_trees)]]

# Mostrar los hiperparámetros seleccionados
cat("Mejor modelo seleccionado:\n")
cat("Número de árboles:", mejor_num_trees, "\n")
cat("mtry:", mejor_mtry, "\n")
cat("min.node.size:", mejor_min_node_size, "\n")

# Mostrar detalles del mejor modelo
print(mejor_modelo)

```


```{r}
ranger_equipo_dico <- caret::train(
  Y ~ .,
  data = Train.rf_equipo_dico, 
  method = "ranger",
  tuneGrid = data.frame(mtry = 2, min.node.size = 9, splitrule = "gini"), 
  metric = "Accuracy",
  importance = "impurity",
  trControl = cross_val,  # Si querés usar validación cruzada
  num.trees = 1500  # Número de árboles fijo
)
print(ranger_equipo_dico)
```


```{r}
#Test.rf_equipo_dico$Y<-as.factor(Test.rf_equipo_dico$Y)
str(Test.rf_equipo_dico$Y)
```

```{r}
testRF_NOID_equipo_dico <- Test.rf_equipo_dico[, -which(names(Test.rf_equipo_dico) == "Y")]

```



```{r}


#prediccionesRF1<-predict(resultadosRF, newdata = dataNOID_test)
predRANGER_equipo_dico_cc<-predict(ranger_equipo_dico, newdata = testRF_NOID_equipo)#matriz binarizada
print(predRANGER_equipo_dico_cc)

predRANGER_equipo_dico_cc <- factor(as.character(predRANGER_equipo_dico_cc), 
                             levels = c("X1", "X2"),
                             labels = c("1", "2"))
predRANGER_equipo_dico_cc <- factor(predRANGER_equipo_dico_cc, levels = c("1", "2"), labels = c("Cov.Neg", "Cov.Pos"))


# Obtener las etiquetas reales del conjunto de datos de prueba
y_test <- Test.rf_equipo_dico$Y

prob_predRanger_equipo <- predict(ranger_equipo_dico, newdata = testRF_NOID_equipo, type = "prob")

colnames(prob_predRanger_equipo)
# Asegúrate de que y_test sea un factor con los niveles correctos
y_test <- factor(Test.rf_equipo$Y, levels = c(1, 2), labels = c("Cov.Neg", "Cov.Pos"))



```


```{r}
library(pROC)

# Asegúrate de que y_test sea numérico y esté alineado con los niveles 1 y 2
y_test_numeric<-as.numeric(Test.rf_equipo_dico$Y)

roc_curve <- roc(response = y_test_numeric, 
                 predictor = prob_predRanger_equipo[, "X2"], 
                 levels = c(1, 2))
AUC_Ranger_equipo_dich_cc <- auc(roc_curve)
print(paste("El valor de AUC es:", round(AUC_Ranger_equipo_dich_cc, 3)))

# Visualiza la curva ROC
plot(roc_curve, main = "Curva ROC", col = "blue", lwd = 2)

# confusion_matrixRANGER <- table(predRANGER_equipo_dico, y_test)
# # Imprimir la matriz de confusión
# print(confusion_matrixRANGER)
Ranger_metrics_equipo_cc <- caret::confusionMatrix(predRANGER_equipo_dico_cc, y_test, positive = "Cov.Pos")
```

```{r}
accuracyRanger_equipo_dich_cc <- Ranger_metrics_equipo_cc$overall["Accuracy"]
kappaRanger_equipo_dich_cc <- Ranger_metrics_equipo_cc$overall["Kappa"]
# Métricas por clase
sensitivityRanger_equipo_dich_cc <- Ranger_metrics_equipo_cc$byClass["Sensitivity"]
specificityRanger_equipo_dich_cc <- Ranger_metrics_equipo_cc$byClass["Specificity"]
precisionRanger_equipo_dich_cc <- Ranger_metrics_equipo_cc$byClass["Pos Pred Value"]
recallRanger_equipo_dich_cc <- Ranger_metrics_equipo_cc$byClass["Sensitivity"]  # Igual a sensitivity
f1_scoreRanger_equipo_dich_cc <- Ranger_metrics_equipo_cc$byClass["F1"]
npvRanger_equipo_dich_cc <- Ranger_metrics_equipo_cc$byClass["Neg Pred Value"]
prevalenceRanger_equipo_dich_cc <- Ranger_metrics_equipo_cc$byClass["Prevalence"]
detection_rateRanger_equipo_dich_cc <- Ranger_metrics_equipo_cc$byClass["Detection Rate"]
balanced_accuracyRanger_equipo_dich_cc <- Ranger_metrics_equipo_cc$byClass["Balanced Accuracy"]

# Calcular LR+ y LR- que no vienen directamente en confusionMatrix
LR_plusRanger_equipo_dich_cc <- sensitivityRanger_equipo_dich_cc / (1 - specificityRanger_equipo_dich_cc)
LR_minusRanger_equipo_dich_cc <- (1 - sensitivityRanger_equipo_dich_cc) / specificityRanger_equipo_dich_cc

# Para manejar valores especiales
LR_plusRanger_equipo_dich_cc <- ifelse(is.nan(LR_plusRanger_equipo_dich_cc) | is.infinite(LR_plusRanger_equipo_dich_cc), NA, LR_plusRanger_equipo_dich_cc)
LR_minusRanger_equipo_dich_cc <- ifelse(is.nan(LR_minusRanger_equipo_dich_cc) | is.infinite(LR_minusRanger_equipo_dich_cc), NA, LR_minusRanger_equipo_dich_cc)

# Crear un dataframe con todas las métricas
metricsRanger_equipo_dich_cc <- data.frame(
  Metric = c("Accuracy", "Kappa", "Sensitivity", "Specificity", "Precision", 
             "F1_Score", "NPV", "Prevalence", "Detection_Rate", 
             "Balanced_Accuracy", "LR+", "LR-", "AUC"),
  Ranger_equipo_dich_cc = c(accuracyRanger_equipo_dich_cc, kappaRanger_equipo_dich_cc, sensitivityRanger_equipo_dich_cc, specificityRanger_equipo_dich_cc, precisionRanger_equipo_dich_cc, 
            f1_scoreRanger_equipo_dich_cc, npvRanger_equipo_dich_cc, prevalenceRanger_equipo_dich_cc, detection_rateRanger_equipo_dich_cc, 
            balanced_accuracyRanger_equipo_dich_cc, LR_plusRanger_equipo_dich_cc, LR_minusRanger_equipo_dich_cc, AUC_Ranger_equipo_dich_cc))

# Mostrar los resultados
print(metricsRanger_equipo_dich_cc)


```


```{r}

# library(irr)
# 
# # Calcular Kappa
# kappa_RANGEReq_dic <- kappa2(cbind(predRANGER_equipo_dico, Test.rf_equipo_dico$Y))
# 
# # Ver el valor de Kappa
# print(paste("El índice Kappa es:", round(kappa_RANGEReq_dic$value, 3)))
# kappa_RANGEReq_dic<-round(kappa_RANGEReq_dic$value, 3)
```




# COMPARACION MODELOS

```{r}
# resultados_modelos_equipo <- data.frame(
#   Modelo = c("RF_equipodic", "GLMC_equipodic", "KNN_equipodic", "Ranger_equipodic",  "RF_equipo", "GLM_equipo", "KNN_equipo", "Ranger_equipo"),
#   Accuracy = c(accuracyRF_equipo_dic, accuracy_GLM_equipo_dic , accuracy_KNN_equipo_dic, accuracy_RANGER_eq_dic, accuracy_RF_equipo, accuracy_GLM_equipo , accuracy_KNN_equipo, accuracy_RANGER_eq),
#   Sensibilidad=c(sensitivityRF_equipo_dic, sensitivity_GLM_equipo_dic, sensitivity_KNN_equipo_dic, sensitivity_RANGER_eq_dic, sensitivity_RF_equipo, sensitivity_GLM_equipo, sensitivity_KNN_equipo, sensitivity_RANGER_eq),
#   Especificidad = c(specificityRF_equipo_dic, specificity_GLM_equipo_dic, specificity_KNN_equipo_dic, specificity_RANGER_eq_dic, specificityRF_equipo, specificity_GLM_equipo, specificity_KNN_equipo, specificity_RANGER_eq),
#   AUC= c(AUC_RF_equipo_dic, AUC_GLM_equipo_dic, AUC_KNN_equipo, AUC_Ranger_equipo_dich, AUC_RF_equipo, AUC_GLM_equipo, AUC_KNN_equipo, AUC_Ranger_equipo),
# kappa= c(kappa_RFeq_dic, kappa_GLM_equipo, kappa_KNN_eq_dic, kappa_RANGEReq_dic, kappa_RFeq, kappa_GLM_equipo, kappa_KNNeq, kappa_RANGEReq))
# 
# 
# print(resultados_modelos_equipo)

```




```{r}

# 
# # Cargar la librería
# library(writexl)
# 
# # Exportar a Excel
# write_xlsx(resultados_modelos_equipo, "C:/Users/karin/Desktop/MCD/TESIS/resultados_modelos_equipo_cv.xlsx")
```






